---
title: "LaSPUR Type 2 Implementation"
author: "Faza Mahezs (PIC) - RG2 ICRAF Indonesia"
format: html
editor: visual
---

# LaSPUR Step 2 - Rekonsiliasi Area Berdampingan

Modul Land and Sea Planning Unit Reconciliation (LaSPUR) adalah kerangka kerja yang dilengkapi dengan alat bantu proses negosiasi parapihak dalam penyelesaian konflik integrasi pengelolaan ruang darat dan laut berdasarkan analisis berbasis bukti yang melibatkan pertimbangan perlindungan ekosistem, optimalisasi pemanfaatan ruang untuk peningkatan nilai ekonomi, dan keberlangsungan ruang hidup masyarakat.

Sebagai bagian dari pengembangan modul, dokumen ini menjelaskan proses dan tahapan teknis hanya untuk penyelesaian kasus tipe 2, yakni rekonsilitasi area yang bersentuhan/bertetangga antara peta RTRW dan RZWP3K dengan penambahan aspek PADU sebagai komponen yang dipertimbangkan.

# Tahap 0. Memuat libraries, functions, & input data

```{r load-libraries}
#| error: true
#| warning: false
#| message: false
#| include: true

source("./R/functions.R")
source("./R/helpers.R")
```

Input data meliputi seluruh file yang dibutuhkan dalam analisis baik dalam format shapefile, raster, maupun tabel. Pemuatan file baik untuk format shapefile, raster, maupun tabel menggunakan function yang telah dilengkapi tahap validasi format dan konten yang terkandung dalam setiap file dilakukan pada setiap tahap yang berkaitan dengan data tersebut.

```{r input-data-paths}
#| error: true
#| warning: false
#| message: false
#| include: true

# Main input data for SERASI index calculation
rtrw_path <- "data/vector/serasi/step2/Step2_RTRW_Palu-Parigi.shp"
rzwp3k_path <- "data/vector/serasi/step2/Step2_RZWP3K_Palu-Parigi.shp"

# Output directory
output_dir <- "output/"

# Input analisis SERASI
rtrw_prioritas_path <- "data/tabular/tabel_acuan_prioritas_RTRW.xlsx"
rzwp3k_prioritas_path <- "data/tabular/tabel_acuan_prioritas_RZWP3K.xlsx"
matriks_serasi_path <- "data/tabular/matriks_serasi.xlsx"

# PADU_KE input data
lulc_vect_path <- "data/vector/padu_ke/PL2024_Coral_Seagrass_Union_Palu-Parigi.shp"
lulc_ref_path <- "data/tabular/tabel_acuan_penutupan_lahan_sulteng_klhk.xlsx"
matriks_padu_ke_path <- "data/tabular/matriks_padu_ke_klhk.xlsx"

# PADU-HS input data
estuari_vect_path <- "data/vector/padu_hs/ST_Estuari_PT_Palu-Parigi.shp"
tss_rast_path <- "data/raster/padu_hs/TSS_Palu-Parigi.tif"

# PADU-KL input data
protected_area_vect_path <- "data/vector/padu_kl/ST_Kawasan_Lindung_Palu-Parigi.shp"

# PADU-KH input data
coral_vect_path <- "data/vector/padu_kh/AC_Coral_Palu-Parigi.shp"
seagrass_vect_path <- "data/vector/padu_kh/AC_Seagrass_Palu-Parigi.shp"
mangrove_vect_path <- "data/vector/padu_kh/Mangrove_Palu-Parigi.shp"

# PADU-RTp input data
industry_vect_path <- "data/vector/padu_rtp/ST_Industri_Palu-Parigi.shp"
industry_euc_dist_path <- "data/raster/padu_rtp/EuDist_Industri_Palu-Parigi.tif"
pelayaran_vect_path <- "data/vector/padu_rtp/ST_AlurPelayaran_Palu-Parigi.shp"
pelayaran_euc_dist_path <- "data/raster/padu_rtp/EUDist_AlurPl_Palu-Parigi.tif"

# PADU-KI input data
disaster_risk_vect_path <- "data/vector/padu_ki/ST_KRB_climate_Palu-Parigi.shp"

# Parameterization
padu_idx_weight_path <- "data/tabular/tabel_acuan_bobot_PADU.xlsx"

# Economics input data
npv_lulc_path <- "data/tabular/tabel_acuan_npv_penutupan_lahan.xlsx"
matriks_land_distribution_rtrw_path <- "data/tabular/matriks_land_distribution_rtrw.xlsx"
matriks_land_distribution_rzwp3k_path <- "data/tabular/matriks_land_distribution_rzwp3k.xlsx"

# Recommendation input data
rtrw_prioritas_path <- "data/tabular/tabel_acuan_prioritas_RTRW.xlsx"
rzwp3k_prioritas_path <- "data/tabular/tabel_acuan_prioritas_RZWP3K.xlsx"
best_rtrw_path <- "data/tabular/tabel_acuan_RTRW_terbaik_untuk_RZWP3K.xlsx"
best_rzwp3k_path <- "data/tabular/tabel_acuan_RZWP3K_terbaik_untuk_RTRW.xlsx"
```

# Tahap 1. Identifikasi area berdampingan

Pada tahap ini modul akan melakukan analisis spasial untuk mengidentifikasi area dari peta RTRW dan RZWP3K yang bersentuhan pada garis pantainya dan membentuknya menjadi satu file spasial baru.

```{r identify-adjacent}
#| error: true
#| warning: false
#| message: true
#| include: true

# Load the input data for adjacent identification
rtrw_vect <- load_and_validate_shapefile(rtrw_path)
rzwp3k_vect <- load_and_validate_shapefile(rzwp3k_path)

# Run adjacent identification process
adjacent_map_raw <- identify_adjacent(
  rtrw = rtrw_vect,
  rzwp = rzwp3k_vect,
  min_area_ha = 0
)

# Process adjacent map
adjacent_map <- process_adjacent(
  pu_sf = adjacent_map_raw,
  buffer_m = 100
)
```

# Tahap 2. Analisis SERASI pasangan area berdampingan

Sel pada matriks berisikan nilai kompatibilitas antara kategori zona dan pola ruang pada kolom dan baris terkait. Nilai yang diinput dapat berasal dari penilaian ahli atau kesepakatan parapihak dan dapat berupa:

- 0 = Tidak kompatibel (konflik mendasar/harus dihindari)

- 0.5 = Kompatibel bersyarat (dapat berdampingan dengan pengaturan/mitigasi)

- 1 = Kompatibel (sangat sesuai/tidak menimbulkan gangguan)

Matriks yang dimuat akan dikonversi ke dalam bentuk *long format matrix*.

```{r generate_matrix_serasi}
#| error: true
#| warning: false
#| message: false
#| include: true

# Generate matrix serasi template to be filled
matrix_serasi_template <- generate_matrix_serasi(sf_1 = rtrw_vect, sf_2 = rzwp3k_vect)
write.xlsx(matrix_serasi_template, "output/matriks_serasi.xlsx", overwrite = TRUE)

# Load a filled matrix serasi & RTRW-RZWP3K priority reference table
matriks_serasi <- load_validate_matrix_table(matriks_serasi_path, title = "serasi")
rtrw_prioritas <- load_and_validate_table(rtrw_prioritas_path)
rzwp3k_prioritas <- load_and_validate_table(rzwp3k_prioritas_path)

# Validate zone class with lookup table
valid_class <- validate_zone_class(adjacent_map, rtrw_prioritas, rzwp3k_prioritas)
```

Tahap ini mengintegrasikan nilai indeks SERASI yang diperoleh dari matriks kompatibiltas/SERASI dari pengguna dengan area berdampingan yang berkorespondensi di dalam peta area tumpang tindih yang telah terfilter/terseleksi.

```{r calculate_idx_serasi}
#| error: true
#| warning: false
#| message: false
#| include: true

# Merge serasi index to adjacent area just if the zone class name is matched
if (length(valid_class$mismatch_col3) == 0 &&
    length(valid_class$mismatch_col4) == 0) {
  idx_serasi_map <- merge_attributes_to_map(adjacent_map, matriks_serasi) 
  idx_serasi_table <- as_tibble(idx_serasi_map %>% sf::st_drop_geometry())
  write_sf(idx_serasi_map, "output/step2/idx_serasi_adjacent.gpkg", overwrite = TRUE)
  # plot(idx_serasi_map["idx_serasi"])
  print(idx_serasi_table)
  
  message("All class names matched. Compatibility values merged successfully.")
} else {
  stop("Class name mismatch detected. Please check your input data.")
}
```

# Tahap 3. Analisis indeks PADU RTRW & RZWP3K

```{r prepare-rtrw-rzwp3k-serasi-map-adjacent}
# Define adjacent RTRW features only
adjacent_map_rtrw <- idx_serasi_map %>% 
  select(id, id_pu, RTRW, area_ha, length, area_buffer_ha, idx_serasi) %>% 
  drop_na(RTRW)

# Define adjacent RZWP3K features only
adjacent_map_rzwp3k <- idx_serasi_map %>% 
  select(id, id_pu, RZWP3K, area_ha, length, area_buffer_ha, idx_serasi) %>% 
  drop_na(RZWP3K)
```

## Tahap 3.1. Analisis PADU-KE

Analisis PADU menilai skor integrasi antar ruang darat dan laut melalui penghitungan 7 Indeks Integrasi Lingkungan (IL). Pada dokumen ini, analisis PADU terbatas pada salah satu indeks IL, yakni PADU-KE (konektivitas ekologi) yang mengukur seberapa penting unit area berdampingan dalam menjaga koneksi ekosistem darat–laut.

Analisis PADU-KE melibatkan penilaian ketetanggaan/*adjacency* kelas tutupan/penggunaan lahan yang dapat mendukung fungsi ekologis lintas batas darat–laut, misalnya hutan mangrove yang berdampingan dengan padang lamun.

### Tahap 3.1.1. Memuat data tutupan/penggunaan lahan dan matriks PADU-KE

Indeks PADU-KE dihasilkan melalui penilaian pengguna terhadap hubungan antar kelas tutupan/penggunaan lahan yang dinyatakan dalam bentuk matriks dengan rentang nilai 0-3, dengan interpretasi sebagai berikut:

- *Konektivitas alami tinggi → 3*\
  Contoh: Sungai/Estuari ↔ Mangrove, Mangrove ↔ Padang Lamun, Padang Lamun ↔ Terumbu Karang, Hutan Alam ↔ Hutan Pesisir, Nearshore ↔ Lamun/Karang.

- *Bisa berdampingan dengan pengaturan → 2*\
  Contoh: Pertanian/Agroforestry ↔ Mangrove (zona penyangga), Permukiman ↔ Sungai/Estuari (sem padang banjir), Perkebunan ↔ Hutan Pesisir (buffer).

- *Kurang sesuai/risiko → 1*\
  Contoh: Permukiman/Industri ↔ Terumbu Karang/Lamun, Pertanian basah ↔ Karang/Lamun (risiko sedimentasi/eutrofikasi).

- *Tidak sesuai/terlarang → 0*\
  Contoh: Alur Pelayaran ↔ Budidaya Rumput Laut/Marikultur padat, Kabel/Pipa melintasi zona inti konservasi sensitif (tanpa koridor yang jelas).

```{r generate-load-input-padu-ke}
#| error: true
#| warning: false
#| message: false
#| include: true

# Load PADU-KE input
lulc_ref <- load_and_validate_table(lulc_ref_path)
lulc_vect <- load_and_validate_shapefile(lulc_vect_path)
matriks_padu_ke <- load_validate_matrix_table(matriks_padu_ke_path, title = "padu_ke")

# Generate PADU-KE for KLHK data
matriks_padu_ke_template <- generate_matrix_padu_ke(lulc_ref)
write.xlsx(matriks_padu_ke_template, "output/matriks_padu_ke_klhk.xlsx", overwrite = TRUE)
```

### Tahap 3.1.2. Perhitungan PADU-KE RTRW

Pada tahap ini, untuk setiap unit area berdampingan, akan dihitung jumlah sisi setiap unit kelas LULC (pixel/feature) yang berbatasan (*edge count*) secara berpasangan dengan kelas LULC yang bertetangga di sekitarnya. Perhitungan meliputi persentase jumlah *edge count* dalam setiap unit. Setiap pasangan kelas yang unik hanya dihitung satu kali (misalnya, pasangan Hutan–Semak dan Semak–Hutan diperlakukan sebagai kasus ketetanggaan yang sama, *edge count* = 1).

Dalam hal ini, modul akan menyediakan 2 opsi format peta LULC yang dapat dihitung, yakni raster dan vector. Keduanya memiliki kekurangan dan kelebihan tersendiri. Format raster lebih unggul dalam kecepatan proses, namun resolusi spasial menjadi faktor pembatas untuk perhitungan *adjacency* bagi unit tumpang tindih yang berukuran lebih kecil dari pixelnya. Sementara format vector memungkinkan perhitungan *adjacency* bagi unit tumpang tindih yang kecil, namun memerlukan waktu proses yang lebih lama.

Indeks PADU-KE dihitung sebagai rerata bobot perhitungan *adjacency* antar pasangan kelas LULC yang berdampingan. Nilai PADU-KE yang dihasilkan merupakan hasil normalisasi dengan rentang indeks 0-1.

```{r calculate-padu-ke-rtrw}
#| error: true
#| warning: false
#| message: true
#| include: true

# Calculate adjacency for LULC vector input
lulc_adjacencies_rtrw <- calculate_lulc_adjacency(
  lulc_vect,
  adjacent_map_rtrw,
  id_col = "id_pu",
  class_col = "ID", 
  parallel = TRUE, 
  workers = 4
)

# Calculate padu_ke
padu_ke_rtrw <- calculate_padu_ke(
  matriks_padu_ke   = matriks_padu_ke,
  lulc_ref          = lulc_ref,
  lulc_adjacencies  = lulc_adjacencies_rtrw,
  idx_serasi_map    = adjacent_map_rtrw,
  normalize         = TRUE
)

idx_padu_ke_rtrw <- padu_ke_rtrw$idx_padu_ke %>% select(-idx_padu_ke_abs)
idx_padu_ke_map_rtrw <- padu_ke_rtrw$idx_padu_ke_map

plot(idx_padu_ke_map_rtrw["idx_padu_ke"], border = 1)
```

### Tahap 3.1.3. Perhitungan PADU-KE RZWP3K

```{r calculate-padu-ke-rzwp3k}
#| error: true
#| warning: false
#| message: false
#| include: true

# Calculate adjacency for LULC vector input
lulc_adjacencies_rzwp3k <- calculate_lulc_adjacency(
  lulc_vect,
  adjacent_map_rzwp3k,
  id_col = "id_pu",
  class_col = "ID",
  parallel = TRUE, 
  workers = 4
)

# Calculate padu_ke
padu_ke_rzwp3k <- calculate_padu_ke(
  matriks_padu_ke   = matriks_padu_ke,
  lulc_ref          = lulc_ref,
  lulc_adjacencies  = lulc_adjacencies_rzwp3k,
  idx_serasi_map    = adjacent_map_rzwp3k,
  normalize         = TRUE
)

idx_padu_ke_rzwp3k     <- padu_ke_rzwp3k$idx_padu_ke %>% select(-idx_padu_ke_abs)
idx_padu_ke_map_rzwp3k <- padu_ke_rzwp3k$idx_padu_ke_map

plot(idx_padu_ke_map_rzwp3k["idx_padu_ke"], border = 1)
```

## Tahap 3.2. Analisis indeks PADU-HS

Analisis PADU-HS (Hidrologi Sedimentasi) melibatkan potensi pergerakan air, sedimen, dan nutrien dari darat ke laut di area bersebelahan sebagai pertimbangan dalam integrasi perencanaan ruang darat dan laut.

### Tahap 3.2.1. Memuat data estuari dan TSS

Pada tahap ini dihitung jarak menuju estuari dalam meter. Kemudian dihitung rerata jarak ke estuari dan nilai TSS untuk setiap unit tumpang tindih.

```{r extract-data-padu-hs}
#| error: true
#| warning: false
#| message: false
#| include: true

# Load PADU-HS input
estuari_vect <- load_and_validate_shapefile(estuari_vect_path)
# river_vect <- load_and_validate_shapefile(river_vect_path) # still unused
tss_rast <- load_and_validate_raster(tss_rast_path)

# Calculate euclidean distance
#estuari_euc_dist <- calculate_euclidean_dist(estuari_vect, idx_serasi_map, resolution = 30)
estuari_euc_dist <- rast("data/raster/padu_hs/EUDist_Estuati_Palu-Parigi.tif")
```

### Tahap 3.2.2. Perhitungan PADU-HS RTRW

```{r calculate-padu-hs-rtrw}
#| error: true
#| warning: false
#| message: false
#| include: true

# Calculate padu-hs rtrw
padu_hs_rtrw <- calculate_padu_hs(
  idx_serasi_map    = adjacent_map_rtrw,
  estuari_euc_dist  = estuari_euc_dist,
  tss_rast          = tss_rast,
  max_dist          = NA
)

idx_padu_hs_rtrw <- padu_hs_rtrw$idx_padu_hs
idx_padu_hs_map_rtrw <- padu_hs_rtrw$idx_padu_hs_map  

plot(idx_padu_hs_map_rtrw["idx_padu_hs"], border = 1)
```

### Tahap 3.2.3. Perhitungan PADU-HS RZWP3K

```{r calculate-padu-hs-rzwp3k}
#| error: true
#| warning: false
#| message: false
#| include: true

# Calculate padu-hs rzwp3k
padu_hs_rzwp3k <- calculate_padu_hs(
  idx_serasi_map    = adjacent_map_rzwp3k,
  estuari_euc_dist  = estuari_euc_dist,
  tss_rast          = tss_rast,
  max_dist          = NA
)

idx_padu_hs_rzwp3k <- padu_hs_rzwp3k$idx_padu_hs
idx_padu_hs_map_rzwp3k <- padu_hs_rzwp3k$idx_padu_hs_map  

plot(idx_padu_hs_map_rzwp3k["idx_padu_hs"], border = 1)
```

## Tahap 3.3. Analisis indeks PADU-KL

Indeks PADU-KL (Kawasan Lindung Terintegrasi) memberikan pertimbangan keserasian antara kawasan lindung darat (hutan lindung, suaka margasatwa) dengan kawasan konservasi laut pada area tumpang tindih RTRW dan RZWP3K. Nilai indeks padu dihitung berdasarkan persentase luas area kawasan lindung yang berada di dalam batas area unit berdampingan.

```{r load-protected-area}
#| error: true
#| warning: false
#| message: false
#| include: true

# Load PADU-KL input
protected_area_vect <- load_and_validate_shapefile(protected_area_vect_path) %>% st_make_valid()
```

### Tahap 3.3.2. Perhitungan PADU-KL RTRW

```{r calculate-padu-kl-rtrw}
#| error: true
#| warning: false
#| message: false
#| include: true

# Calculate padu kl rtrw
idx_padu_kl_map_rtrw <- calculate_overlay_pct(
  adjacent_map_rtrw, 
  protected_area_vect, 
  title = "protected",
  parallel = TRUE,
  workers = 5
) %>%
  mutate(
    idx_padu_kl = protected_pct/100
  )

idx_padu_kl_rtrw <- as_tibble(idx_padu_kl_map_rtrw %>% st_drop_geometry())

plot(idx_padu_kl_map_rtrw["idx_padu_kl"], border = 1)
```

### Tahap 3.3.3. Perhitungan PADU-KL RZWP3K

```{r calculate-padu-kl-rzwp3k}
#| error: true
#| warning: false
#| message: false
#| include: true

# Calculate padu kl rzwp3k
idx_padu_kl_map_rzwp3k <- calculate_overlay_pct(
  adjacent_map_rzwp3k, 
  protected_area_vect, 
  title = "protected",
  parallel = TRUE,
  workers = 5
) %>%
  mutate(
    idx_padu_kl = protected_pct/100
  )

idx_padu_kl_rzwp3k <- as_tibble(idx_padu_kl_map_rzwp3k %>% st_drop_geometry())

plot(idx_padu_kl_map_rzwp3k["idx_padu_kl"], border = 1)
```

## Tahap 3.4. Analisis indeks PADU-KH

Analisis PADU-KH (Kualitas/Keberadaan Habitat) memberikan pertimbangan terkait kondisi/kehadiran habitat di zona pesisir yang berbatasan langsung dengan laut (mangrove, lamun, terumbu) dalam hal penyelesaian kasus berdampingan peta RTRW dan RZWP3K.

Analisis ini melihat persentase luas area habitat yang berada di dalam batas area unit berdampingan. Area habitat pesisir yang digunakan dalam analisis PADU-KH dapat diperoleh setidaknya berdasarkan dua kondisi. Pertama, area mangrove, lamun, dan terumbu karang diambil dari peta LULC dengan melakukan subset pada ketiga kelas tersebut. Kedua, pengguna dapat menambahkan ketiga peta habitat secara mandiri satu persatu. Function `calculate_overlay_pct()` dapat mengakomodasi kedua kondisi sumber peta habitat pesisir.

### Tahap 3.4.1. Memuat data habitat

```{r prepare-habitat-map}
#| error: true
#| warning: false
#| message: false
#| include: true

# Define source of habitat map
habitat_from_lulc <- "No"
id_column <- "ID" 

# Define mangrove, seagrass, and coral class IDs
habitat_id <- c(
  5,  # primary mangrove
  6,  # secondary mangrove
  24, # coral
  25  # seagrass
)

# Define habitat maps path file
habitat_paths <- list(
  coral    = coral_vect_path,
  seagrass = seagrass_vect_path,
  mangrove = mangrove_vect_path
)

if (habitat_from_lulc == "Yes") {
  
  # Combine habitat map
  sf::sf_use_s2(FALSE)
  coastal_habitat <- lulc_vect[lulc_vect[[id_column]] %in% as.numeric(habitat_id),] %>% 
    sf::st_make_valid() %>% 
    sf::st_combine() %>%       
    sf::st_make_valid() %>% 
    sf::st_as_sf()
  sf::sf_use_s2(TRUE)
  
} else {
  
  # Load habitat maps
  loaded_vects <- lapply(habitat_paths, load_and_validate_shapefile)
  target_crs <- sf::st_crs(idx_serasi_map)
  projected_vects <- lapply(loaded_vects, function(v) {
    sf::st_transform(v, target_crs)
  })
  
  # Combine habitat map
  combined_vect <- dplyr::bind_rows(projected_vects)
  sf::sf_use_s2(FALSE)
  coastal_habitat <- combined_vect %>% 
    sf::st_make_valid() %>% 
    sf::st_combine() %>%    
    sf::st_make_valid() %>%    
    sf::st_as_sf()
  sf::sf_use_s2(TRUE)
}
```

### Tahap 3.4.2. Perhitungan PADU-KH RTRW

```{r calculate-padu-kh-rtrw}
#| error: true
#| warning: false
#| message: false
#| include: true

# Calculate overlay
coastal_habitat_map_rtrw <- calculate_overlay_pct(
  adjacent_map_rtrw, 
  coastal_habitat, 
  title = "coastal_habitat",
  parallel = TRUE,
  workers = 6
  )

# Calculate idx padu kh
idx_padu_kh_map_rtrw <- coastal_habitat_map_rtrw %>%
  mutate(
    idx_padu_kh = coastal_habitat_pct/100
  )

idx_padu_kh_rtrw <- as_tibble(idx_padu_kh_map_rtrw %>% st_drop_geometry())

plot(idx_padu_kh_map_rtrw["idx_padu_kh"], border = 1)
```

### Tahap 3.4.3. Perhitungan PADU-KH RZWP3K

```{r calculate-padu-kh-rzwp3k}
#| error: true
#| warning: false
#| message: false
#| include: true

# Calculate overlay
coastal_habitat_map_rzwp3k <- calculate_overlay_pct(
  adjacent_map_rzwp3k, 
  coastal_habitat, 
  title = "coastal_habitat",
  parallel = TRUE,
  workers = 6
)

# Calculate idx padu kh
idx_padu_kh_map_rzwp3k <- coastal_habitat_map_rzwp3k %>%
  mutate(
    idx_padu_kh = coastal_habitat_pct/100
  )

idx_padu_kh_rzwp3k <- as_tibble(idx_padu_kh_map_rzwp3k %>% st_drop_geometry())

plot(idx_padu_kh_map_rzwp3k["idx_padu_kh"], border = 1)
```

## Tahap 3.5. Analisis indeks PADU-RTp

Analisis PADU-RTp (Risiko dan Tekanan) menggambarkan bagaimana tekanan aktivitas manusia (industri, tambak, pariwisata) berdampak terhadap bentang lahan darat dan laut di sekitarnya.

### Tahap 3.5.1. Memuat data industri dan alur pelayaran

```{r prepare-distance-map-padu-rtp}
#| error: true
#| warning: false
#| message: false
#| include: true

# Load input data
industry_vect <- load_and_validate_shapefile(industry_vect_path)
pelayaran_vect <- load_and_validate_shapefile(pelayaran_vect_path)

# Calculate euclidean distance
# industry_euc_dist <- calculate_euclidean_dist(industry_vect, idx_serasi_map, resolution = 30)
industry_euc_dist <- rast(industry_euc_dist_path)

# pelayaran_euc_dist <- calculate_euclidean_dist(pelayaran_vect, idx_serasi_map, resolution = 30)
pelayaran_euc_dist <- rast(pelayaran_euc_dist_path)
```

### Tahap 3.5.2. Perhitungan PADU-RTp RTRW

```{r calculate-padu-rtp-rtrw}
#| error: true
#| warning: false
#| message: false
#| include: true

padu_rtp_rtrw <- calculate_padu_rtp(
  idx_serasi_map      = adjacent_map_rtrw,
  industry_euc_dist   = industry_euc_dist,
  pelayaran_euc_dist  = pelayaran_euc_dist
)

idx_padu_rtp_map_rtrw <- padu_rtp_rtrw$idx_padu_rtp_map 
idx_padu_rtp_rtrw <- padu_rtp_rtrw$idx_padu_rtp   

plot(idx_padu_rtp_map_rtrw["idx_padu_rtp"], border = 1)
```

### Tahap 3.5.3. Perhitungan PADU-RTp RZWP3K

```{r calculate-padu-rtp-rzwp3k}
#| error: true
#| warning: false
#| message: false
#| include: true

padu_rtp_rzwp3k <- calculate_padu_rtp(
  idx_serasi_map      = adjacent_map_rzwp3k,
  industry_euc_dist   = industry_euc_dist,
  pelayaran_euc_dist  = pelayaran_euc_dist
)

idx_padu_rtp_map_rzwp3k <- padu_rtp_rzwp3k$idx_padu_rtp_map 
idx_padu_rtp_rzwp3k <- padu_rtp_rzwp3k$idx_padu_rtp   

plot(idx_padu_rtp_map_rzwp3k["idx_padu_rtp"], border = 1)
```

## Tahap 3.6. Analisis indeks PADU-SE

## Tahap 3.7. Analisis indeks PADU-KI

Indeks PADU-KI (Ketahanan Iklim) menunjukkan daya tahan ruang terhadap dampak perubahan iklim (rob, abrasi, kenaikan muka laut).

### Tahap 3.7.1. Memuat data kerentanan bencana iklim

```{r prepare-disaster-risk-map}
#| error: true
#| warning: false
#| message: false
#| include: true

# Load input data
disaster_risk_vect <- load_and_validate_shapefile(disaster_risk_vect_path) %>% st_make_valid()
```

### Tahap 3.7.2. Perhitungan PADU-KI RTRW

```{r calculate-padu-ki-rtrw}
#| error: true
#| warning: false
#| message: false
#| include: true

padu_ki_rtrw <- calculate_padu_ki(
  idx_serasi_map      = adjacent_map_rtrw,
  disaster_risk_vect  = disaster_risk_vect,
  value_col           = "Kerawanan",
  parallel            = TRUE,
  workers             = 6
)

idx_padu_ki_map_rtrw <- padu_ki_rtrw$idx_padu_ki_map
idx_padu_ki_rtrw <- padu_ki_rtrw$idx_padu_ki       

plot(idx_padu_ki_map_rtrw["idx_padu_ki"], border = 1)
```

### Tahap 3.7.3. Perhitungan PADU-KI RZWP3K

```{r calculate-padu-ki-rzwp3k}
#| error: true
#| warning: false
#| message: false
#| include: true

padu_ki_rzwp3k <- calculate_padu_ki(
  idx_serasi_map      = adjacent_map_rzwp3k,
  disaster_risk_vect  = disaster_risk_vect,
  value_col           = "Kerawanan",
  parallel            = TRUE,
  workers             = 6
)

idx_padu_ki_map_rzwp3k <- padu_ki_rzwp3k$idx_padu_ki_map
idx_padu_ki_rzwp3k <- padu_ki_rzwp3k$idx_padu_ki       

plot(idx_padu_ki_map_rzwp3k["idx_padu_ki"], border = 1)
```

# Tahap 4. Perhitungan indeks PADU pasangan/gabungan

Tahapan ini menghitung nilai indeks PADU dari sejumlah analisi PADU yang dilakukan. Perhitungan rerata bobot (nilai bobot didefinisikan oleh pengguna) digunakan untuk menghasilkan index PADU gabungan dari 7 analisis PADU yang dilakukan.

Jika terdapat komponen analisis PADU yang hilang, maka kalkulasi PADU dilakukan melalui perhitungan rata-rata nilai keseluruhan analisis yang tersedia.

```{r shortcut-to-padu-final}
#| error: false
#| warning: false
#| message: false
#| include: false

# rtrw padu
idx_padu_ke_rtrw <- st_read("output/step2/idx_padu_ke_map_rtrw.gpkg") %>% st_drop_geometry() %>% select(-idx_padu_abs)
idx_padu_hs_rtrw <- st_read("output/step2/idx_padu_hs_map_rtrw.gpkg") %>% st_drop_geometry()
idx_padu_kl_rtrw <- st_read("output/step2/idx_padu_kl_map_rtrw.gpkg") %>% st_drop_geometry()
idx_padu_kh_rtrw <- st_read("output/step2/idx_padu_kh_map_rtrw.gpkg") %>% st_drop_geometry()
idx_padu_rtp_rtrw <- st_read("output/step2/idx_padu_rtp_map_rtrw.gpkg") %>% st_drop_geometry()
# idx_padu_se_rtrw <- st_read("output/step2/idx_padu_se_rtrw") %>% st_drop_geometry()
idx_padu_ki_rtrw <- st_read("output/step2/idx_padu_ki_map_rtrw.gpkg") %>% st_drop_geometry()

# rzwp3k padu
idx_padu_ke_rzwp3k <- st_read("output/step2/idx_padu_ke_map_rzwp3k.gpkg") %>% st_drop_geometry() %>% select(-idx_padu_abs)
idx_padu_hs_rzwp3k <- st_read("output/step2/idx_padu_hs_map_rzwp3k.gpkg") %>% st_drop_geometry()
idx_padu_kl_rzwp3k <- st_read("output/step2/idx_padu_kl_map_rzwp3k.gpkg") %>% st_drop_geometry()
idx_padu_kh_rzwp3k <- st_read("output/step2/idx_padu_kh_map_rzwp3k.gpkg") %>% st_drop_geometry()
idx_padu_rtp_rzwp3k <- st_read("output/step2/idx_padu_rtp_map_rzwp3k.gpkg") %>% st_drop_geometry()
# idx_padu_se_rzwp3k <- st_read("output/step2/idx_padu_se_rzwp3k") %>% st_drop_geometry()
idx_padu_ki_rzwp3k <- st_read("output/step2/idx_padu_ki_map_rzwp3k.gpkg") %>% st_drop_geometry()
```

## Tahap 4.1. Perhitungan indeks PADU untuk masing-masing RTRW dan RZWP3K

```{r calculate-padu-final}
#| error: true
#| warning: false
#| message: false
#| include: true

# Load weight reference lookup table
padu_idx_weight <- load_and_validate_table(padu_idx_weight_path)
weight_sum <- sum(padu_idx_weight[2])

if (weight_sum == 1){
  idx_padu_map_rtrw <- adjacent_map_rtrw
  idx_padu_map_rzwp3k <- adjacent_map_rzwp3k
  
  # List all PADU analysis
  padu_rtrw_list <- list(
    idx_padu_ke_rtrw,
    idx_padu_hs_rtrw,
    idx_padu_kl_rtrw,
    idx_padu_kh_rtrw,
    idx_padu_rtp_rtrw,
    # idx_padu_se_rtrw,
    idx_padu_ki_rtrw
  )
  
  padu_rzwp3k_list <- list(
    idx_padu_ke_rzwp3k,
    idx_padu_hs_rzwp3k,
    idx_padu_kl_rzwp3k,
    idx_padu_kh_rzwp3k,
    idx_padu_rtp_rzwp3k,
    # idx_padu_se_rzwp3k,
    idx_padu_ki_rzwp3k
  )
  
  # Calculate PADU index
  idx_padu_map_rtrw <- calculate_padu_index(
    padu_list = padu_rtrw_list,
    idx_padu_map = idx_padu_map_rtrw,
    padu_idx_weight = padu_idx_weight
  )
  
  idx_padu_map_rzwp3k <- calculate_padu_index(
    padu_list = padu_rzwp3k_list,
    idx_padu_map = idx_padu_map_rzwp3k,
    padu_idx_weight = padu_idx_weight
  )
  
  # st_write(idx_padu_map_rtrw, "output/idx_padu_map_rtrw.gpkg", append=FALSE)
  # st_write(idx_padu_map_rzwp3k, "output/idx_padu_map_rzwp3k.gpkp", append=FALSE)
  # plot(idx_padu_map_rtrw["idx_padu_final"], border = 1)
} else {
  stop("The sum of the PADU index weights is not equal to 1. Please check your PADU index weight table input.")
}
```

## Tahap 4.2. Perhitungan indeks PADU gabungan pasangan RTRW dan RZWP3K

```{r calculate-padu-combine-pair}
#| error: true
#| warning: false
#| message: false
#| include: true

# Calculate idx_padu_pair
idx_pair <- idx_padu_map_rtrw %>%
  st_drop_geometry() %>%
  select(
    id_pu,
    idx_serasi,
    idx_padu_rtrw = idx_padu_final
  ) %>%
  left_join(
    idx_padu_map_rzwp3k %>%
      st_drop_geometry() %>%
      select(
        id_pu,
        idx_padu_rzwp3k = idx_padu_final
      ),
    by = "id_pu"
  ) %>%
  mutate(
    idx_padu_final = if_else(
      idx_padu_rtrw == 0 | idx_padu_rzwp3k == 0,
      0,
      2 * idx_padu_rtrw * idx_padu_rzwp3k /
        (idx_padu_rtrw + idx_padu_rzwp3k)
    )
  )

# Merge adjacent map with idx_pair
idx_padu_map <- adjacent_map %>%
  left_join(
    idx_pair,
    by = "id_pu"
  )
```

# Tahap 5. Perhitungan indeks PADAN

Analisis PADAN menghasilkan nilai akhir integrasi (N Final/Indeks PADAN) berdasarkan penggabungan nilai Indeks SERASI dan Indeks PADU. Indeks PADAN yang dihasilkan pada tahap ini berdasarkan analisis pada kondisi aktual.

```{r calculate-padan}
#| error: true
#| warning: false
#| message: false
#| include: true

alpha <- 0.5

idx_padan_map <- idx_padu_map %>%
  mutate(
    idx_padan = (alpha * idx_serasi) + ((1 - alpha) * idx_padu_final)
  )
```

# Tahap 6. Rekomendasi kelas alternatif RTRW dan RZWP3K

Tahapan ini memungkinkan pengguna untuk memperoleh rekomendasi aksi pada setiap unit zona/pola ruang yang berdampingan berdasarkan penentuan opsi keputusan penyelesaian konflik tumpang tindih sesuai pertimbangan pada analisis SERASI dan PADU.

## Tahap 6.1. Menyaring kasus-kasus berdasarkan nilai indeks PADAN dan panjang segmen bertetangga

```{r filter-pu-recommendation}
#| error: true
#| warning: false
#| message: false
#| include: true

# Prepare adjacent reconciliation map
apply_length <- TRUE  
apply_idx    <- TRUE  
length_filter <- 1500
idx_filter    <- 0.75

# Compute filter
keep <- rep(TRUE, nrow(idx_padan_map))
if (apply_length) keep <- keep & (as.numeric(idx_padan_map$length) > length_filter)
if (apply_idx)    keep <- keep & (idx_padan_map$idx_padan < idx_filter) 
idx_padan_map_filter <- idx_padan_map[keep, ]

# Counts
cat(sprintf("Before: %d pairs\n", nrow(idx_padan_map)/2))
cat(sprintf("After : %d pairs\n", nrow(idx_padan_map_filter)/2))
cat(sprintf("Removed: %d pairs (%.1f%%)\n", 
            (nrow(idx_padan_map) - nrow(idx_padan_map_filter))/2,
            (1 - (nrow(idx_padan_map_filter)/2)/(nrow(idx_padan_map)/2))*100))
```

## Tahap 6.2. Menentukan opsi rekomendasi kawasan/zona RTRW dan RZWP3K alternatif

```{r calculate-alternative-zone}
#| error: true
#| warning: false
#| message: false
#| include: true

# Select the best alternative zones using SERASI index consideration
alternative_zones <- determine_alternative_zones(
  idx_padan_map_filter = idx_padan_map_filter,
  serasi_matrix = matriks_serasi,
  n_alt = 5,
  step = "step2",
  output_dir = "output/step2/AOI_Palu-Parigi"
)

# Read alternative table
alt_table_path <- "output/step2/AOI_Palu-Parigi/idx_padan_map_alt_dropdown_filled.xlsx"
alt_table <- load_and_validate_table(alt_table_path)

# Left join the alt_RTRW and alt_RZWP3K
alt_map_with_decision <- dplyr::left_join(
  idx_padan_map_filter,
  alt_table[, c("id", "id_pu", "alt_RTRW", "alt_RZWP3K")],
  by = c("id", "id_pu")
)
```

# Tahap 7. Perhitungan ekonomi/NPV untuk area RTRW dan RZWP3K

```{r calculate-npv}
#| error: true
#| warning: false
#| message: true
#| include: true

# Prepare input for economic calculation
npv_lulc <- load_and_validate_table(npv_lulc_path)
matriks_land_distribution_rtrw <- load_validate_matrix_table(matriks_land_distribution_rtrw_path)
matriks_land_distribution_rzwp3k <- load_validate_matrix_table(matriks_land_distribution_rzwp3k_path)

# calculate economy npv
adjacent_economy_map <- calculate_economic_npv(
  alt_map_with_decision = alt_map_with_decision,
  npv_lulc = npv_lulc,
  matriks_land_distribution_rtrw = matriks_land_distribution_rtrw,
  matriks_land_distribution_rzwp3k = matriks_land_distribution_rzwp3k
)
```

# Tahap 8. Rekomendasi keputusan rekonsiliasi area berdampingan

```{r prepare-parameter-recommendation}
#| error: true
#| warning: false
#| message: true
#| include: true

# Extract priority zone class (Prioritas == 1)
priority_rtrw   <- rtrw_prioritas$RTRW[rtrw_prioritas$Prioritas == 1]
priority_rzwp3k <- rzwp3k_prioritas$RZWP3K[rzwp3k_prioritas$Prioritas == 1]

# Define alpha
alpha <- 0.5

# Define threshold variable for idx_padan
th_high <- 0.8
th_med <- 0.5
th_low <- 0.25
```

```{r split-join-map}
#| error: true
#| warning: false
#| message: true
#| include: true

# RTRW side
rtrw_rows <- adjacent_economy_map %>%
  filter(!is.na(RTRW)) %>%
  select(id_pu, RTRW, alt_RTRW, idx_padu_rtrw, econ_rtrw_delta, geometry) %>%
  as_tibble() %>%
  rename(geom_rtrw = geometry)

# RZ side
rz_rows <- adjacent_economy_map %>%
  filter(!is.na(RZWP3K)) %>%
  select(id_pu, RZWP3K, alt_RZWP3K, idx_padu_rzwp3k, econ_rzwp3k_delta, geometry) %>%
  as_tibble() %>%
  rename(geom_rz = geometry)

# Common columns (plain data frame)
common_cols <- adjacent_economy_map %>%
  select(id_pu, idx_padan, area_buffer_ha) %>%
  st_drop_geometry() %>%
  distinct(id_pu, .keep_all = TRUE)

# Join to create one row per pair
split_rtrw_rzwp3k <- rtrw_rows %>%
  full_join(rz_rows, by = "id_pu") %>%
  left_join(common_cols, by = "id_pu")

# Ensure both sides exist
stopifnot(all(!is.na(split_rtrw_rzwp3k$RTRW) & !is.na(split_rtrw_rzwp3k$RZWP3K)))

# Look up compatibility
get_compat <- function(x, y) {
  if (is.na(x) || is.na(y)) return(NA_real_)
  val <- matriks_serasi %>%
    filter(class1 == x, class2 == y) %>%
    pull(idx_serasi)
  if (length(val) == 0) NA_real_ else val
}
```

```{r calculate-decision}
#| error: true
#| warning: false
#| message: true
#| include: true

# Calculate considerations for recommendation
prep_recomendation <- split_rtrw_rzwp3k %>%
  mutate(
    idx_padu_final = if ("idx_padu_final" %in% names(split_rtrw_rzwp3k)) {
      idx_padu_final
    } else {
      case_when(
        idx_padu_rtrw == 0 | idx_padu_rzwp3k == 0 ~ 0,
        TRUE ~ 2 * idx_padu_rtrw * idx_padu_rzwp3k / (idx_padu_rtrw + idx_padu_rzwp3k)
      )
    },
    priority_class = case_when(
      RTRW %in% priority_rtrw & RZWP3K %in% priority_rzwp3k ~ "Both",
      RTRW %in% priority_rtrw ~ "Yes",
      RZWP3K %in% priority_rzwp3k ~ "Yes",
      TRUE ~ "None"
    ),
    comp_if_rtrw = map2_dbl(alt_RTRW, RZWP3K, get_compat),
    comp_if_rz   = map2_dbl(RTRW, alt_RZWP3K, get_compat),
    N_if_rtrw = alpha * comp_if_rtrw + (1 - alpha) * idx_padu_final,
    N_if_rz   = alpha * comp_if_rz   + (1 - alpha) * idx_padu_final,
    dR = N_if_rtrw - idx_padan,
    dZ = N_if_rz   - idx_padan
  )
```

# Tahap 9. Perhitungan penilaian integrasi area berdampingan

```{r calculate-integration-assessment}
#| error: true
#| warning: false
#| message: true
#| include: true

# Classify integration level (4 tiers)
classify_integrasi <- function(score) {
  case_when(
    score >= th_high ~ "Sangat Terintegrasi",
    score >= th_med  ~ "Terintegrasi",
    score >= th_low  ~ "Kurang Terintegrasi",
    TRUE             ~ "Tidak Terintegrasi"
  )
}

# Decision logic 
recommendation_decision <- prep_recomendation %>%
  mutate(
    recommendation = case_when(
      RTRW %in% priority_rtrw & RZWP3K %in% priority_rzwp3k ~ case_when(
        dZ > dR ~ "Ubah RZ",
        dR > dZ ~ "Ubah RTRW",
        TRUE    ~ "Tetap/Koordinasi"
      ),
      RTRW %in% priority_rtrw & dZ > 0 ~ "Ubah RZ",
      RZWP3K %in% priority_rzwp3k & dR > 0 ~ "Ubah RTRW",
      dR > 0 | dZ > 0 ~ if_else(dR >= dZ, "Ubah RTRW", "Ubah RZ"),
      TRUE ~ "Tetap/Koordinasi"
    ),

    RTRW_new = if_else(recommendation == "Ubah RTRW", alt_RTRW, RTRW),
    RZWP3K_new = if_else(recommendation == "Ubah RZ", alt_RZWP3K, RZWP3K),
    idx_serasi_new = map2_dbl(RTRW_new, RZWP3K_new, get_compat),
    idx_padan_new = alpha * idx_serasi_new + (1 - alpha) * idx_padu_final,
    actual_integration = classify_integrasi(idx_padan),
    recom_integration = classify_integrasi(idx_padan_new),
    econ_delta = case_when(
      recommendation == "Ubah RTRW" ~ econ_rtrw_delta,
      recommendation == "Ubah RZ"   ~ econ_rzwp3k_delta,
      TRUE ~ 0
    ),
    area_change_ha = if_else(recommendation == "Tetap/Koordinasi", 0, area_buffer_ha),
    idx_padan_delta = idx_padan_new - idx_padan
  )
```

```{r merge-to-dataframe}
#| error: true
#| warning: false
#| message: true
#| include: true

# Select important columns
recommendation_decision_filter <- recommendation_decision %>%
  select(id_pu, geom_rtrw, geom_rz,
         RTRW, RZWP3K, alt_RTRW, alt_RZWP3K,
         idx_padu_final,
         recommendation, RTRW_new, RZWP3K_new,
         idx_serasi_new, idx_padan_new,
         actual_integration, recom_integration,
         econ_delta, area_change_ha, idx_padan_delta) %>%
  select(-geom_rtrw, -geom_rz) %>%       
  st_drop_geometry()                     

# Return the recommendation back to the adjacent map
adjacent_recom_map <- adjacent_economy_map %>%
  left_join(recommendation_decision_filter, by = "id_pu")

# Summary
table(adjacent_recom_map$recommendation)

adjacent_recom_map %>%
  st_drop_geometry() %>%
  count(actual_integration, recom_integration) %>%
  arrange(actual_integration, recom_integration)
```

# Tahap 10. Rekonsiliasi kasus area berdampingan

```{r generate-reconcilliation-table}
#| error: true
#| warning: false
#| message: true
#| include: true

# Generate reconciliation excel table
generate_reconciliation_excel(
  recon_map          = adjacent_recom_map,
  rtrw_prioritas     = rtrw_prioritas,
  rzwp3k_prioritas   = rzwp3k_prioritas,
  output_dir         = output_dir,
  step               = 2,
  file_name          = "adjacent_reconcilliation_table.xlsx"
)
```

```{r reconcile-unresolved-features}
#| error: true
#| warning: false
#| message: true
#| include: true

# Read the reconciliation table path
recon_table_path <- "output/step2/AOI_Palu-Parigi/adjacent_reconcilliation_table_filled.xlsx"

# Prepare RTRW and RZWP3K map
rtrw <- rtrw_vect %>% dplyr::mutate(
  id = dplyr::row_number())
rzwp3k <- rzwp3k_vect %>% dplyr::mutate(
  id = dplyr::row_number())

# Reconcile map
rtrw_resolved <- reconcile_map(step = 2, rtrw, recon_table_path, "RTRW")
rzwp3k_resolved <- reconcile_map(step = 2, rzwp3k, recon_table_path, "RZWP3K")

# Write the resolved map
write_sf(rtrw_resolved, paste0(output_dir, "step2/AOI_Palu-Parigi/ST_RTRW_Resolved_Adjacent.gpkg"))
write_sf(rzwp3k_resolved, paste0(output_dir, "step2/AOI_Palu-Parigi/ST_RZWP3K_Resolved_Adjacent.gpkg"))
```
