---
title: "PADU-KH"
execute:
  echo: false
  warning: false
  message: false
---

```{r setup}
source("R/utils.R")
```

## Deskripsi

Dataset PADU-KH merupakan kumpulan data vektor yang digunakan untuk mengidentifikasi kawasan habitat penting dalam analisis PADU-KH. Dataset ini terdiri atas ekosistem mangrove, terumbu karang, dan padang lamun yang menjadi dasar penilaian kesesuaian spasial pada proses rekonsiliasi tata ruang.

---

# 1. Data yang Digunakan

## Vektor

| Nama Data | Format | Keterangan |
|-----------|--------|------------|
| Mangrove | Shapefile | Sebaran kawasan mangrove. |
| AC_Coral | Shapefile | Sebaran terumbu karang. |
| AC_Seagrass | Shapefile | Sebaran padang lamun. |

---

# 2. Visualisasi

## Mangrove

```{r}
create_vector_map(
  data_path(
    "vector",
    "padu_kh",
    "Mangrove_training.shp"
  )
)
```

## Coral

```{r}
create_vector_map(
  data_path(
    "vector",
    "padu_kh",
    "AC_Coral_training.shp"
  )
)
```

## Seagrass

```{r}
create_vector_map(
  data_path(
    "vector",
    "padu_kh",
    "AC_Seagrass_training.shp"
  )
)
```

---

# 3. Sumber Data

| Dataset | Instansi | Tahun | URL |
|----------|----------|-------|-----|
| Mangrove | Pemerintah Daerah / KLHK | - | - |
| Coral | Pemerintah Daerah / KLHK | - | - |
| Seagrass | Pemerintah Daerah / KLHK | - | - |

---

# 4. Spesifikasi Teknis

## Mangrove

```{r}
get_vector_metadata(
  data_path(
    "vector",
    "padu_kh",
    "Mangrove_training.shp"
  )
)
```

## Coral

```{r}
get_vector_metadata(
  data_path(
    "vector",
    "padu_kh",
    "AC_Coral_training.shp"
  )
)
```

## Seagrass

```{r}
get_vector_metadata(
  data_path(
    "vector",
    "padu_kh",
    "AC_Seagrass_training.shp"
  )
)
```

---

# 5. Digunakan pada Tahapan

| Tahapan | Digunakan |
|----------|:---------:|
| Persiapan Data | ✔ |
| PADU-KH | ✔ |
| Rekonsiliasi | ✔ |
| Output | ✔ |

---

# 6. Pemeriksaan Data

## Mangrove

```{r}
check_vector(
  data_path(
    "vector",
    "padu_kh",
    "Mangrove_training.shp"
  )
)
```

## Coral

```{r}
check_vector(
  data_path(
    "vector",
    "padu_kh",
    "AC_Coral_training.shp"
  )
)
```

## Seagrass

```{r}
check_vector(
  data_path(
    "vector",
    "padu_kh",
    "AC_Seagrass_training.shp"
  )
)
```