---
title: "PADU-KI"
execute:
  echo: false
  warning: false
  message: false
---

```{r setup}
source("R/utils.R")
```

## Deskripsi

Dataset PADU-KI merupakan data vektor yang merepresentasikan kawasan rawan bencana yang dipengaruhi oleh perubahan iklim. Dataset ini digunakan sebagai salah satu parameter dalam analisis PADU-KI untuk menilai tingkat kesesuaian dan potensi konflik pemanfaatan ruang.

---

# 1. Data yang Digunakan

## Vektor

| Nama Data | Format | Keterangan |
|-----------|--------|------------|
| ST_KRB_climate | Shapefile | Kawasan rawan bencana akibat perubahan iklim. |

---

# 2. Visualisasi

## Kawasan Rawan Bencana

```{r}
create_vector_map(
  data_path(
    "vector",
    "padu_ki",
    "ST_KRB_climate_training.shp"
  )
)
```

---

# 3. Sumber Data

| Dataset | Instansi | Tahun | URL |
|----------|----------|-------|-----|
| Kawasan Rawan Bencana | Pemerintah Daerah | - | - |

---

# 4. Spesifikasi Teknis

## Kawasan Rawan Bencana

```{r}
get_vector_metadata(
  data_path(
    "vector",
    "padu_ki",
    "ST_KRB_climate_training.shp"
  )
)
```

---

# 5. Digunakan pada Tahapan

| Tahapan | Digunakan |
|----------|:---------:|
| Persiapan Data | ✔ |
| PADU-KI | ✔ |
| Rekonsiliasi | ✔ |
| Output | ✔ |

---

# 6. Pemeriksaan Data

## Kawasan Rawan Bencana

```{r}
check_vector(
  data_path(
    "vector",
    "padu_ki",
    "ST_KRB_climate_training.shp"
  )
)
```