---
title: "PADU-KL"
execute:
  echo: false
  warning: false
  message: false
---

```{r setup}
source("R/utils.R")
```

# Deskripsi

Dataset PADU-KL merupakan data vektor kawasan lindung yang digunakan sebagai salah satu parameter pada analisis PADU-KL. Dataset ini berfungsi untuk mengidentifikasi kawasan yang memiliki fungsi perlindungan sehingga menjadi pertimbangan dalam proses rekonsiliasi tata ruang.

---

# Data yang Digunakan

| Nama Data | Format | Keterangan |
|-----------|--------|------------|
| ST_Kawasan_Lindung | Shapefile | Kawasan lindung yang digunakan pada analisis PADU-KL. |

---

# Visualisasi

```{r}
create_vector_map(
  data_path(
    "vector",
    "padu_kl",
    "ST_Kawasan_Lindung_training.shp"
  )
)
```

---

# Sumber Data

| Dataset | Instansi | Tahun | URL |
|----------|----------|-------|-----|
| Kawasan Lindung | Pemerintah Daerah | - | - |

---

# Spesifikasi Teknis

```{r}
get_vector_metadata(
  data_path(
    "vector",
    "padu_kl",
    "ST_Kawasan_Lindung_training.shp"
  )
)
```

---

# Digunakan pada Tahapan

| Tahapan | Digunakan |
|----------|:---------:|
| Persiapan Data | ✔ |
| PADU-KL | ✔ |
| Rekonsiliasi | ✔ |
| Output | ✔ |

---

# Pemeriksaan Data

```{r}
check_vector(
  data_path(
    "vector",
    "padu_kl",
    "ST_Kawasan_Lindung_training.shp"
  )
)
```