---
title: "PADU-HS"
execute:
  echo: false
  warning: false
  message: false
---

```{r setup}
source("R/utils.R")
```

# Deskripsi

Dataset PADU-HS merupakan data vektor yang digunakan sebagai masukan pada analisis PADU-HS di LaSPUR. Dataset ini merepresentasikan kawasan estuari yang menjadi salah satu parameter dalam penilaian kesesuaian spasial dan rekonsiliasi tata ruang darat dan laut.

---

# Data yang Digunakan

| Nama Data | Format | Keterangan |
|-----------|--------|------------|
| ST_Estuari_PT | Shapefile | Sebaran kawasan estuari. |

---

# Visualisasi

```{r}
create_vector_map(
  data_path(
    "vector",
    "padu_hs",
    "ST_Estuari_PT_training.shp"
  )
)
```

---

# Sumber Data

| Dataset | Instansi | Tahun | URL |
|----------|----------|-------|-----|
| Kawasan Estuari | Pemerintah Daerah | - | - |

---

# Spesifikasi Teknis

```{r}
get_vector_metadata(
  data_path(
    "vector",
    "padu_hs",
    "ST_Estuari_PT_training.shp"
  )
)
```

---

# Digunakan pada Tahapan

| Tahapan | Digunakan |
|----------|:---------:|
| Persiapan Data | ✔ |
| PADU-HS | ✔ |
| Rekonsiliasi | ✔ |
| Output | ✔ |

---

# Pemeriksaan Data

```{r}
check_vector(
  data_path(
    "vector",
    "padu_hs",
    "ST_Estuari_PT_training.shp"
  )
)
```