---
title: "PADU-RTP"
execute:
  echo: false
  warning: false
  message: false
---

```{r setup}
source("R/utils.R")
```

# Deskripsi

Dataset PADU-RTP merupakan kumpulan data vektor yang digunakan sebagai parameter pada analisis PADU-RTP di LaSPUR. Dataset ini terdiri atas kawasan industri dan alur pelayaran yang digunakan untuk mengidentifikasi aktivitas pemanfaatan ruang yang berpotensi memengaruhi proses rekonsiliasi tata ruang darat dan laut.

---

# Data yang Digunakan

| Nama Data | Format | Keterangan |
|-----------|--------|------------|
| ST_Industri | Shapefile | Lokasi kawasan industri. |
| ST_AlurPelayaran | Shapefile | Jalur/alur pelayaran. |

---

# Visualisasi

## Kawasan Industri

```{r}
create_vector_map(
  data_path(
    "vector",
    "padu_rtp",
    "ST_Industri_training.shp"
  )
)
```

## Alur Pelayaran

```{r}
create_vector_map(
  data_path(
    "vector",
    "padu_rtp",
    "ST_AlurPelayaran_training.shp"
  )
)
```

---

# Sumber Data

| Dataset | Instansi | Tahun | URL |
|----------|----------|-------|-----|
| Kawasan Industri | Pemerintah Daerah | - | - |
| Alur Pelayaran | Pemerintah Daerah | - | - |

---

# Spesifikasi Teknis

## Kawasan Industri

```{r}
get_vector_metadata(
  data_path(
    "vector",
    "padu_rtp",
    "ST_Industri_training.shp"
  )
)
```

## Alur Pelayaran

```{r}
get_vector_metadata(
  data_path(
    "vector",
    "padu_rtp",
    "ST_AlurPelayaran_training.shp"
  )
)
```

---

# Digunakan pada Tahapan

| Tahapan | Digunakan |
|----------|:---------:|
| Persiapan Data | ✔ |
| PADU-RTP | ✔ |
| Rekonsiliasi | ✔ |
| Output | ✔ |

---

# Pemeriksaan Data

## Kawasan Industri

```{r}
check_vector(
  data_path(
    "vector",
    "padu_rtp",
    "ST_Industri_training.shp"
  )
)
```

## Alur Pelayaran

```{r}
check_vector(
  data_path(
    "vector",
    "padu_rtp",
    "ST_AlurPelayaran_training.shp"
  )
)
```