---
title: "LaSPUR - Land & Sea Planning Unit Reconcilliation Report"
output: 
  html_document:
    toc: true
    toc_float: true
    number_sections: true
    theme: united
    highlight: tango
    df_print: kable
  pdf_document: default
always_allow_html: true
params:
  start_time: NA
  end_time: NA
  inputs: NA
  result: NA
  module_name: NA
---

```{r setup}
#| include: false
knitr::opts_chunk$set(echo = FALSE, error = FALSE, warning = FALSE, message = FALSE)

plot_with_autokey <- function(obj, start_cm = 5, step = 3, max_cm = 80) {
  width <- start_cm
  repeat {
    result <- tryCatch(
      {
        plot(
          obj,
          key.pos   = 4,        
          key.width = lcm(width) 
        )
        "ok"
      },
      error = function(e) "retry"
    )
    if (result == "ok" || width >= max_cm) break
    width <- width + step
  }
}
```

<!-- untuk plot vector bisa gunakan cowplot untuk antisipasi peta legenda terpotong -->

```{r load function, include=FALSE, error=TRUE, warning=TRUE, message=TRUE}
source(here::here("R/functions.R"))
source(here::here("R/helpers.R"))
```

<details>

<summary>Klik disini untuk membuka log analisis</summary>

```{r analysis-log, echo=FALSE}
analysis_log <- tribble(
  ~Category,                         ~Details,
  "1. Peta RTRW",                    params$inputs$rtrw_path,
  "2. Peta RZWP3K",                  params$inputs$rzwp3k_path,
  "3. Peta Wilayah Administrasi",    params$inputs$admin_path,
  "4. Tabel Acuan Pola RTRW",        params$inputs$rtrw_prioritas_path,
  "5. Tabel Acuan Pola RZWP3K",      params$inputs$rzwp3k_prioritas_path,
  "6. Tabel Matriks SERASI",         params$inputs$matriks_serasi_path,
  "7. Direktori output",             params$inputs$output_dir,
)

# Render the formatted table
analysis_log %>% 
  kbl(caption = "Analysis Log", escape = FALSE) %>%
  kable_paper("hover", full_width = FALSE)
```

</details>

# Ringkasan Umum

```{r summary-calculation}
#| error: true
#| warning: false
#| message: false

idx_serasi_tbl <- params$result$idx_serasi_map %>% st_drop_geometry()

summary <- list(
  overall = idx_serasi_tbl %>%
    summarise(
      total_unit = if (params$inputs$case == "adjacent") n_distinct(id_pu) else n(),
      total_rtrw = n_distinct(RTRW),
      total_rzwp3k = n_distinct(RZWP3K),
      total_ha = sum(area_ha, na.rm = TRUE)
    ) %>%
    as_tibble(),
  
  combinations = if (isTRUE(params$inputs$case == "adjacent")) {
    idx_serasi_tbl %>%
      group_by(id_pu) %>%
      summarise(
        RTRW = na.omit(RTRW)[1],
        RZWP3K = na.omit(RZWP3K)[1],
        area_ha = max(area_ha, na.rm = TRUE),
        .groups = "drop"
      ) %>%
      group_by(RTRW, RZWP3K) %>%
      summarise(
        total_combination = n_distinct(id_pu),
        total_area_ha = sum(area_ha, na.rm = TRUE),
        .groups = "drop"
      )
  } else {
    idx_serasi_tbl %>%
      group_by(RTRW, RZWP3K) %>%
      summarise(
        total_combination = n(),
        total_area_ha = sum(area_ha, na.rm = TRUE),
        .groups = "drop"
      )
  } %>%
    arrange(desc(total_combination)) %>%
    as_tibble()
)
```

## Ringkasan Identifikasi Kasus `r if (params$inputs$case == "adjacent") "Bertetangga" else "Tumpang Tindih"`

```{r summary_overall}
#| error: true
#| warning: false
#| message: false

summary_overall_t <- summary$overall %>%
  pivot_longer(everything(), names_to = "Komponen", values_to = "Nilai") %>%
  mutate(Komponen = case_when(
    Komponen == "total_unit"                 ~ "Jumlah Kasus",
    Komponen == "total_rtrw"                 ~ "Jumlah Kelas RTRW",
    Komponen == "total_rzwp3k"               ~ "Jumlah Kelas RZWP3K",
    Komponen == "total_ha"                   ~ "Luas Total Area Kasus (ha)",
    TRUE                                   ~ Komponen  
  ))

DT::datatable(summary_overall_t, rownames = FALSE)
```

## Ringkasan Kombinasi Kasus `r if (params$inputs$case == "adjacent") "Bertetangga" else "Tumpang Tindih"`

```{r summary_combinations}
#| error: true
#| warning: false
#| message: false

summary_combinations_t <- summary$combinations %>%
  rename(
    "RTRW" = RTRW,
    "RZWP3K" = RZWP3K,
    "Jumlah Kasus" = total_combination,
    "Total Luas Area (ha)" = total_area_ha
  )

DT::datatable(summary_combinations_t, rownames = FALSE)
```

# Tentang Modul

Modul Land and Sea Planning Unit Reconciliation (LaSPUR) adalah kerangka kerja yang dilengkapi dengan alat bantu proses negosiasi parapihak dalam penyelesaian konflik integrasi pengelolaan ruang darat dan laut berdasarkan analisis berbasis bukti yang melibatkan pertimbangan perlindungan ekosistem, optimalisasi pemanfaatan ruang untuk peningkatan nilai ekonomi, dan keberlangsungan ruang hidup masyarakat.

# Data dan Metode

## Data Utama

<details style='margin-bottom: 20px; border: 1px solid #ddd; border-radius: 5px; padding: 10px;'>
<summary style='font-weight: bold; font-size: 1.1em; cursor: pointer; padding: 10px; background-color: #f8f9fa; border-radius: 3px; margin: -10px -10px 15px -10px;'>Peta RTRW</summary>

```{r input-peta-rtrw}
#| echo: false
#| error: false
#| warning: false
#| message: false

if (!is.null(params$inputs$output_dir) && nzchar(params$inputs$output_dir)) {
  log_dir <- file.path(params$inputs$output_dir, "Analisis SERASI", "log")
} else {
  log_dir <- file.path(getwd(), "Analisis SERASI", "log")
}

rtrw_png_path <- file.path(log_dir, "rtrw.png")

if (file.exists(rtrw_png_path)) {
  # Use the exported PNG image
  knitr::include_graphics(rtrw_png_path)
} else if (!is.null(params$result$rtrw_vect)) {
  # Fallback: render from vector data if available
  rtrw <- params$result$rtrw_vect["RTRW"]
  plot_with_autokey(rtrw)
} else {
  cat("Peta RTRW tidak tersedia.")
}
```

</details>

<details style='margin-bottom: 20px; border: 1px solid #ddd; border-radius: 5px; padding: 10px;'>
<summary style='font-weight: bold; font-size: 1.1em; cursor: pointer; padding: 10px; background-color: #f8f9fa; border-radius: 3px; margin: -10px -10px 15px -10px;'>Peta RZWP3K</summary>

```{r input-peta-rzwp3k}
#| echo: false
#| error: false
#| warning: false
#| message: false

rzwp3k_png_path <- file.path(log_dir, "rzwp3k.png")

if (file.exists(rzwp3k_png_path)) {
  # Use the exported PNG image
  knitr::include_graphics(rzwp3k_png_path)
} else if (!is.null(params$result$rzwp3k_vect)) {
  # Fallback: render from vector data if available
  rzwp3k <- params$result$rzwp3k_vect["RZWP3K"]
  plot_with_autokey(rzwp3k)
} else {
  cat("Peta RZWP3K tidak tersedia.")
}
```

</details>

<details style='margin-bottom: 20px; border: 1px solid #ddd; border-radius: 5px; padding: 10px;'>
<summary style='font-weight: bold; font-size: 1.1em; cursor: pointer; padding: 10px; background-color: #f8f9fa; border-radius: 3px; margin: -10px -10px 15px -10px;'>Matriks Kompabilitas (SERASI)</summary>

```{r matriks-serasi}
#| echo: false
#| error: false
#| warning: false
#| message: false

if (!is.null(params$result$matriks_serasi)) {
  DT::datatable(params$result$matriks_serasi)
} else {
  cat("Matriks SERASI tidak tersedia.")
}
```

</details>

## Metodologi

Metodologi analisis SERASI menggunakan matriks kompatibilitas untuk mengevaluasi keserasian antar pola ruang darat (RTRW) dan laut (RZWP3K) pada setiap unit perencanaan.

# Hasil

```{r interactive-map-serasi}
#| echo: false
#| warning: false
#| message: false

# Load libraries 
if (!requireNamespace("pacman", quietly = TRUE)) {
  install.packages("pacman")
}

pacman::p_load(
  leaflet,
  htmltools,
  htmlwidgets,
  RColorBrewer
)

idx_serasi_map <- params$result$idx_serasi_map

map_data <- idx_serasi_map |>
  st_transform(crs = 4326) |>
  mutate(
    .row_id = row_number() - 1L
  )

pal <- colorNumeric(
  palette = "RdYlGn",
  domain  = map_data$idx_serasi,
  na.color = "#808080"
)

tbl_cols <- c(
  "id_pu", "RTRW", "RZWP3K", "area_ha", "idx_serasi"
)

tbl_data <- map_data |>
  st_drop_geometry() |>
  select(all_of(tbl_cols))

leaf_map <- leaflet(map_data, elementId = "serasi-map") |>
  addProviderTiles(providers$CartoDB.Positron, group = "Basemap") |>
  addPolygons(
    layerId     = ~.row_id,       
    fillColor   = ~pal(idx_serasi),
    fillOpacity = 0.7,
    color       = "#444",
    weight      = 0.8,
    opacity     = 1,
    highlightOptions = highlightOptions(
      color        = "#ff6600",
      weight       = 3,
      fillOpacity  = 0.9,
      bringToFront = TRUE
    ),
    label = ~paste0(
      "<b>PU ", id_pu, "</b><br>",
      "RTRW: ", RTRW, "<br>",
      "RZWP3K: ", RZWP3K, "<br>",
      "Indeks SERASI: ", round(idx_serasi, 3)
    ) |> lapply(HTML),
    popup = ~paste0(
      "<b>Planning Unit ", id_pu, "</b><hr>",
      "<b>RTRW:</b> ", RTRW, "<br>",
      "<b>RZWP3K:</b> ", RZWP3K, "<br>",
      "<b>Area (ha):</b> ", round(area_ha, 2), "<br>",
      "<hr>",
      "<b>idx_serasi:</b> ", round(idx_serasi, 3), "<br>"
    ) |> lapply(HTML),
    group = "SERASI"
  ) |>
  addLegend(
    pal      = pal,
    values   = ~idx_serasi,
    title    = "Indeks SERASI",
    position = "bottomright",
    opacity  = 0.8
  ) |>
  addLayersControl(
    baseGroups    = "Basemap",
    overlayGroups = "SERASI",
    options       = layersControlOptions(collapsed = FALSE)
  )

dt_table <- datatable(
  tbl_data,
  elementId  = "serasi-table",
  rownames   = FALSE,
  filter     = "top",
  extensions = c("Buttons", "Scroller"),
  options    = list(
    pageLength  = 10,
    scrollX     = TRUE,
    scrollY     = "300px",
    scroller    = TRUE,
    dom         = "Bfrtip",
    buttons     = list(
      list(extend = "copy",  className = "btn btn-light btn-sm"),
      list(extend = "csv",   className = "btn btn-light btn-sm"),
      list(extend = "excel", className = "btn btn-light btn-sm")
    ),
    rowCallback = JS("
      function(row, data, index) {
        $(row).attr('data-row-id', index);
      }
    ")
  )
)

sync_js <- HTML("
<script>
(function() {
  function init() {
    var mapEl  = document.getElementById('serasi-map');
    var tblEl  = document.getElementById('serasi-table');
    if (!mapEl || !tblEl) { setTimeout(init, 300); return; }

    var leafMap = null;
    // Retrieve the Leaflet map instance
    Object.keys(mapEl._leaflet_events || {});
    try { leafMap = mapEl._leaflet_id ? L.map(mapEl) : null; } catch(e) {}
    if (!leafMap) {
      // HTMLWidget approach
      if (window.HTMLWidgets) {
        var instances = HTMLWidgets.getInstance(mapEl);
        if (instances) leafMap = instances.getMap();
      }
    }
    if (!leafMap) { setTimeout(init, 300); return; }

    var dtApi = null;
    if (window.$) {
      try { dtApi = $('#serasi-table table').DataTable(); } catch(e) {}
    }
    if (!dtApi) { setTimeout(init, 300); return; }

    var lastHighlighted = null;

    // Map hover → highlight table row
    leafMap.eachLayer(function(layer) {
      if (layer.feature) {
        layer.on('mouseover', function(e) {
          var rowId = layer.feature.properties['.row_id'];
          highlightRow(rowId);
        });
        layer.on('mouseout', function(e) {
          clearHighlight();
        });
      }
    });

    function highlightRow(rowId) {
      if (lastHighlighted !== null) {
        $('tr[data-row-id=\"' + lastHighlighted + '\"]').css('background-color', '');
      }
      lastHighlighted = rowId;
      var row = $('tr[data-row-id=\"' + rowId + '\"]');
      if (row.length) {
        row.css('background-color', '#fff3cd');
        // scroll the table to the highlighted row
        var tblWrapper = document.getElementById('serasi-table_wrapper');
        if (tblWrapper) {
          var rowTop = row.position() ? row.position().top : 0;
          var scroller = tblWrapper.querySelector('.dataTables_scrollBody');
          if (scroller) scroller.scrollTop = rowTop - 50;
        }
      }
    }

    function clearHighlight() {
      if (lastHighlighted !== null) {
        $('tr[data-row-id=\"' + lastHighlighted + '\"]').css('background-color', '');
        lastHighlighted = null;
      }
    }

    // Table row hover → flash map polygon
    $('#serasi-table tbody').on('mouseenter', 'tr', function() {
      var rowId = parseInt($(this).attr('data-row-id'));
      if (isNaN(rowId)) return;
      leafMap.eachLayer(function(layer) {
        if (layer.feature && layer.feature.properties['.row_id'] === rowId) {
          layer.setStyle({ color: '#ff6600', weight: 3, fillOpacity: 0.9 });
          layer.bringToFront();
        }
      });
    }).on('mouseleave', 'tr', function() {
      leafMap.eachLayer(function(layer) {
        if (layer.feature) {
          layer.setStyle({ color: '#444', weight: 0.8, fillOpacity: 0.7 });
        }
      });
    });
  }

  document.addEventListener('DOMContentLoaded', function() {
    setTimeout(init, 800);
  });
})();
</script>
")

tagList(
  tags$style("
    #serasi-map    { height: 500px; width: 100%; margin-bottom: 0; }
    #serasi-table_wrapper { border: 1px solid #dee2e6; border-top: none; border-radius: 0 0 5px 5px; padding: 10px; }
    #serasi-map    { border-radius: 5px 5px 0 0; border: 1px solid #dee2e6; }
    .dataTables_scrollBody tr[data-row-id]:hover { background-color: #e8f4f8 !important; cursor: pointer; }
  "),
  leaf_map,
  dt_table,
  sync_js
)
```

------------------------------------------------------------------------

<!-- Mandatory closing statement for all module -->

<font size="1"> LaSPUR adalah perangkat lunak gratis dan disediakan TANPA GARANSI APAPUN. Pengguna bertanggung jawab penuh atas setiap produk yang dihasilkan. Hasil sangat bergantung pada kualitas data yang digunakan ("garbage in, garbage out") dan dapat bervariasi atau sensitif terhadap parameter yang digunakan. Harap laporkan setiap masalah yang ditemui saat menggunakan LaSPUR sebagai [a GitHub issue](https://github.com/icraf-indonesia/LaSPUR/issues). </font size>











