---
title: "LaSPUR - Laporan Analisis PADU"
output: 
  html_document:
    toc: true
    toc_float: true
    number_sections: true
    theme: united
    highlight: tango
    df_print: kable
  pdf_document: default
always_allow_html: true
params:
  start_time: NA
  end_time: NA
  inputs: NA
  result: NA
  module_name: NA
---

```{r setup, include=FALSE}
knitr::opts_chunk$set(echo = FALSE, error = FALSE, warning = FALSE, message = FALSE)

plot_with_autokey <- function(obj, start_cm = 5, step = 3, max_cm = 80) {
  width <- start_cm
  repeat {
    result <- tryCatch(
      {
        plot(obj, key.pos = 4, key.width = lcm(width))
        "ok"
      },
      error = function(e) "retry"
    )
    if (result == "ok" || width >= max_cm) break
    width <- width + step
  }
}

# Resolve output_dir from params 
resolve_padu_output_dir <- function() {
  candidates <- list(
    tryCatch(params$inputs$output_dir, error = function(e) NULL),
    tryCatch(params$result$output_dir, error = function(e) NULL),
    tryCatch(params$output_dir,        error = function(e) NULL)
  )
  for (c in candidates) {
    if (is.null(c) || length(c) == 0) next
    c <- c[1]
    if (is.na(c) || !nzchar(c)) next
    return(c)
  }
  NULL
}

# Locate the log folder for a module
find_padu_log_dir <- function(output_dir, module_dir) {
  if (is.null(output_dir)) return(NULL)
  candidates <- c(
    file.path(output_dir, module_dir, "log"),
    file.path(output_dir, "Analisis", module_dir, "log"),
    file.path(output_dir, "output",  module_dir, "log"),
    file.path(output_dir, module_dir)
  )
  for (p in candidates) if (dir.exists(p)) return(p)

  hits <- list.files(output_dir,
                     pattern = "^idx_padu_.+\\.png$",
                     recursive = TRUE, full.names = TRUE)
  hits <- hits[grepl(module_dir, hits, fixed = TRUE)]
  if (length(hits) > 0) return(dirname(hits[1]))
  NULL
}

# Carousel fallback 
css_carousel <- function(paths) {
  enc_ok <- requireNamespace("base64enc", quietly = TRUE)
  imgs <- lapply(paths, function(p) {
    src <- if (enc_ok) {
      paste0("data:image/png;base64,",
             base64enc::base64encode(p))
    } else {
      p
    }
    htmltools::tags$img(
      src = src,
      style = paste(
        "width: 100%; height: auto; display: block;",
        "scroll-snap-align: center; border-radius: 4px;"
      )
    )
  })
  htmltools::tags$div(
    style = paste(
      "display: flex; overflow-x: auto;",
      "scroll-snap-type: x mandatory; gap: 12px; padding: 8px 0;"
    ),
    imgs
  )
}

# Renders PADU input figures 
render_padu_data_toggle <- function(output_dir, module_dir, title, figure_files) {
  log_dir <- find_padu_log_dir(output_dir, module_dir)

  existing <- character(0)
  if (!is.null(log_dir)) {
    paths    <- file.path(log_dir, figure_files)
    existing <- paths[file.exists(paths)]
    if (length(existing) > 0)
      existing <- normalizePath(existing, mustWork = FALSE)
  }

  slick_ok <- requireNamespace("slickR", quietly = TRUE)

  content <- if (length(existing) == 0) {
    htmltools::tags$div(
      htmltools::tags$p(
        style = "color: #6c757d; font-style: italic; margin: 0;",
        "Tidak ada data tersedia."
      ),
      htmltools::tags$p(
        style = "color: #adb5bd; font-size: 0.78em; margin: 4px 0 0 0;",
        paste0(
          "output_dir = ", if (is.null(output_dir)) "<NULL>" else output_dir,
          " | log_dir = ", if (is.null(log_dir)) "<not found>" else log_dir,
          " | found = 0 files | slickR = ", slick_ok
        )
      )
    )
    } else if (slick_ok) {
    htmltools::tagList(
      htmltools::tags$style(htmltools::HTML("
        .padu-data-carousel { 
          position: relative;
          overflow: hidden !important;
          margin-bottom: 20px;
        }
        .padu-data-carousel .slick-list { 
          overflow: hidden !important; 
        }
        .padu-data-carousel .slick-track { 
          display: flex !important;
          align-items: center !important;
        }
        .padu-data-carousel .slick-slide {
          height: auto !important;
          display: flex !important;
          justify-content: center !important;
          align-items: center !important;
          float: none !important;
        }
        .padu-data-carousel .slick-slide > div { 
          width: 100% !important; 
          display: flex !important;
          justify-content: center !important;
        }
        .padu-data-carousel img,
        .padu-data-carousel .html-widget {
          max-width: 100% !important;
          height: auto !important;
          max-height: 550px !important;
          object-fit: contain !important;
          margin: 0 auto !important;
          display: block !important;
        }
        .padu-data-carousel .slick-prev {
          left: 10px;
          z-index: 10;
        }
        .padu-data-carousel .slick-next {
          right: 10px;
          z-index: 10;
        }
        .padu-data-carousel .slick-dots { 
          position: relative !important; 
          margin-top: 15px !important; 
        }
      ")),
      htmltools::tags$div(
        class = "padu-data-carousel",
        slickR::slickR(existing) +
          slickR::settings(slidesToShow = 1, dots = TRUE, infinite = TRUE)
      )
    )
  } else {
    htmltools::tagList(
      css_carousel(existing),
      htmltools::tags$p(
        style = "color: #adb5bd; font-size: 0.78em; margin: 4px 0 0 0;",
        "Paket 'slickR' tidak tersedia — menggunakan carousel CSS sederhana."
      )
    )
  }

  htmltools::tags$details(
    style = paste(
      "margin-bottom: 20px; border: 1px solid #ddd;",
      "border-radius: 5px; padding: 10px;"
    ),
    htmltools::tags$summary(
      style = paste(
        "font-weight: bold; font-size: 1.1em; cursor: pointer; padding: 10px;",
        "background-color: #f8f9fa; border-radius: 3px;",
        "margin: -10px -10px 15px -10px;"
      ),
      title
    ),
    content
  )
}

padu_data_output_dir <- resolve_padu_output_dir()
```

```{r load-function, include=FALSE, error=TRUE, warning=TRUE, message=TRUE}
source(here::here("R/functions.R"))
source(here::here("R/helpers.R"))
```

# Analisis PADU

```{r detect-padus, include=FALSE}
padu_ke_available      <- !is.null(params$result$idx_padu_ke_map)
padu_hs_available      <- !is.null(params$result$idx_padu_hs_map)
padu_kl_available      <- !is.null(params$result$idx_padu_kl_map)
padu_kh_available      <- !is.null(params$result$idx_padu_kh_map)
padu_rtp_available     <- !is.null(params$result$idx_padu_rtp_map)
padu_se_available      <- !is.null(params$result$idx_padu_se_map)
padu_ki_available      <- !is.null(params$result$idx_padu_ki_map)
padu_combine_available <- !is.null(params$result$idx_padu_map)

available_count <- sum(padu_ke_available, padu_hs_available, padu_kl_available,
                       padu_kh_available, padu_rtp_available, padu_se_available,
                       padu_ki_available, padu_combine_available)
```

## Ringkasan Umum

Laporan ini menampilkan hasil analisis PADU untuk modul-modul berikut:

```{r summary-available-modules, results='asis'}
if (available_count > 0) {
  if (padu_ke_available)      cat("- **PADU-KE (Keterpaduan Penggunaan Lahan dan Lautan)**\n")
  if (padu_hs_available)      cat("- **PADU-HS (Hidrologi dan Sedimentasi)**\n")
  if (padu_kl_available)      cat("- **PADU-KL (Kawasan Lindung)**\n")
  if (padu_kh_available)      cat("- **PADU-KH (Komposisi Habitat)**\n")
  if (padu_rtp_available)     cat("- **PADU-RTp (Risiko dan Tekanan)**\n")
  if (padu_se_available)      cat("- **PADU-SE (Sosial & Ekonomi)**\n")
  if (padu_ki_available)      cat("- **PADU-KI (Ketahanan Iklim)**\n")
  if (padu_combine_available) cat("- **PADU-Kombinasi**\n")
} else {
  cat("*Tidak ada modul PADU yang tersedia dalam laporan ini.*\n")
}
```

## Tentang Modul

Modul PADU adalah serangkaian analisis yang mengevaluasi kepaduan lingkungan pada unit perencanaan berdasarkan berbagai aspek ekologis, sosial-ekonomi, dan keberlanjutan untuk mendukung pengambilan keputusan tata ruang terpadu darat dan laut.

## Data dan Metode

### Data

```{r padu-data-ke, results='asis', eval=padu_ke_available}
render_padu_data_toggle(
  output_dir   = padu_data_output_dir,
  module_dir   = "Analisis PADU-KE",
  title        = "PADU-KE (Keterpaduan Penggunaan Lahan dan Lautan)",
  figure_files = c("penutup_lahan.png")
)
```

```{r padu-data-hs, results='asis', eval=padu_hs_available}
render_padu_data_toggle(
  output_dir   = padu_data_output_dir,
  module_dir   = "Analisis PADU-HS",
  title        = "PADU-HS (Hidrologi dan Sedimentasi)",
  figure_files = c("jarak_ke_estuari.png", "tss.png")
)
```

```{r padu-data-kl, results='asis', eval=padu_kl_available}
render_padu_data_toggle(
  output_dir   = padu_data_output_dir,
  module_dir   = "Analisis PADU-KL",
  title        = "PADU-KL (Kawasan Lindung)",
  figure_files = c("penutup_lahan.png")
)
```

```{r padu-data-kh, results='asis', eval=padu_kh_available}
render_padu_data_toggle(
  output_dir   = padu_data_output_dir,
  module_dir   = "Analisis PADU-KH",
  title        = "PADU-KH (Komposisi Habitat)",
  figure_files = c("habitat_pesisir.png")
)
```

```{r padu-data-rtp, results='asis', eval=padu_rtp_available}
render_padu_data_toggle(
  output_dir   = padu_data_output_dir,
  module_dir   = "Analisis PADU-RTp",
  title        = "PADU-RTp (Risiko dan Tekanan)",
  figure_files = c("jarak_ke_industri.png", "jarak_ke_alur_pelayaran.png")
)
```

```{r padu-data-se, results='asis', eval=padu_se_available}
render_padu_data_toggle(
  output_dir   = padu_data_output_dir,
  module_dir   = "Analisis PADU-SE",
  title        = "PADU-SE (Sosial & Ekonomi)",
  figure_files = c("cahaya_malam.png", "kepadatan_penduduk.png")
)
```

```{r padu-data-ki, results='asis', eval=padu_ki_available}
render_padu_data_toggle(
  output_dir   = padu_data_output_dir,
  module_dir   = "Analisis PADU-KI",
  title        = "PADU-KI (Ketahanan Iklim)",
  figure_files = c("kerawanan_bencana.png")
)
```

### Metode

## Hasil Analisis PADU

```{r check-results, results='asis'}
if (available_count == 0) {
  cat("\n*Tidak ada hasil analisis PADU yang tersedia.*\n")
}
```

```{r padu-toggle-function, include=FALSE}
render_padu_toggle <- function(data, id, title, description, index_col,
                                legend_title, decimals = 3) {
  if (is.null(data)) return(invisible(NULL))

  if (!requireNamespace("pacman", quietly = TRUE)) install.packages("pacman")
  pacman::p_load(leaflet, htmltools, htmlwidgets, DT, RColorBrewer, sf, dplyr)

  idx_tbl <- sf::st_drop_geometry(data)

  summary_stats <- data.frame(
    Statistik = c(
      "Jumlah Unit Perencanaan", "Indeks Rata-rata",
      "Indeks Minimum", "Indeks Maksimum", "Total Luas (ha)"
    ),
    Nilai = c(
      nrow(idx_tbl),
      round(mean(idx_tbl[[index_col]], na.rm = TRUE), decimals),
      round(min(idx_tbl[[index_col]], na.rm = TRUE), decimals),
      round(max(idx_tbl[[index_col]], na.rm = TRUE), decimals),
      round(sum(idx_tbl$area_ha, na.rm = TRUE), 2)
    )
  )

  stats_table <- DT::datatable(
    summary_stats, rownames = FALSE,
    options = list(dom = 't', pageLength = 10)
  )

  map_data <- data %>%
    sf::st_transform(crs = 4326) %>%
    dplyr::mutate(.row_id = dplyr::row_number() - 1L)

  values_vec <- map_data[[index_col]]

  pal <- leaflet::colorNumeric(
    palette = "RdYlGn",
    domain = values_vec,
    na.color = "#808080"
  )

  map_widget <- leaflet::leaflet(map_data, elementId = paste0("padu-", id, "-map")) %>%
    leaflet::addProviderTiles(leaflet::providers$CartoDB.Positron) %>%
    leaflet::addPolygons(
      fillColor = pal(values_vec),
      fillOpacity = 0.7,
      color = "#444",
      weight = 0.8,
      label = lapply(
        paste0("PU ", map_data$id_pu, " - Indeks: ", round(values_vec, decimals)),
        htmltools::HTML
      )
    ) %>%
    leaflet::addLegend(
      pal = pal,
      values = values_vec,
      title = legend_title,
      position = "bottomright"
    )

  htmltools::tags$details(
    style = "margin-bottom: 20px; border: 1px solid #ddd; border-radius: 5px; padding: 10px;",
    htmltools::tags$summary(
      style = paste(
        "font-weight: bold; font-size: 1.1em; cursor: pointer; padding: 10px;",
        "background-color: #f8f9fa; border-radius: 3px; margin: -10px -10px 15px -10px;"
      ),
      title
    ),
    htmltools::tags$p(description),
    htmltools::tags$h3("Ringkasan Statistik"),
    stats_table,
    htmltools::tags$h3("Peta Interaktif"),
    map_widget
  )
}
```

```{r padu-ke-toggle, results='asis', eval=padu_ke_available}
render_padu_toggle(
  data = params$result$idx_padu_ke_map,
  id = "ke",
  title = "PADU-KE (Keterpaduan Penggunaan Lahan dan Lautan)",
  description = "Menilai kepaduan lingkungan berdasarkan keterpaduan penggunaan lahan dan lautan.",
  index_col = "idx_padu_ke",
  legend_title = "Indeks PADU-KE"
)
```

```{r padu-hs-toggle, results='asis', eval=padu_hs_available}
render_padu_toggle(
  data = params$result$idx_padu_hs_map,
  id = "hs",
  title = "PADU-HS (Hidrologi dan Sedimentasi)",
  description = "Menilai kepaduan lingkungan berdasarkan kondisi hidrologis dan sedimentasi.",
  index_col = "idx_padu_hs",
  legend_title = "Indeks PADU-HS"
)
```

```{r padu-kl-toggle, results='asis', eval=padu_kl_available}
render_padu_toggle(
  data = params$result$idx_padu_kl_map,
  id = "kl",
  title = "PADU-KL (Kawasan Lindung)",
  description = "Menilai kepaduan lingkungan berdasarkan komposisi kawasan lindung.",
  index_col = "idx_padu_kl",
  legend_title = "Indeks PADU-KL"
)
```

```{r padu-kh-toggle, results='asis', eval=padu_kh_available}
render_padu_toggle(
  data = params$result$idx_padu_kh_map,
  id = "kh",
  title = "PADU-KH (Komposisi Habitat)",
  description = "Menilai kepaduan lingkungan berdasarkan komposisi habitat pesisir.",
  index_col = "idx_padu_kh",
  legend_title = "Indeks PADU-KH"
)
```

```{r padu-rtp-toggle, results='asis', eval=padu_rtp_available}
render_padu_toggle(
  data = params$result$idx_padu_rtp_map,
  id = "rtp",
  title = "PADU-RTp (Risiko dan Tekanan)",
  description = "Menilai kepaduan lingkungan berdasarkan potensi risiko dan tekanan pembangunan.",
  index_col = "idx_padu_rtp",
  legend_title = "Indeks PADU-RTp"
)
```

```{r padu-se-toggle, results='asis', eval=padu_se_available}
render_padu_toggle(
  data = params$result$idx_padu_se_map,
  id = "se",
  title = "PADU-SE (Sosial & Ekonomi)",
  description = "Menilai kepaduan wilayah berdasarkan aktivitas sosial dan ekonomi.",
  index_col = "idx_padu_se",
  legend_title = "Indeks PADU-SE"
)
```

```{r padu-ki-toggle, results='asis', eval=padu_ki_available}
render_padu_toggle(
  data = params$result$idx_padu_ki_map,
  id = "ki",
  title = "PADU-KI (Ketahanan Iklim)",
  description = "Menilai kepaduan lingkungan berdasarkan ketahanan iklim suatu daerah.",
  index_col = "idx_padu_ki",
  legend_title = "Indeks PADU-KI"
)
```

```{r padu-combine-toggle, results='asis', eval=padu_combine_available}
render_padu_toggle(
  data = params$result$idx_padu_map,
  id = "combine",
  title = "PADU-Kombinasi",
  description = "Mengombinasikan hasil analisis PADU dari semua modul yang tersedia.",
  index_col = "idx_padu_final",
  legend_title = "Indeks PADU Final"
)
```