---
title: "LaSPUR - Laporan Analisis Rekonsiliasi"
output: 
  html_document:
    toc: true
    toc_float: true
    number_sections: true
    theme: united
    highlight: tango
    df_print: kable
  pdf_document: default
always_allow_html: true
params:
  start_time: NA
  end_time: NA
  inputs: NA
  result: NA
  module_name: NA
---

```{r setup, include=FALSE}
knitr::opts_chunk$set(echo = FALSE, error = FALSE, warning = FALSE, message = FALSE)

source(here::here("R/functions.R"))
source(here::here("R/helpers.R"))
```

# Rekonsiliasi

```{r prepare}
recon_map <- params$result$idx_reconcile_map
recon_tbl <- params$result$idx_reconcile_table
recon_available <- !is.null(recon_map) && inherits(recon_map, "sf")

if (recon_available && is.null(recon_tbl)) {
  recon_tbl <- sf::st_drop_geometry(recon_map)
} else if (!is.null(recon_tbl)) {
  recon_tbl <- as.data.frame(recon_tbl)
}

recon_step <- tryCatch(as.integer(params$inputs$recon_step[1]),
                       error = function(e) NA_integer_)
case_label <- if (is.na(recon_step)) {
  "Tidak Diketahui"
} else if (recon_step == 1L) {
  "Tumpang Tindih"
} else if (recon_step == 2L) {
  "Bertetangga"
} else {
  "Tidak Diketahui"
}

alpha_val <- tryCatch(as.numeric(params$inputs$alpha[1]),
                      error = function(e) NA_real_)
alpha_txt <- if (is.na(alpha_val)) {
  "tidak diketahui"
} else {
  format(alpha_val, nsmall = 2)
}
alpha_src <- tryCatch(as.character(params$inputs$alpha_source[1]),
                      error = function(e) NA_character_)
```

## Ringkasan Umum

```{r ringkasan}
if (!recon_available) {
  cat("\n*Tidak ada hasil analisis rekonsiliasi yang tersedia dalam laporan ini.*\n")
} else {
  n_feat <- nrow(recon_tbl)
  n_yes  <- if ("Reconcile" %in% names(recon_tbl)) {
    sum(recon_tbl$Reconcile == "Yes", na.rm = TRUE)
  } else NA_integer_
  n_no   <- if ("Reconcile" %in% names(recon_tbl)) {
    sum(recon_tbl$Reconcile == "No", na.rm = TRUE)
  } else NA_integer_

  total_area <- if ("area_ha" %in% names(recon_tbl)) {
    sum(as.numeric(recon_tbl$area_ha), na.rm = TRUE)
  } else NA_real_

  summary_stats <- data.frame(
    Statistik = c(
      "Kasus rekonsiliasi",
      "Jumlah fitur hasil",
      "Fitur direkonsiliasi (Yes)",
      "Fitur tetap (No)",
      "Total luas (ha)",
      "Alpha (\u03B1) yang digunakan"
    ),
    Nilai = c(
      case_label,
      as.character(n_feat),
      if (is.na(n_yes)) "tidak tersedia" else as.character(n_yes),
      if (is.na(n_no))  "tidak tersedia" else as.character(n_no),
      if (is.na(total_area)) "tidak tersedia" else fmt2(total_area),
      alpha_txt
    ),
    stringsAsFactors = FALSE
  )

  DT::datatable(
    summary_stats,
    rownames = FALSE,
    options  = list(dom = 't', pageLength = 10, ordering = FALSE),
    caption  = htmltools::tags$caption(
      style = "caption-side: top; text-align: left; font-weight: 600;",
      "Ringkasan Hasil Rekonsiliasi"
    )
  )
}
```

## Tentang Modul

Modul Rekonsiliasi menyinkronkan peta RTRW dan RZWP3K dengan menerapkan keputusan pengguna pada setiap kasus konflik integrasi. Hasilnya adalah peta gabungan yang menandai fitur mana yang direkonsiliasi (Reconcile = Yes) dan mana yang tetap seperti semula (Reconcile = No).

## Data dan Metode

### Data

```{r data}
if (!recon_available) {
  cat("\n*Data analisis rekonsiliasi tidak tersedia.*\n")
} else {
  cat("**Kasus:** ", case_label, "\n\n", sep = "")
  cat("**Alpha (\u03B1):** ", alpha_txt,
      if (!is.na(alpha_src) && nzchar(alpha_src))
        paste0(" *(sumber: ", alpha_src, ")*") else "",
      "\n\n", sep = "")
  cat("**Jumlah fitur hasil:** ", nrow(recon_tbl), "\n\n", sep = "")
  if (!is.null(params$inputs$recon_map_file)) {
    cat("**Berkas peta rekomendasi:** `",
        params$inputs$recon_map_file, "`\n\n", sep = "")
  }
  if (!is.null(params$inputs$recon_table_filled)) {
    cat("**Berkas tabel keputusan:** `",
        params$inputs$recon_table_filled, "`\n\n", sep = "")
  }
  if (!is.null(params$inputs$output_dir)) {
    cat("**Direktori output:** `", params$inputs$output_dir, "`\n\n", sep = "")
  }
}
```

### Metode

```{r method}
if (recon_available) {
  cat("Rekonsiliasi menerapkan keputusan pengguna per unit perencanaan ")
  cat("(`user_decision`) ke peta dasar RTRW dan RZWP3K, memotong bagian ")
  cat("yang dikuasai satu layer dari layer lainnya, dan menandai setiap ")
  cat("fitur hasil dengan status `Reconcile = Yes` bila kelola zona berubah ")
  cat("atau `No` bila tetap.\n")
}
```

## Hasil Rekonsiliasi

```{r result}
if (!recon_available) {
  cat("\n*Hasil analisis rekonsiliasi tidak tersedia.*\n")
} else {
  if (!requireNamespace("pacman", quietly = TRUE)) install.packages("pacman")
  pacman::p_load(leaflet, htmltools, htmlwidgets, sf, dplyr)

  map_data <- recon_map %>%
    sf::st_transform(crs = 4326) %>%
    dplyr::mutate(.row_id = dplyr::row_number() - 1L)

  # Reconcile palette (Yes / No)
  pal <- leaflet::colorFactor(
    palette  = c("Yes" = "#2B8CBE", "No" = "#BDBDBD"),
    domain   = map_data$Reconcile,
    na.color = "#808080"
  )

  label_html <- paste0(
    "<b>ID PU:</b> ",   map_data$original_id_pu, "<br>",
    "<b>Sumber:</b> ",  map_data$Source,          "<br>",
    "<b>Kelas Lama:</b> ", ifelse(is.na(map_data$Zoning_Old), "-",
                                   map_data$Zoning_Old), "<br>",
    "<b>Kelas Baru:</b> ", ifelse(is.na(map_data$Zoning_New), "-",
                                   map_data$Zoning_New), "<br>",
    "<b>Rekonsiliasi:</b> ", map_data$Reconcile
  ) %>% lapply(htmltools::HTML)

  map_widget <- leaflet::leaflet(map_data, elementId = "reconcile-map") %>%
    leaflet::addProviderTiles(leaflet::providers$Esri.WorldGrayCanvas) %>%
    leaflet::addPolygons(
      fillColor   = ~pal(Reconcile),
      fillOpacity = 0.75,
      color       = "#444",
      weight      = 0.8,
      label       = label_html,
      highlightOptions = leaflet::highlightOptions(
        color        = "#ff6600",
        weight       = 3,
        fillOpacity  = 0.9,
        bringToFront = TRUE
      )
    ) %>%
    leaflet::addLegend(
      pal      = pal,
      values   = ~Reconcile,
      title    = "Status Rekonsiliasi",
      position = "bottomright",
      opacity  = 0.8
    )

  htmltools::browsable(
    htmltools::tags$div(style = "width: 100%; margin-bottom: 20px;", map_widget)
  )
}
```

```{r result2}
if (recon_available) {
  preferred_cols <- c(
    "original_id_pu", "Source",
    "Zoning_Old", "Zoning_New",
    "Reconcile", "Overlap", "Overlap_Pair", "Adjacent",
    "idx_serasi", "idx_padu_final", "idx_padan",
    "idx_serasi_new", "idx_padan_new", "delta_idx_padan",
    "area_ha"
  )
  kept_cols <- intersect(preferred_cols, names(recon_tbl))
  recon_tbl_view <- recon_tbl[, kept_cols, drop = FALSE]

  display_names <- c(
    original_id_pu = "ID PU",
    Source         = "Sumber",
    Zoning_Old     = "Kelas Lama",
    Zoning_New     = "Kelas Baru",
    Reconcile      = "Rekonsiliasi?",
    Overlap        = "Tumpang Tindih?",
    Overlap_Pair   = "Pasangan Tumpang Tindih",
    Adjacent       = "Bertetangga?",
    idx_serasi     = "Indeks SERASI",
    idx_padu_final = "Indeks PADU",
    idx_padan      = "Indeks PADAN",
    idx_serasi_new = "Indeks SERASI Baru",
    idx_padan_new  = "Indeks PADAN Baru",
    delta_idx_padan = "Selisih Indeks PADAN",
    area_ha        = "Luas (ha)"
  )
  for (nm in names(display_names)) {
    if (nm %in% names(recon_tbl_view)) {
      names(recon_tbl_view)[names(recon_tbl_view) == nm] <- display_names[[nm]]
    }
  }

  round_cols <- intersect(
    c("Luas (ha)", "Indeks SERASI", "Indeks PADU", "Indeks PADAN",
      "Indeks SERASI Baru", "Indeks PADAN Baru", "Selisih Indeks PADAN"),
    names(recon_tbl_view)
  )
  for (col in round_cols) {
    recon_tbl_view[[col]] <- suppressWarnings(as.numeric(recon_tbl_view[[col]]))
  }

  dt <- DT::datatable(
    recon_tbl_view,
    rownames = FALSE,
    filter   = "top",
    options  = list(
      pageLength = 10,
      scrollX    = TRUE,
      scrollY    = "350px",
      scroller   = TRUE
    )
  )
  if (length(round_cols) > 0) {
    dt <- DT::formatRound(dt, columns = round_cols, digits = 2)
  }
  dt
}
```