---
title: "Laporan Analisis - Land and Sea Planning Unit Reconciliation (LaSPUR)"
output: 
  html_document:
    toc: true
    toc_float: true
    number_sections: true
    theme: united
    highlight: tango
    df_print: kable
  pdf_document: default
always_allow_html: true
params:
  serasi: NA
  padu: NA
  padan: NA
  recommendation: NA
  reconcile: NA
---

```{r setup, include=FALSE}
options(knitr.duplicate.label = 'allow')
knitr::opts_chunk$set(echo = FALSE, error = FALSE, warning = FALSE, message = FALSE, results = 'asis')

# Load required libraries
if (!requireNamespace("pacman", quietly = TRUE)) install.packages("pacman")
pacman::p_load(knitr, rmarkdown, here)
source(here::here("R/helpers.R"))

module_available <- function(x) {
  tryCatch(is.list(x), error = function(e) FALSE)
}

# Safe wrapper for knitting a child module
safe_child_knit <- function(template_path, module_params, module_name = "unknown") {
  tryCatch({
    if (is.null(module_params$start_time)) module_params$start_time <- Sys.time()
    if (is.null(module_params$end_time))   module_params$end_time   <- Sys.time()
    if (is.null(module_params$module_name)) module_params$module_name <- module_name

    knit_child_module(template_path, module_params, envir = environment())
  }, error = function(e) {
    paste0(
      "\n\n**Error knitting module '", module_name, "':** ", 
      conditionMessage(e), "\n\n",
      "Please check that the module data is complete and the template is valid.\n\n"
    )
  })
}
```

# Pendahuluan

Laporan ini menyajikan hasil analisis terpadu dari beberapa modul LaSPUR yang dipilih. Setiap modul disajikan dalam bagian terpisah dengan ringkasan, metodologi, dan hasil visualisasi interaktif.

```{r}
# SERASI module
if (module_available(params$serasi)) {
  cat(safe_child_knit(
    template_path = "report/LaSPUR_SERASI_report_template.Rmd",
    module_params = list(
      inputs = params$serasi$inputs,
      result = params$serasi$result,
      module_name = "SERASI"
    ),
    module_name = "SERASI"
  ))
}
```

```{r}
# PADU module
if (module_available(params$padu)) {
  cat(safe_child_knit(
    template_path = "report/LaSPUR_PADU_report_template.Rmd",
    module_params = list(
      inputs = params$padu$inputs,
      result = params$padu$result,
      module_name = "PADU"
    ),
    module_name = "PADU"
  ))
}
```

```{r}
# PADAN module
if (module_available(params$padan)) {
  cat(safe_child_knit(
    template_path = "report/LaSPUR_PADAN_report_template.Rmd",
    module_params = list(
      inputs = params$padan$inputs,
      result = params$padan$result,
      module_name = "PADAN"
    ),
    module_name = "PADAN"
  ))
}
```

```{r}
# Rekomendasi Tumpang Tindih
if (module_available(params$recommendation) && module_available(params$recommendation$overlaps)) {
  cat(safe_child_knit(
    template_path = "report/LaSPUR_Alternative_report_template.Rmd",
    module_params = list(
      inputs = params$recommendation$overlaps$inputs,
      result = params$recommendation$overlaps$result,
      module_name = "Rekomendasi_Tumpang_Tindih"
    ),
    module_name = "Rekomendasi Tumpang Tindih"
  ))
}
```

```{r}
# Rekomendasi Bertetangga
if (module_available(params$recommendation) && module_available(params$recommendation$adjacent)) {
  cat(safe_child_knit(
    template_path = "report/LaSPUR_Alternative_report_template.Rmd",
    module_params = list(
      inputs = params$recommendation$adjacent$inputs,
      result = params$recommendation$adjacent$result,
      module_name = "Rekomendasi_Bertetangga"
    ),
    module_name = "Rekomendasi Bertetangga"
  ))
}
```

```{r}
# Rekonsiliasi
if (module_available(params$reconcile)) {
  cat(safe_child_knit(
    template_path = "report/LaSPUR_Reconcilliation_report_template.Rmd",
    module_params = list(
      inputs = params$reconcile$inputs,
      result = params$reconcile$result,
      module_name = "Rekonsiliasi"
    ),
    module_name = "Rekonsiliasi"
  ))
}
```

------------------------------------------------------------------------

<!-- Mandatory closing statement for all module -->

<font size="1"> LaSPUR adalah perangkat lunak gratis dan disediakan TANPA GARANSI APAPUN. Pengguna bertanggung jawab penuh atas setiap produk yang dihasilkan. Hasil sangat bergantung pada kualitas data yang digunakan ("garbage in, garbage out") dan dapat bervariasi atau sensitif terhadap parameter yang digunakan. Harap laporkan setiap masalah yang ditemui saat menggunakan LaSPUR sebagai [a GitHub issue](https://github.com/icraf-indonesia/LaSPUR/issues). </font size>