---
title: "LaSPUR - Laporan Analisis Penyusunan Alternatif"
output: 
  html_document:
    toc: true
    toc_float: true
    number_sections: true
    theme: united
    highlight: tango
    df_print: kable
  pdf_document: default
always_allow_html: true
params:
  start_time: NA
  end_time: NA
  inputs: NA
  result: NA
  module_name: NA
---

```{r setup, include=FALSE}
knitr::opts_chunk$set(echo = FALSE, error = FALSE, warning = FALSE, message = FALSE)

source(here::here("R/functions.R"))
source(here::here("R/helpers.R"))
```

# Penyusunan Alternatif

```{r prepare}
is_adjacent <- identical(params$inputs$case, "adjacent")
is_overlaps <- identical(params$inputs$case, "overlaps")

alt_map <- if (is_adjacent) {
  params$result$idx_alternative_adjacent_map
} else if (is_overlaps) {
  params$result$idx_alternative_overlaps_map
} else NULL

alt_tbl <- if (is_adjacent) {
  params$result$idx_alternative_adjacent_table
} else if (is_overlaps) {
  params$result$idx_alternative_overlaps_table
} else NULL

alt_available <- !is.null(alt_map) && inherits(alt_map, "sf")

if (!alt_available && !is.null(alt_tbl)) {
  alt_tbl <- as.data.frame(alt_tbl)
} else if (alt_available && is.null(alt_tbl)) {
  alt_tbl <- sf::st_drop_geometry(alt_map)
}

case_label <- if (is_adjacent) {
  "Bertetangga"
} else if (is_overlaps) {
  "Tumpang Tindih"
} else {
  "Tidak Diketahui"
}

alpha_val <- tryCatch(as.numeric(params$inputs$alpha[1]),
                      error = function(e) NA_real_)
alpha_txt <- if (is.na(alpha_val)) {
  "tidak diketahui"
} else {
  format(alpha_val, nsmall = 2)
}
```

## Ringkasan Umum

```{r ringkasan-umum}
if (!alt_available) {
  cat("\n*Tidak ada hasil analisis penyusunan alternatif yang tersedia dalam laporan ini.*\n")
} else {
  n_cases <- nrow(alt_tbl)
  n_changed <- if ("recommendation" %in% names(alt_tbl)) {
    sum(!alt_tbl$recommendation %in% c("Tetap/Koordinasi", "Koordinasi"),
        na.rm = TRUE)
  } else NA_integer_

  total_area <- if ("area_ha" %in% names(alt_tbl)) {
    sum(as.numeric(alt_tbl$area_ha), na.rm = TRUE)
  } else if ("area_buffer_ha" %in% names(alt_tbl)) {
    sum(as.numeric(alt_tbl$area_buffer_ha), na.rm = TRUE)
  } else NA_real_

  summary_stats <- data.frame(
    Statistik = c(
      "Kasus yang dianalisis",
      "Kasus diusulkan perubahan",
      "Kasus tetap/koordinasi",
      sprintf("Total luas%s (ha)",
              if ("area_buffer_ha" %in% names(alt_tbl)) " buffer" else ""),
      "Alpha (\u03B1) yang digunakan"
    ),
    Nilai = c(
      as.character(n_cases),
      if (is.na(n_changed)) "tidak tersedia" else as.character(n_changed),
      if (is.na(n_changed)) "tidak tersedia" else as.character(n_cases - n_changed),
      if (is.na(total_area)) "tidak tersedia" else fmt2(total_area),
      alpha_txt
    ),
    stringsAsFactors = FALSE
  )

  DT::datatable(
    summary_stats,
    rownames = FALSE,
    options  = list(dom = 't', pageLength = 10, ordering = FALSE),
    caption  = htmltools::tags$caption(
      style = "caption-side: top; text-align: left; font-weight: 600;",
      sprintf("Ringkasan Kasus Penyusunan Alternatif \u2014 %s", case_label)
    )
  )
}
```

## Tentang Modul

Modul Penyusunan Alternatif menghasilkan rekomendasi opsi penyelesaian konflik integrasi ruang darat–laut untuk setiap unit perencanaan. Setiap kasus menerima rekomendasi berupa Ubah RTRW, Ubah RZWP3K/RZ, Koordinasi, atau Tetap/Koordinasi, bergantung pada perbandingan indeks PADAN aktual dengan proyeksi indeks PADAN dari masing-masing opsi zona alternatif.

## Data dan Metode

### Data

```{r data}
if (!alt_available) {
  cat("\n*Data analisis penyusunan alternatif tidak tersedia.*\n")
} else {
  cat("**Kasus:** ", case_label, "\n\n", sep = "")
  cat("**Jumlah unit perencanaan:** ", nrow(alt_tbl), "\n\n", sep = "")
  cat("**Alpha (\u03B1):** ", alpha_txt, "\n\n", sep = "")

  if (is_adjacent) {
    cat("**Ambang batas integrasi:**\n")
    cat("- Tinggi: ", params$inputs$th_high, "\n")
    cat("- Sedang: ", params$inputs$th_med, "\n")
    cat("- Rendah: ", params$inputs$th_low, "\n\n")
    cat("**NPV dihitung:** ", if (isTRUE(params$inputs$npv_enabled)) "Ya" else "Tidak", "\n\n", sep = "")
  } else if (is_overlaps) {
    cat("**Ambang SERASI:** ", params$inputs$threshold_serasi, "\n\n", sep = "")
    cat("**Ambang PADU:** ", params$inputs$threshold_padu, "\n\n", sep = "")
  }

  if (!is.null(params$inputs$output_dir)) {
    cat("**Direktori output:** `", params$inputs$output_dir, "`\n\n", sep = "")
  }
}
```

### Metode

```{r method}
if (alt_available) {
  cat("Setiap kasus menerima rekomendasi berdasarkan perbandingan antara ")
  cat("indeks PADAN aktual (`idx_padan`) dengan proyeksi indeks PADAN bila ")
  cat("zona RTRW atau RZWP3K diubah menjadi zona alternatif. ")
  cat("Proyeksi PADAN dihitung sebagai:\n\n")
  cat("$$\n\\text{idx\\_padan\\_alt} = (\\alpha \\times \\text{idx\\_serasi\\_alt}) + ")
  cat("((1 - \\alpha) \\times \\text{idx\\_padu\\_final})\n$$\n\n")
  cat("Aturan keputusan mempertimbangkan status prioritas zona serta ")
  cat("ambang batas integrasi yang ditetapkan pada modul.\n")
}
```

## Hasil Penyusunan Alternatif

```{r results}
if (!alt_available) {
  cat("\n*Hasil analisis penyusunan alternatif tidak tersedia.*\n")
} else {
  if (!requireNamespace("pacman", quietly = TRUE)) install.packages("pacman")
  pacman::p_load(leaflet, htmltools, htmlwidgets, sf, dplyr)

  map_data <- alt_map %>%
    sf::st_transform(crs = 4326) %>%
    dplyr::mutate(.row_id = dplyr::row_number() - 1L)

  # Categorical palette for recommendation
  reco_values <- unique(as.character(map_data$recommendation))
  reco_values <- reco_values[!is.na(reco_values)]

  default_palette <- c(
    "Ubah RTRW"       = "#1b75ba",
    "Ubah RZ"         = "#e67e22",
    "Ubah RZWP3K"     = "#e67e22",
    "Koordinasi"      = "#8e44ad",
    "Tetap/Koordinasi" = "#95a5a6"
  )

  extra <- setdiff(reco_values, names(default_palette))
  if (length(extra) > 0) {
    extra_cols <- grDevices::hcl.colors(length(extra), "Dark 3")
    default_palette <- c(default_palette, setNames(extra_cols, extra))
  }

  pal <- leaflet::colorFactor(
    palette  = default_palette[reco_values],
    domain   = map_data$recommendation,
    na.color = "#808080"
  )

  label_html <- paste0(
    "<b>ID PU:</b> ", map_data$id_pu, "<br>",
    "<b>RTRW:</b> ",   ifelse(is.na(map_data$RTRW),   "-", map_data$RTRW),   "<br>",
    "<b>RZWP3K:</b> ", ifelse(is.na(map_data$RZWP3K), "-", map_data$RZWP3K), "<br>",
    "<b>Rekomendasi:</b> ", ifelse(is.na(map_data$recommendation), "-",
                                    map_data$recommendation)
  ) %>% lapply(htmltools::HTML)

  map_widget <- leaflet::leaflet(map_data, elementId = "alternative-map") %>%
    leaflet::addProviderTiles(leaflet::providers$Esri.WorldGrayCanvas) %>%
    leaflet::addPolygons(
      fillColor   = ~pal(recommendation),
      fillOpacity = 0.75,
      color       = "#444",
      weight      = 0.8,
      label       = label_html,
      highlightOptions = leaflet::highlightOptions(
        color        = "#ff6600",
        weight       = 3,
        fillOpacity  = 0.9,
        bringToFront = TRUE
      )
    ) %>%
    leaflet::addLegend(
      pal      = pal,
      values   = ~recommendation,
      title    = "Rekomendasi",
      position = "bottomright",
      opacity  = 0.8
    )

  htmltools::browsable(
    htmltools::tags$div(style = "width: 100%; margin-bottom: 20px;", map_widget)
  )
}
```

```{r results2}
if (alt_available) {
  preferred_cols <- c(
    "id_pu", "id_group", "RTRW", "RZWP3K", "admin",
    "area_ha", "length", "idx_serasi", "idx_padu_final", "idx_padan",
    "alt_RTRW", "alt_RZWP3K",
    "recommendation", "decision",
    "RTRW_new", "RZWP3K_new",
    "idx_serasi_new", "idx_padan_new", "idx_padan_final",
    "actual_integration", "recom_integration", "delta_idx_padan"
  )
  kept_cols <- intersect(preferred_cols, names(alt_tbl))
  alt_tbl_view <- alt_tbl[, kept_cols, drop = FALSE]

  display_names <- c(
    id_pu              = "ID PU",
    id_group           = "ID Grup",
    RTRW               = "RTRW Awal",
    RZWP3K             = "RZWP3K Awal",
    admin              = "Administrasi",
    area_ha            = "Luas (ha)",
    length             = "Panjang Segmen (m)",
    idx_serasi         = "Indeks SERASI Awal",
    idx_padu_final     = "Indeks PADU",
    idx_padan          = "Indeks PADAN Awal",
    alt_RTRW           = "RTRW Alternatif",
    alt_RZWP3K         = "RZWP3K Alternatif",
    recommendation     = "Rekomendasi",
    decision           = "Keputusan",
    RTRW_new           = "RTRW Baru",
    RZWP3K_new         = "RZWP3K Baru",
    idx_serasi_new     = "Indeks SERASI Baru",
    idx_padan_new      = "Indeks PADAN Baru",
    idx_padan_final    = "Indeks PADAN Akhir",
    actual_integration = "Integrasi Aktual",
    recom_integration  = "Integrasi Hasil Alternatif",
    delta_idx_padan    = "Selisih Indeks PADAN"
  )
  for (nm in names(display_names)) {
    if (nm %in% names(alt_tbl_view)) {
      names(alt_tbl_view)[names(alt_tbl_view) == nm] <- display_names[[nm]]
    }
  }

  round_cols <- intersect(
    c("Luas (ha)", "Panjang Segmen (m)",
      "Indeks SERASI Awal", "Indeks PADU", "Indeks PADAN Awal",
      "Indeks SERASI Baru", "Indeks PADAN Baru", "Indeks PADAN Akhir",
      "Selisih Indeks PADAN"),
    names(alt_tbl_view)
  )
  for (col in round_cols) {
    alt_tbl_view[[col]] <- suppressWarnings(as.numeric(alt_tbl_view[[col]]))
  }

  dt <- DT::datatable(
    alt_tbl_view,
    rownames = FALSE,
    filter   = "top",
    options  = list(
      pageLength = 10,
      scrollX    = TRUE,
      scrollY    = "350px",
      scroller   = TRUE
    )
  )
  if (length(round_cols) > 0) {
    dt <- DT::formatRound(dt, columns = round_cols, digits = 2)
  }
  dt
}
```
