---
title: "LaSPUR - Laporan Analisis PADAN"
output: 
  html_document:
    toc: true
    toc_float: true
    number_sections: true
    theme: bootstrap
    highlight: tango
    df_print: kable
  pdf_document: default
always_allow_html: true
params:
  start_time: NA
  end_time: NA
  inputs: NA
  result: NA
  module_name: NA
---

```{r setup, include=FALSE}
knitr::opts_chunk$set(echo = FALSE, error = FALSE, warning = FALSE, message = FALSE)

# Safety check for params
if (!exists("params")) {
  params <- list(
    start_time = NA, end_time = NA, 
    inputs = list(case = "overlaps", output_dir = ""), 
    result = list(), module_name = "Unknown"
  )
}

```

```{r load-function, include=FALSE, error=TRUE, warning=TRUE, message=TRUE}
source(here::here("R/functions.R"))
source(here::here("R/helpers.R"))
```

# Analisis PADAN

```{r include=FALSE}
padan_available <- !is.null(params$result$idx_padan_map) &&
                   !is.null(params$result$idx_padan_table)

alpha_raw <- tryCatch(params$inputs$alpha, error = function(e) NA_real_)
alpha_val <- if (is.null(alpha_raw) || length(alpha_raw) == 0 || any(is.na(alpha_raw))) {
  NA_real_
} else {
  as.numeric(alpha_raw[1])
}

padu_src_raw <- tryCatch(params$inputs$idx_padu_path, error = function(e) NA_character_)
padu_src_path <- if (is.null(padu_src_raw) || length(padu_src_raw) == 0 || any(is.na(padu_src_raw))) {
  NA_character_
} else {
  as.character(padu_src_raw[1])
}

padan_output_dir_raw <- tryCatch(params$inputs$output_dir, error = function(e) NA_character_)
padan_output_dir <- if (is.null(padan_output_dir_raw) || length(padan_output_dir_raw) == 0 || any(is.na(padan_output_dir_raw))) {
  NA_character_
} else {
  as.character(padan_output_dir_raw[1])
}

alpha_txt       <- if (is.na(alpha_val)) "tidak diketahui" else format(alpha_val, nsmall = 2)
one_minus_alpha <- if (is.na(alpha_val)) NA_real_ else round(1 - alpha_val, 10)
oma_txt         <- if (is.na(one_minus_alpha)) "tidak diketahui" else format(one_minus_alpha, nsmall = 2)
```

```{r}
if (!padan_available) {
  cat("\n*Tidak ada hasil analisis PADAN yang tersedia dalam laporan ini.*\n")
} else {

  padan_map <- params$result$idx_padan_map
  padan_tbl <- params$result$idx_padan_table

  if (is.null(padan_tbl)) {
    padan_tbl <- sf::st_drop_geometry(padan_map)
  }

  has_area <- "area_ha" %in% names(padan_tbl)

  total_area <- if (has_area) round(sum(padan_tbl$area_ha, na.rm = TRUE), 2) else NA_real_

  summary_stats <- data.frame(
    Statistik = c(
      "Jumlah Unit Perencanaan",
      "Indeks PADAN Rata-rata",
      "Indeks PADAN Minimum",
      "Indeks PADAN Maksimum",
      "Total Luas (ha)"
    ),
    Nilai = c(
      as.character(nrow(padan_tbl)),                          
      fmt2(mean(padan_tbl$idx_padan, na.rm = TRUE)),         
      fmt2(min(padan_tbl$idx_padan,  na.rm = TRUE)),
      fmt2(max(padan_tbl$idx_padan,  na.rm = TRUE)),
      if (is.na(total_area)) "tidak tersedia" else fmt2(total_area)
    ),
    stringsAsFactors = FALSE
  )

  DT::datatable(
    summary_stats,
    rownames  = FALSE,
    options   = list(dom = 't', pageLength = 10, ordering = FALSE),
    caption   = htmltools::tags$caption(
      style = "caption-side: top; text-align: left; font-weight: 600;",
      "Ringkasan Statistik Indeks PADAN"
    )
  )
}
```

## Tentang Modul

Modul Analisis PADAN menghasilkan nilai gabungan integrasi antara Indeks SERASI (keserasian pola ruang darat–laut) dan Indeks PADU Final (kepaduan lingkungan) untuk setiap unit perencanaan. Indeks PADAN merepresentasikan skor gabungan yang dapat digunakan sebagai dasar penilaian prioritas rekonsiliasi ruang darat dan laut.

## Hasil Analisis PADAN

```{r results-padan}
if (!padan_available) {
  cat("\n*Hasil analisis PADAN tidak tersedia.*\n")
} else {
  log_dir <- if (!is.null(params$inputs$output_dir) && nzchar(params$inputs$output_dir)) {
    file.path(params$inputs$output_dir, "Analisis PADAN", "log")
  } else {
    file.path(getwd(), "Analisis PADAN", "log")
  }
  png_path <- file.path(log_dir, "idx_padan.png")
  
  if (file.exists(png_path) && file.size(png_path) > 0) {
    knitr::include_graphics(png_path)
  } else {
    cat("Peta hasil analisis PADAN tidak tersedia di log.")
  }
}
```

```{r detail-padan}
if (padan_available) {
  padan_tbl <- params$result$idx_padan_table
  if (is.null(padan_tbl)) {
    padan_tbl <- sf::st_drop_geometry(params$result$idx_padan_map)
  }
  
  preferred_cols <- c("id_pu", "RTRW", "RZWP3K", "area_ha", "idx_serasi", "idx_padu_final", "idx_padan")
  kept_cols <- intersect(preferred_cols, names(padan_tbl))
  tbl_view <- padan_tbl[, kept_cols, drop = FALSE]
  tbl_view <- laspur_rename_cols(tbl_view)
  
  DT::datatable(tbl_view, rownames = FALSE, filter = "top", options = list(pageLength = 10, scrollX = TRUE, scrollY = "350px", scroller = TRUE)) |>
    DT::formatRound(columns = intersect(names(tbl_view), c("Luas (ha)", "Indeks SERASI", "Indeks PADU", "Indeks PADAN")), digits = 2)
}
```

