---
title: "LaSPUR - Laporan Analisis SERASI"
output: 
  html_document:
    toc: true
    toc_float: true
    number_sections: true
    theme: bootstrap
    highlight: tango
    df_print: kable
  pdf_document: default
always_allow_html: true
params:
  start_time: NA
  end_time: NA
  inputs: NA
  result: NA
  module_name: NA
---

```{r setup, include=FALSE}
knitr::opts_chunk$set(echo = FALSE, error = FALSE, warning = FALSE, message = FALSE)

# Safety check for params
if (!exists("params")) {
  params <- list(
    start_time = NA, end_time = NA, 
    inputs = list(case = "overlaps", output_dir = ""), 
    result = list(), module_name = "Unknown"
  )
}

```

```{r load-function, include=FALSE, error=TRUE, warning=TRUE, message=TRUE}
source(here::here("R/functions.R"))
source(here::here("R/helpers.R"))
```

# Analisis SERASI

## Ringkasan Umum

```{r summary-calculation}
#| error: true
#| warning: false
#| message: false

if (!exists("params")) {
  params <- list(inputs = list(case = "overlaps"), result = list())
}

idx_serasi_tbl <- params$result$idx_serasi_map %>% st_drop_geometry()

# Define case label for the header
case_label <- if (params$inputs$case == "adjacent") "Bertetangga" else "Tumpang Tindih"

summary <- list(
  overall = idx_serasi_tbl %>%
    summarise(
      total_unit = if (params$inputs$case == "adjacent") n_distinct(id_pu) else n(),
      total_rtrw = n_distinct(RTRW),
      total_rzwp3k = n_distinct(RZWP3K),
      total_ha = sum(area_ha, na.rm = TRUE)
    ) %>%
    as_tibble(),
  
  combinations = if (isTRUE(params$inputs$case == "adjacent")) {
    idx_serasi_tbl %>%
      group_by(id_pu) %>%
      summarise(
        RTRW = na.omit(RTRW)[1],
        RZWP3K = na.omit(RZWP3K)[1],
        area_ha = max(area_ha, na.rm = TRUE),
        .groups = "drop"
      ) %>%
      group_by(RTRW, RZWP3K) %>%
      summarise(
        total_combination = n_distinct(id_pu),
        total_area_ha = sum(area_ha, na.rm = TRUE),
        .groups = "drop"
      )
  } else {
    idx_serasi_tbl %>%
      group_by(RTRW, RZWP3K) %>%
      summarise(
        total_combination = n(),
        total_area_ha = sum(area_ha, na.rm = TRUE),
        .groups = "drop"
      )
  } %>%
    arrange(desc(total_combination)) %>%
    as_tibble()
)
```

### Identifikasi Kasus `r if (params$inputs$case == "adjacent") "Bertetangga" else "Tumpang Tindih"`

```{r summary_overall}
#| error: true
#| warning: false
#| message: false

summary_overall_t <- summary$overall %>%
  pivot_longer(everything(), names_to = "Komponen", values_to = "Nilai") %>%
  mutate(
    Komponen = case_when(
      Komponen == "total_unit"                 ~ "Jumlah Kasus",
      Komponen == "total_rtrw"                 ~ "Jumlah Kelas RTRW",
      Komponen == "total_rzwp3k"               ~ "Jumlah Kelas RZWP3K",
      Komponen == "total_ha"                   ~ "Luas Total Area Kasus (ha)",
      TRUE                                     ~ Komponen  
    ),
    Nilai = as.character(Nilai),
    Nilai = ifelse(
      Komponen == "Luas Total Area Kasus (ha)",
      fmt2(as.numeric(Nilai)),
      Nilai
    )
  )

DT::datatable(summary_overall_t, rownames = FALSE)
```

### Kombinasi Kasus `r if (params$inputs$case == "adjacent") "Bertetangga" else "Tumpang Tindih"`

```{r summary_combinations}
#| error: true
#| warning: false
#| message: false

summary_combinations_t <- summary$combinations %>%
  rename(
    "RTRW" = RTRW,
    "RZWP3K" = RZWP3K,
    "Jumlah Kasus" = total_combination,
    "Total Luas Area (ha)" = total_area_ha
  )

DT::datatable(summary_combinations_t, rownames = FALSE) |>
  DT::formatRound(
    columns = "Total Luas Area (ha)",
    digits  = 2
  )
```

## Tentang Modul

Modul Land and Sea Planning Unit Reconciliation (LaSPUR) adalah kerangka kerja yang dilengkapi dengan alat bantu proses negosiasi parapihak dalam penyelesaian konflik integrasi pengelolaan ruang darat dan laut berdasarkan analisis berbasis bukti yang melibatkan pertimbangan perlindungan ekosistem, optimalisasi pemanfaatan ruang untuk peningkatan nilai ekonomi, dan keberlangsungan ruang hidup masyarakat.

## Data dan Metode

### Data

<details style='margin-bottom: 20px; border: 1px solid #ddd; border-radius: 5px; padding: 10px;'>
<summary style='font-weight: bold; font-size: 1.1em; cursor: pointer; padding: 10px; background-color: #f8f9fa; border-radius: 3px; margin: -10px -10px 15px -10px;'>Peta RTRW</summary>

```{r input-peta-rtrw}
#| echo: false
#| error: false
#| warning: false
#| message: false

if (!is.null(params$inputs$output_dir) && nzchar(params$inputs$output_dir)) {
  log_dir <- file.path(params$inputs$output_dir, "Analisis SERASI", "log")
} else {
  log_dir <- file.path(getwd(), "Analisis SERASI", "log")
}

rtrw_png_path <- file.path(log_dir, "rtrw.png")

if (file.exists(rtrw_png_path)) {
  knitr::include_graphics(rtrw_png_path)
} else if (!is.null(params$result$rtrw_vect)) {
  rtrw <- params$result$rtrw_vect["RTRW"]
  plot_with_autokey(rtrw)
} else {
  cat("Peta RTRW tidak tersedia.")
}
```

</details>

<details style='margin-bottom: 20px; border: 1px solid #ddd; border-radius: 5px; padding: 10px;'>
<summary style='font-weight: bold; font-size: 1.1em; cursor: pointer; padding: 10px; background-color: #f8f9fa; border-radius: 3px; margin: -10px -10px 15px -10px;'>Peta RZWP3K</summary>

```{r input-peta-rzwp3k}
#| echo: false
#| error: false
#| warning: false
#| message: false

rzwp3k_png_path <- file.path(log_dir, "rzwp3k.png")

if (file.exists(rzwp3k_png_path)) {
  knitr::include_graphics(rzwp3k_png_path)
} else if (!is.null(params$result$rzwp3k_vect)) {
  rzwp3k <- params$result$rzwp3k_vect["RZWP3K"]
  plot_with_autokey(rzwp3k)
} else {
  cat("Peta RZWP3K tidak tersedia.")
}
```

</details>

<details style='margin-bottom: 20px; border: 1px solid #ddd; border-radius: 5px; padding: 10px;'>
<summary style='font-weight: bold; font-size: 1.1em; cursor: pointer; padding: 10px; background-color: #f8f9fa; border-radius: 3px; margin: -10px -10px 15px -10px;'>Matriks Kompabilitas (SERASI)</summary>

```{r matriks-serasi}
#| echo: false
#| error: false
#| warning: false
#| message: false

if (!is.null(params$result$matriks_serasi)) {
  DT::datatable(params$result$matriks_serasi)
} else {
  cat("Matriks SERASI tidak tersedia.")
}
```

</details>

### Metode

Metodologi analisis SERASI menggunakan matriks kompatibilitas untuk mengevaluasi keserasian antar pola ruang darat (RTRW) dan laut (RZWP3K) pada setiap unit perencanaan.

## Hasil Analisi SERASI `r case_label`

```{r interactive-map-serasi}
#| echo: false
#| warning: false
#| message: false

# Load libraries 
if (!requireNamespace("pacman", quietly = TRUE)) {
  install.packages("pacman")
}

pacman::p_load(
  leaflet,
  htmltools,
  htmlwidgets,
  RColorBrewer
)

idx_serasi_map <- params$result$idx_serasi_map

is_adjacent <- identical(params$inputs$case, "adjacent")

if (is_adjacent) {
  log_dir <- if (!is.null(params$inputs$output_dir) && nzchar(params$inputs$output_dir)) {
    file.path(params$inputs$output_dir, "Analisis SERASI", "log")
  } else {
    file.path(getwd(), "Analisis SERASI", "log")
  }
  png_path <- file.path(log_dir, "idx_serasi.png")
  
  if (file.exists(png_path) && file.size(png_path) > 0) {
    map_ui <- png_to_img_tag(normalizePath(png_path, mustWork = FALSE))
  } else {
    map_data_static <- idx_serasi_map %>% sf::st_transform(crs = 4326)
    p <- ggplot2::ggplot(map_data_static) +
      ggplot2::geom_sf(ggplot2::aes(fill = idx_serasi), color = "#444", linewidth = 0.1) +
      ggplot2::scale_fill_gradient(low = "red", high = "lightgreen", na.value = "#808080") +
      ggplot2::labs(title = "Peta Indeks SERASI", fill = "Indeks") +
      ggplot2::theme_minimal()
    
    tmp_png <- tempfile(fileext = ".png")
    ggplot2::ggsave(tmp_png, p, width = 10, height = 6, dpi = 96)
    map_ui <- png_to_img_tag(tmp_png)
  }
  
  map_data <- idx_serasi_map |>
    st_transform(crs = 4326) |>
    mutate(.row_id = row_number() - 1L)
  
  tbl_cols <- c("id_pu", "RTRW", "RZWP3K", "area_ha", "idx_serasi")
  tbl_data <- map_data |>
    st_drop_geometry() |>
    select(all_of(tbl_cols)) |>
    mutate(area_ha = as.numeric(area_ha), idx_serasi = as.numeric(idx_serasi))
  
  dt_table <- datatable(
    tbl_data,
    rownames = FALSE,
    filter = "top",
    options = list(pageLength = 10, scrollX = TRUE, scrollY = "300px", scroller = TRUE)
  ) |> DT::formatRound(columns = c("area_ha", "idx_serasi"), digits = 2)
  
  tagList(map_ui, dt_table)
  
} else {
  map_data <- idx_serasi_map |>
    st_transform(crs = 4326) |>
    mutate(.row_id = row_number() - 1L)
  
  pal <- colorNumeric(palette = "RdYlGn", domain = map_data$idx_serasi, na.color = "#808080")
  
  tbl_cols <- c("id_pu", "RTRW", "RZWP3K", "area_ha", "idx_serasi")
  tbl_data <- map_data |>
    st_drop_geometry() |>
    select(all_of(tbl_cols)) |>
    mutate(area_ha = as.numeric(area_ha), idx_serasi = as.numeric(idx_serasi))
  
  leaf_map <- leaflet(map_data, elementId = "serasi-map") |>
    addProviderTiles(leaflet::providers$Esri.WorldTopoMap, group = "Basemap") |>
    addPolygons(
      layerId     = ~.row_id,       
      fillColor   = ~pal(idx_serasi),
      fillOpacity = 0.7,
      color       = "#444",
      weight      = 0.8,
      opacity     = 1,
      highlightOptions = highlightOptions(color = "#ff6600", weight = 3, fillOpacity = 0.9, bringToFront = TRUE),
      label = ~paste0("<b>PU ", id_pu, "</b><br>", "RTRW: ", RTRW, "<br>", "RZWP3K: ", RZWP3K, "<br>", "Indeks SERASI: ", fmt2(idx_serasi)) |> lapply(HTML),
      popup = ~paste0("<b>Planning Unit ", id_pu, "</b><hr>", "<b>RTRW:</b> ", RTRW, "<br>", "<b>RZWP3K:</b> ", RZWP3K, "<br>", "<b>Area (ha):</b> ", fmt2(area_ha), "<br>", "<hr>", "<b>idx_serasi:</b> ", fmt2(idx_serasi), "<br>") |> lapply(HTML),
      group = "SERASI"
    ) |>
    addLegend(pal = pal, values = ~idx_serasi, title = "Indeks SERASI", position = "bottomright", opacity = 0.8) |>
    addLayersControl(baseGroups = "Basemap", overlayGroups = "SERASI", options = layersControlOptions(collapsed = FALSE))
  
  dt_table <- datatable(
    tbl_data,
    elementId  = "serasi-table",
    rownames   = FALSE,
    filter     = "top",
    extensions = c("Buttons", "Scroller"),
    options    = list(
      pageLength  = 10,
      scrollX     = TRUE,
      scrollY     = "300px",
      scroller    = TRUE,
      dom         = "Bfrtip",
      buttons     = list(
        list(extend = "copy",  className = "btn btn-light btn-sm"),
        list(extend = "csv",   className = "btn btn-light btn-sm"),
        list(extend = "excel", className = "btn btn-light btn-sm")
      ),
      rowCallback = JS("function(row, data, index) { $(row).attr('data-row-id', index); }")
    )
  ) |> DT::formatRound(columns = c("area_ha", "idx_serasi"), digits = 2)
  
  sync_js <- HTML("
  <script>
  (function() {
    function init() {
      var mapEl  = document.getElementById('serasi-map');
      var tblEl  = document.getElementById('serasi-table');
      if (!mapEl || !tblEl) { setTimeout(init, 300); return; }
      var leafMap = null;
      try { leafMap = mapEl._leaflet_id ? L.map(mapEl) : null; } catch(e) {}
      if (!leafMap) {
        if (window.HTMLWidgets) {
          var instances = HTMLWidgets.getInstance(mapEl);
          if (instances) leafMap = instances.getMap();
        }
      }
      if (!leafMap) { setTimeout(init, 300); return; }
      var dtApi = null;
      if (window.$) { try { dtApi = $('#serasi-table table').DataTable(); } catch(e) {} }
      if (!dtApi) { setTimeout(init, 300); return; }
      var lastHighlighted = null;
      leafMap.eachLayer(function(layer) {
        if (layer.feature) {
          layer.on('mouseover', function(e) {
            var rowId = layer.feature.properties['.row_id'];
            highlightRow(rowId);
          });
          layer.on('mouseout', function(e) { clearHighlight(); });
        }
      });
      function highlightRow(rowId) {
        if (lastHighlighted !== null) { $('tr[data-row-id=\"' + lastHighlighted + '\"]').css('background-color', ''); }
        lastHighlighted = rowId;
        var row = $('tr[data-row-id=\"' + rowId + '\"]');
        if (row.length) {
          row.css('background-color', '#fff3cd');
          var tblWrapper = document.getElementById('serasi-table_wrapper');
          if (tblWrapper) {
            var rowTop = row.position() ? row.position().top : 0;
            var scroller = tblWrapper.querySelector('.dataTables_scrollBody');
            if (scroller) scroller.scrollTop = rowTop - 50;
          }
        }
      }
      function clearHighlight() {
        if (lastHighlighted !== null) { $('tr[data-row-id=\"' + lastHighlighted + '\"]').css('background-color', ''); lastHighlighted = null; }
      }
      $('#serasi-table tbody').on('mouseenter', 'tr', function() {
        var rowId = parseInt($(this).attr('data-row-id'));
        if (isNaN(rowId)) return;
        leafMap.eachLayer(function(layer) {
          if (layer.feature && layer.feature.properties['.row_id'] === rowId) {
            layer.setStyle({ color: '#ff6600', weight: 3, fillOpacity: 0.9 });
            layer.bringToFront();
          }
        });
      }).on('mouseleave', 'tr', function() {
        leafMap.eachLayer(function(layer) {
          if (layer.feature) { layer.setStyle({ color: '#444', weight: 0.8, fillOpacity: 0.7 }); }
        });
      });
    }
    document.addEventListener('DOMContentLoaded', function() { setTimeout(init, 800); });
  })();
  </script>
  ")
  
  tagList(
    tags$style("
      #serasi-map    { height: 500px; width: 100%; margin-bottom: 0; }
      #serasi-table_wrapper { border: 1px solid #dee2e6; border-top: none; border-radius: 0 0 5px 5px; padding: 10px; }
      #serasi-map    { border-radius: 5px 5px 0 0; border: 1px solid #dee2e6; }
      .dataTables_scrollBody tr[data-row-id]:hover { background-color: #e8f4f8 !important; cursor: pointer; }
    "),
    leaf_map,
    dt_table,
    sync_js
  )
}
```












