---
title: "LaSPUR - Laporan Analisis Penyusunan Alternatif"
output: 
  html_document:
    toc: true
    toc_float: true
    number_sections: true
    theme: bootstrap
    highlight: tango
    df_print: kable
  pdf_document: default
always_allow_html: true
params:
  start_time: NA
  end_time: NA
  inputs: NA
  result: NA
  module_name: NA
---

```{r setup, include=FALSE}
knitr::opts_chunk$set(echo = FALSE, error = FALSE, warning = FALSE, message = FALSE)

# Safety check for params
if (!exists("params")) {
  params <- list(
    start_time = NA, end_time = NA, 
    inputs = list(case = "overlaps", output_dir = ""), 
    result = list(), module_name = "Unknown"
  )
}

source(here::here("R/functions.R"))
source(here::here("R/helpers.R"))
```

# Penyusunan Alternatif

```{r prepare}
is_adjacent <- identical(params$inputs$case, "adjacent")
is_overlaps <- identical(params$inputs$case, "overlaps")

alt_map <- if (is_adjacent) {
  params$result$idx_alternative_adjacent_map
} else if (is_overlaps) {
  params$result$idx_alternative_overlaps_map
} else NULL

alt_tbl <- if (is_adjacent) {
  params$result$idx_alternative_adjacent_table
} else if (is_overlaps) {
  params$result$idx_alternative_overlaps_table
} else NULL

alt_available <- !is.null(alt_map) && inherits(alt_map, "sf")

if (!alt_available && !is.null(alt_tbl)) {
  alt_tbl <- as.data.frame(alt_tbl)
} else if (alt_available && is.null(alt_tbl)) {
  alt_tbl <- sf::st_drop_geometry(alt_map)
}

case_label <- if (is_adjacent) {
  "Bertetangga"
} else if (is_overlaps) {
  "Tumpang Tindih"
} else {
  "Tidak Diketahui"
}

alpha_val <- tryCatch(as.numeric(params$inputs$alpha[1]),
                      error = function(e) NA_real_)
alpha_txt <- if (is.na(alpha_val)) {
  "tidak diketahui"
} else {
  format(alpha_val, nsmall = 2)
}
```

## Ringkasan Umum

```{r ringkasan-umum}
if (!alt_available) {
  cat("\n*Tidak ada hasil analisis penyusunan alternatif yang tersedia dalam laporan ini.*\n")
} else {
  rec_col <- intersect(c("recommendation", "Rekomendasi", "recom", "alternatif"),
                       names(alt_tbl))[1]
  
  n_cases <- nrow(alt_tbl)
  
  if (!is.na(rec_col)) {
    rec_counts <- alt_tbl %>%
      dplyr::count(.data[[rec_col]]) %>%
      dplyr::mutate(text = paste0(!!sym(rec_col), ": ", n)) %>%
      dplyr::pull(text)
    rec_desc <- paste(rec_counts, collapse = ", ")
    n_changed <- sum(!alt_tbl[[rec_col]] %in% c("Tetap/Koordinasi", "Koordinasi"),
                     na.rm = TRUE)
  } else {
    rec_desc <- "Data tidak tersedia"
    n_changed <- 0
  }
  
  cat(paste0(
    "<div style='display:flex; gap:15px; margin-bottom:25px; flex-wrap:wrap;'>",
    "<div style='flex:1; background:#e3f2fd; padding:20px; border-radius:8px;",
    " text-align:center; box-shadow:0 2px 4px rgba(0,0,0,0.1);'>",
    "<div style='font-size:14px; color:#1565c0; font-weight:bold;'>Total Unit Perencanaan</div>",
    "<div style='font-size:32px; color:#0d47a1; font-weight:900;'>", n_cases, "</div></div>",
    "<div style='flex:1; background:#fbe9e7; padding:20px; border-radius:8px;",
    " text-align:center; box-shadow:0 2px 4px rgba(0,0,0,0.1);'>",
    "<div style='font-size:14px; color:#d84315; font-weight:bold;'>Rekomendasi Perubahan</div>",
    "<div style='font-size:32px; color:#bf360c; font-weight:900;'>", n_changed, "</div></div>",
    "<div style='flex:1; background:#e8f5e9; padding:20px; border-radius:8px;",
    " text-align:center; box-shadow:0 2px 4px rgba(0,0,0,0.1);'>",
    "<div style='font-size:14px; color:#2e7d32; font-weight:bold;'>Tipe Rekomendasi</div>",
    "<div style='font-size:16px; color:#1b5e20; font-weight:900;'>", rec_desc, "</div></div>",
    "</div>"
  ))
}
```


## Tentang Modul

Modul Penyusunan Alternatif menghasilkan rekomendasi opsi penyelesaian konflik integrasi ruang darat–laut untuk setiap unit perencanaan. Pada setiap kasus akan dihasilkan rekomendasi baik berupa Ubah RTRW, Ubah RZWP3K, atau Tetap/Koordinasi, bergantung pada perbandingan indeks PADAN aktual dengan proyeksi indeks PADAN dari masing-masing opsi zona alternatif.

## Hasil Penyusunan Alternatif

```{r results}
if (!alt_available) {
  cat("\n*Hasil analisis penyusunan alternatif tidak tersedia.*\n")
} else {
  log_dir <- if (!is.null(params$inputs$output_dir) &&
                 nzchar(params$inputs$output_dir)) {
    file.path(params$inputs$output_dir, "Penyusunan Alternatif", "log")
  } else {
    file.path(getwd(), "Penyusunan Alternatif", "log")
  }
  
  png_name <- if (is_adjacent) "peta_opsi_alternatif_bertetangga.png" else "peta_opsi_alternatif_tumpang_tindih.png"
  png_path <- file.path(log_dir, png_name)
  
  if (file.exists(png_path) && file.size(png_path) > 0) {
    knitr::include_graphics(png_path)
  } else {
    cat("Peta hasil analisis penyusunan alternatif tidak tersedia di log.")
  }
}
```

### Detail Rekomendasi

```{r results2}
if (alt_available) {
  rec_col <- intersect(c("recommendation", "Rekomendasi", "recom", "alternatif"), names(alt_tbl))[1]
  
  preferred_cols <- c("id_pu", "RTRW", "RZWP3K", rec_col,
                      "idx_padan", "idx_padan_new", "delta_idx_padan")
  kept_cols  <- intersect(preferred_cols, names(alt_tbl))
  tbl_view   <- alt_tbl[, kept_cols, drop = FALSE]
  
  tbl_view <- laspur_rename_cols(tbl_view)
  tbl_view <- laspur_format_numbers(
    tbl_view,
    numeric_cols = c("PADAN Aktual", "PADAN Proyeksi", "Kenaikan (Delta)"),
    integer_cols = c("ID PU")
  )
  
  dt <- DT::datatable(
    tbl_view,
    rownames = FALSE,
    filter   = "top",
    options  = list(pageLength = 10, scrollX = TRUE, scrollY = "350px", scroller = TRUE)
  )
  if ("Kenaikan (Delta)" %in% names(tbl_view)) {
    dt <- DT::formatRound(dt, columns = "Kenaikan (Delta)", digits = 2)
  }
  dt
}
```

