---
title: "LaSPUR - Laporan Analisis PADAN"
output: 
  html_document:
    toc: true
    toc_float: true
    number_sections: true
    theme: united
    highlight: tango
    df_print: kable
  pdf_document: default
always_allow_html: true
params:
  start_time: NA
  end_time: NA
  inputs: NA
  result: NA
  module_name: NA
---

```{r setup, include=FALSE}
knitr::opts_chunk$set(echo = FALSE, error = FALSE, warning = FALSE, message = FALSE)

plot_with_autokey <- function(obj, start_cm = 5, step = 3, max_cm = 80) {
  width <- start_cm
  repeat {
    result <- tryCatch(
      {
        plot(
          obj,
          key.pos   = 4,
          key.width = lcm(width)
        )
        "ok"
      },
      error = function(e) "retry"
    )
    if (result == "ok" || width >= max_cm) break
    width <- width + step
  }
}
```

```{r load-function, include=FALSE, error=TRUE, warning=TRUE, message=TRUE}
source(here::here("R/functions.R"))
source(here::here("R/helpers.R"))
```

# Analisis PADAN

```{r include=FALSE}
padan_available <- !is.null(params$result$idx_padan_map) &&
                   !is.null(params$result$idx_padan_table)

alpha_raw <- tryCatch(params$inputs$alpha, error = function(e) NA_real_)
alpha_val <- if (is.null(alpha_raw) || length(alpha_raw) == 0 || any(is.na(alpha_raw))) {
  NA_real_
} else {
  as.numeric(alpha_raw[1])
}

padu_src_raw <- tryCatch(params$inputs$idx_padu_path, error = function(e) NA_character_)
padu_src_path <- if (is.null(padu_src_raw) || length(padu_src_raw) == 0 || any(is.na(padu_src_raw))) {
  NA_character_
} else {
  as.character(padu_src_raw[1])
}

padan_output_dir_raw <- tryCatch(params$inputs$output_dir, error = function(e) NA_character_)
padan_output_dir <- if (is.null(padan_output_dir_raw) || length(padan_output_dir_raw) == 0 || any(is.na(padan_output_dir_raw))) {
  NA_character_
} else {
  as.character(padan_output_dir_raw[1])
}

alpha_txt       <- if (is.na(alpha_val)) "tidak diketahui" else format(alpha_val, nsmall = 2)
one_minus_alpha <- if (is.na(alpha_val)) NA_real_ else round(1 - alpha_val, 10)
oma_txt         <- if (is.na(one_minus_alpha)) "tidak diketahui" else format(one_minus_alpha, nsmall = 2)
```

```{r}
if (!padan_available) {
  cat("\n*Tidak ada hasil analisis PADAN yang tersedia dalam laporan ini.*\n")
} else {

  padan_map <- params$result$idx_padan_map
  padan_tbl <- params$result$idx_padan_table

  if (is.null(padan_tbl)) {
    padan_tbl <- sf::st_drop_geometry(padan_map)
  }

  has_area <- "area_ha" %in% names(padan_tbl)

  total_area <- if (has_area) round(sum(padan_tbl$area_ha, na.rm = TRUE), 2) else NA_real_

  summary_stats <- data.frame(
    Statistik = c(
      "Jumlah Unit Perencanaan",
      "Indeks PADAN Rata-rata",
      "Indeks PADAN Minimum",
      "Indeks PADAN Maksimum",
      "Total Luas (ha)"
    ),
    Nilai = c(
      as.character(nrow(padan_tbl)),
      as.character(round(mean(padan_tbl$idx_padan, na.rm = TRUE), 3)),
      as.character(round(min(padan_tbl$idx_padan, na.rm = TRUE), 3)),
      as.character(round(max(padan_tbl$idx_padan, na.rm = TRUE), 3)),
      if (is.na(total_area)) "tidak tersedia" else as.character(total_area)
    ),
    stringsAsFactors = FALSE
  )

  DT::datatable(
    summary_stats,
    rownames  = FALSE,
    options   = list(dom = 't', pageLength = 10, ordering = FALSE),
    caption   = htmltools::tags$caption(
      style = "caption-side: top; text-align: left; font-weight: 600;",
      "Ringkasan Statistik Indeks PADAN"
    )
  )
}
```

## Tentang Modul

Modul Analisis PADAN menghasilkan nilai akhir integrasi antara Indeks SERASI (keserasian pola ruang darat–laut) dan Indeks PADU Final (kepaduan lingkungan) untuk setiap unit perencanaan (planning unit). Indeks PADAN merepresentasikan skor gabungan yang dapat digunakan sebagai dasar penilaian prioritas rekonsiliasi ruang darat dan laut.

## Data dan Metode

### Data

```{r}
if (!padan_available) {
  cat("\n*Data analisis PADAN tidak tersedia.*\n")
} else {
  cat("Analisis PADAN menggunakan sumber data berupa peta hasil **Analisis PADU** ")
  cat("(*idx_padu.gpkg*) yang dihasilkan dari modul **2.8 (Analisis PADU)**. ")
  cat("Peta tersebut telah memuat kolom `idx_serasi` dan `idx_padu_final` untuk setiap unit perencanaan.\n\n")

  if (!is.na(padu_src_path)) {
    cat("**Berkas sumber:** `", padu_src_path, "`\n\n", sep = "")
  } else {
    cat("**Berkas sumber:** *tidak tercatat pada log analisis.*\n\n")
  }

  if (!is.na(padan_output_dir)) {
    cat("**Direktori output:** `", padan_output_dir, "`\n\n", sep = "")
  }

  if (!is.na(alpha_val)) {
    cat("**Parameter alpha (\u03B1):** `", alpha_txt, "`\n\n", sep = "")
    cat("Nilai \u03B1 merepresentasikan bobot untuk **Indeks SERASI**, sedangkan ")
    cat("nilai (1 \u2212 \u03B1) = `", oma_txt, "` menjadi bobot untuk **Indeks PADU Final**.\n\n", sep = "")
  } else {
    cat("**Parameter alpha (\u03B1):** *tidak tercatat pada log analisis.*\n\n")
  }
}
```

### Metode

```{r}
if (!padan_available) {
  cat("\n*Metode tidak dapat ditampilkan.*\n")
} else {
  cat("Indeks PADAN dihitung sebagai kombinasi linier dari Indeks SERASI dan ")
  cat("Indeks PADU Final dengan parameter bobot \u03B1:\n\n")

  cat("$$\n\\text{idx\\_padan} = (\\alpha \\times \\text{idx\\_serasi}) + ")
  cat("\\big((1 - \\alpha) \\times \\text{idx\\_padu\\_final}\\big)\n$$\n\n")

  if (!is.na(alpha_val)) {
    cat("Dengan nilai \u03B1 = `", alpha_txt, "` yang digunakan pada analisis ini, ", sep = "")
    cat("formula yang diterapkan menjadi:\n\n")
    cat("$$\n\\text{idx\\_padan} = (", alpha_txt, " \\times \\text{idx\\_serasi}) + (",
        oma_txt, " \\times \\text{idx\\_padu\\_final})\n$$\n\n", sep = "")
  }
}
```

## Hasil Analisis PADAN

```{r}
if (!padan_available) {
  cat("\n*Hasil analisis PADAN tidak tersedia.*\n")
} else {
  if (!requireNamespace("pacman", quietly = TRUE)) {
    install.packages("pacman")
  }
  pacman::p_load(leaflet, htmltools, htmlwidgets, DT, RColorBrewer, sf, dplyr)

  padan_map <- params$result$idx_padan_map

  map_data <- padan_map %>%
    sf::st_transform(crs = 4326) %>%
    dplyr::mutate(.row_id = dplyr::row_number() - 1L)

  values_vec <- map_data$idx_padan

  pal <- leaflet::colorNumeric(
    palette  = "RdYlGn",
    domain   = values_vec,
    na.color = "#808080"
  )

  map_widget <- leaflet::leaflet(map_data, width = "100%", height = "500px", elementId = "padan-map") %>%
    leaflet::addProviderTiles(leaflet::providers$CartoDB.Positron) %>%
    leaflet::addPolygons(
      fillColor   = pal(values_vec),
      fillOpacity = 0.7,
      color       = "#444",
      weight      = 0.8,
      label = lapply(
        paste0(
          "PU ", map_data$id_pu,
          " – Indeks PADAN: ", round(values_vec, 3)
        ),
        htmltools::HTML
      ),
      highlightOptions = leaflet::highlightOptions(
        color        = "#ff6600",
        weight       = 3,
        fillOpacity  = 0.9,
        bringToFront = TRUE
      )
    ) %>%
    leaflet::addLegend(
      pal      = pal,
      values   = values_vec,
      title    = "Indeks PADAN",
      position = "bottomright"
    )

  htmltools::browsable(
    htmltools::tags$div(style = "width: 100%; margin-bottom: 20px;", map_widget)
  )
}
```

```{r}
if (padan_available) {
  padan_tbl <- params$result$idx_padan_table
  if (is.null(padan_tbl)) {
    padan_tbl <- sf::st_drop_geometry(params$result$idx_padan_map)
  }

  preferred_cols <- c(
    "id_pu", "RTRW", "RZWP3K",
    "area_ha", "idx_serasi", "idx_padu_final", "idx_padan"
  )
  kept_cols <- intersect(preferred_cols, names(padan_tbl))
  extra_cols <- setdiff(names(padan_tbl), kept_cols)
  padan_tbl_view <- padan_tbl[, c(kept_cols, extra_cols), drop = FALSE]

  display_names <- c(
    id_pu           = "ID PU",
    RTRW            = "RTRW",
    RZWP3K          = "RZWP3K",
    area_ha         = "Luas (ha)",
    idx_serasi      = "Indeks SERASI",
    idx_padu_final  = "Indeks PADU",
    idx_padan       = "Indeks PADAN"
  )
  for (nm in names(display_names)) {
    if (nm %in% names(padan_tbl_view)) {
      names(padan_tbl_view)[names(padan_tbl_view) == nm] <- display_names[[nm]]
    }
  }

  for (col in c("Indeks SERASI", "Indeks PADU", "Indeks PADAN")) {
    if (col %in% names(padan_tbl_view)) {
      padan_tbl_view[[col]] <- round(padan_tbl_view[[col]], 3)
    }
  }

  DT::datatable(
    padan_tbl_view,
    rownames = FALSE,
    filter   = "top",
    options  = list(
      pageLength = 10,
      scrollX    = TRUE,
      scrollY    = "350px",
      scroller   = TRUE
    )
  )
}
```
