---
title: "LaSPUR Type 2 Implementation"
author: "Faza Mahezs (PIC) - RG2 ICRAF Indonesia"
format: html
editor: visual
---idx
---

# LaSPUR Step 2 - Rekonsiliasi Area Berdampingan

Modul Land and Sea Planning Unit Reconciliation (LaSPUR) adalah kerangka kerja yang dilengkapi dengan alat bantu proses negosiasi parapihak dalam penyelesaian konflik integrasi pengelolaan ruang darat dan laut berdasarkan analisis berbasis bukti yang melibatkan pertimbangan perlindungan ekosistem, optimalisasi pemanfaatan ruang untuk peningkatan nilai ekonomi, dan keberlangsungan ruang hidup masyarakat.

Sebagai bagian dari pengembangan modul, dokumen ini menjelaskan proses dan tahapan teknis hanya untuk penyelesaian kasus tipe 2, yakni rekonsilitasi area yang bersentuhan/bertetangga antara peta RTRW dan RZWP3K dengan penambahan aspek PADU sebagai komponen yang dipertimbangkan.

# Tahap 0. Load libraries, functions, & input data

```{r load-libraries}
#| error: true
#| warning: false
#| message: false
#| include: true

source("R/functions.R")
source("R/helpers.R")
```

Input data meliputi seluruh file yang dibutuhkan dalam analisis baik dalam format shapefile, raster, maupun tabel. Pemuatan file baik untuk format shapefile, raster, maupun tabel menggunakan function yang telah dilengkapi tahap validasi format dan konten yang terkandung dalam setiap file dilakukan pada setiap tahap yang berkaitan dengan data tersebut.

```{r input-data-paths}
#| error: true
#| warning: false
#| message: false
#| include: true

# Main input data for SERASI index calculation
rtrw_path <- "data/vector/serasi/ST_RTRW_Palu-Parigi.shp"
rzwp3k_path <- "data/vector/serasi/ST_RZWP3K_Palu-Parigi.shp"

# Output directory
output_dir <- "output/"

# Input analisis SERASI
rtrw_prioritas_path <- "data/tabular/tabel_acuan_prioritas_RTRW.xlsx"
rzwp3k_prioritas_path <- "data/tabular/tabel_acuan_prioritas_RZWP3K.xlsx"
matriks_serasi_path <- "data/tabular/matriks_serasi.xlsx"

# PADU_KE input data
lulc_vect_path <- "data/vector/PL2024_Coral_Seagrass_Union_Palu-Parigi.shp"
lulc_ref_path <- "data/tabular/tabel_acuan_penutupan_lahan_sulteng_klhk.xlsx"
matriks_padu_ke_path <- "data/tabular/matriks_padu_ke_klhk.xlsx"

# PADU-HS input data
estuari_vect_path <- "data/vector/ST_Estuari_PT.shp"
river_vect_path <- "data/vector/ST_Sungai250k.shp"
tss_rast_path <- "data/raster/TSS_Sulteng.tif"

# PADU-KL input data
protected_area_vect_path <- "data/vector/Kawasan_Lindung_Sulteng.shp"

# PADU-KH input data
coral_vect_path <- "data/vector/AC_Coral_Sulteng_dis.shp"
seagrass_vect_path <- "data/vector/AC_Seagrass_Sulteng_dis.shp"
mangrove_vect_path <- "data/vector/mangrove_sulteng.shp"

# PADU-RTp input data
industry_vect_path <- "data/vector/ST_Industri_dis.shp"
pelayaran_vect_path <- "data/vector/ST_AlurPelayaran_dis.shp"

# PADU-KI input data
disaster_risk_vect_path <- "data/vector/08_ST_KRB_clim_diss.shp"

# Parameterization
padu_idx_weight_path <- "data/tabular/tabel_acuan_bobot_PADU.xlsx"

# Economics input data
npv_lulc_path <- "data/tabular/tabel_acuan_npv_penutupan_lahan.xlsx"
matriks_land_distribution_rtrw_path <- "data/tabular/matriks_land_distribution_rtrw.xlsx"
matriks_land_distribution_rzwp3k_path <- "data/tabular/matriks_land_distribution_rzwp3k.xlsx"
```

# Tahap 1. Identifikasi area berdampingan

Pada tahap ini modul akan melakukan analisis spasial untuk mengidentifikasi area dari peta RTRW dan RZWP3K yang bersentuhan pada garis pantainya dan membentuknya menjadi satu file spasial baru.

```{r identify-adjacent}
#| error: true
#| warning: false
#| message: false
#| include: true

# Load the input data for adjacent identification
rtrw_vect <- load_and_validate_shapefile(rtrw_path)
rzwp3k_vect <- load_and_validate_shapefile(rzwp3k_path)

# Run adjacent identification process
adjacent_map_raw <- identify_adjacent(
  rtrw = rtrw_vect,
  rzwp = rzwp3k_vect,
  min_area_ha = 0
)

# Process adjacent map
adjacent_map <- process_adjacent(
  pu_sf = adjacent_map_raw,
  buffer_m = 100
)
```

# Tahap 2. Analisis SERASI pasangan area berdampingan

```{r generate_matrix_serasi}
#| error: true
#| warning: false
#| message: false
#| include: true

# Generate matrix serasi template to be filled
matrix_serasi_template <- generate_matrix_serasi(sf_1 = rtrw_vect, sf_2 = rzwp3k_vect)
write.xlsx(matrix_serasi_template, "output/matriks_serasi.xlsx", overwrite = TRUE)

# Load a filled matrix serasi & RTRW-RZWP3K priority reference table
matriks_serasi <- load_validate_matrix_table(matriks_serasi_path, title = "serasi")
rtrw_prioritas <- load_and_validate_table(rtrw_prioritas_path)
rzwp3k_prioritas <- load_and_validate_table(rzwp3k_prioritas_path)

# Validate zone class with lookup table
valid_class <- validate_zone_class(adjacent_map, rtrw_prioritas, rzwp3k_prioritas)
```

```{r calculate_idx_serasi}
#| error: true
#| warning: false
#| message: false
#| include: true

# Merge serasi index to adjacent area just if the zone class name is matched
if (length(valid_class$mismatch_col3) == 0 &&
    length(valid_class$mismatch_col4) == 0) {
  idx_serasi_map <- merge_attributes_to_map(adjacent_map, matriks_serasi) 
  idx_serasi_table <- as_tibble(idx_serasi_map %>% sf::st_drop_geometry())
  # write_sf(idx_serasi_map, "output/idx_serasi_adjacent.gpkg", overwrite = TRUE)
  # plot(idx_serasi_map["idx_serasi"])
  # print(idx_serasi_table)
  
  message("All class names matched. Compatibility values merged successfully.")
} else {
  stop("Class name mismatch detected. Please check your input data.")
}
```

# Tahap 3. Analisis indeks PADU RTRW & RZWP3K

```{r prepare-rtrw-rzwp3k-serasi-map-adjacent}
# Define adjacent RTRW features only
adjacent_map_rtrw <- idx_serasi_map %>% 
  select(id, id_pu, RTRW, area_ha, length, area_buffer_ha, idx_serasi) %>% 
  drop_na(RTRW)

# Define adjacent RZWP3K features only
adjacent_map_rzwp3k <- idx_serasi_map %>% 
  select(id, id_pu, RZWP3K, area_ha, length, area_buffer_ha, idx_serasi) %>% 
  drop_na(RZWP3K)
```

## Tahap 3.1. Analisis PADU-KE

### Tahap 3.1.1. Memuat data tutupan/penggunaan lahan dan matriks PADU-KE

```{r generate-load-input-padu-ke}
#| error: true
#| warning: false
#| message: false
#| include: true

# Load PADU-KE input
lulc_ref <- load_and_validate_table(lulc_ref_path)
lulc_vect <- load_and_validate_shapefile(lulc_vect_path)
matriks_padu_ke <- load_validate_matrix_table(matriks_padu_ke_path, title = "padu_ke")

# Generate PADU-KE for KLHK data
matriks_padu_ke_template <- generate_matrix_padu_ke(lulc_ref)
write.xlsx(matriks_padu_ke_template, "output/matriks_padu_ke_klhk.xlsx", overwrite = TRUE)
```

### Tahap 3.1.2. Perhitungan PADU-KE RTRW

```{r calculate-padu-ke-rtrw}
#| error: true
#| warning: false
#| message: false
#| include: true

# Calculate adjacency for LULC vector input
lulc_adjacencies_rtrw <- calculate_lulc_adjacency(
  lulc_vect,
  adjacent_map_rtrw,
  id_col = "id_pu",
  class_col = "ID"
)

# Calculate padu_ke
padu_ke_rtrw <- calculate_padu_ke(
  matriks_padu_ke   = matriks_padu_ke,
  lulc_ref          = lulc_ref,
  lulc_adjacencies  = lulc_adjacencies_rtrw,
  idx_serasi_map    = adjacent_map_rtrw,
  normalize         = TRUE
)

idx_padu_ke_rtrw <- padu_ke_rtrw$idx_padu_ke %>% select(-idx_padu_abs)
idx_padu_ke_map_rtrw <- padu_ke_rtrw$idx_padu_ke_map

plot(idx_padu_ke_map_rtrw["idx_padu_ke"], border = 1)
```

### Tahap 3.1.3. Perhitungan PADU-KE RZWP3K

```{r calculate-padu-ke-rzwp3k}
#| error: true
#| warning: false
#| message: false
#| include: true

# Calculate adjacency for LULC vector input
lulc_adjacencies_rzwp3k <- calculate_lulc_adjacency(
  lulc_vect,
  adjacent_map_rzwp3k,
  id_col = "id_pu",
  class_col = "ID"
)

# Calculate padu_ke
padu_ke_rzwp3k <- calculate_padu_ke(
  matriks_padu_ke   = matriks_padu_ke,
  lulc_ref          = lulc_ref,
  lulc_adjacencies  = lulc_adjacencies_rzwp3k,
  idx_serasi_map    = adjacent_map_rzwp3k,
  normalize         = TRUE
)

idx_padu_ke_rzwp3k     <- padu_ke_rzwp3k$idx_padu_ke %>% select(-idx_padu_abs)
idx_padu_ke_map_rzwp3k <- padu_ke_rzwp3k$idx_padu_ke_map

plot(idx_padu_ke_map_rzwp3k["idx_padu_ke"], border = 1)
```

## Tahap 3.2. Analisis indeks PADU-HS

### Tahap 3.2.1. Memuat data estuari dan TSS

```{r extract-data-padu-hs}
#| error: true
#| warning: false
#| message: false
#| include: true

# Load PADU-HS input
estuari_vect <- load_and_validate_shapefile(estuari_vect_path)
# river_vect <- load_and_validate_shapefile(river_vect_path) # still unused
tss_rast <- load_and_validate_raster(tss_rast_path)

# Calculate euclidean distance
# estuari_euc_dist <- calculate_euclidean_dist(estuari_vect, idx_serasi_map, resolution = 30)
estuari_euc_dist <- rast("output/estuari_euc_dist.tif")
```

### Tahap 3.2.2. Perhitungan PADU-HS RTRW

```{r calculate-padu-hs-rtrw}
#| error: true
#| warning: false
#| message: false
#| include: true

# Calculate padu-hs rtrw
padu_hs_rtrw <- calculate_padu_hs(
  idx_serasi_map    = adjacent_map_rtrw,
  estuari_euc_dist  = estuari_euc_dist,
  tss_rast          = tss_rast
)

idx_padu_hs_rtrw <- padu_hs_rtrw$idx_padu_hs
idx_padu_hs_map_rtrw <- padu_hs_rtrw$idx_padu_hs_map  

plot(idx_padu_hs_map_rtrw["idx_padu_hs"], border = 1)
```

### Tahap 3.2.3. Perhitungan PADU-HS RZWP3K

```{r calculate-padu-hs-rzwp3k}
#| error: true
#| warning: false
#| message: false
#| include: true

# Calculate padu-hs rzwp3k
padu_hs_rzwp3k <- calculate_padu_hs(
  idx_serasi_map    = adjacent_map_rzwp3k,
  estuari_euc_dist  = estuari_euc_dist,
  tss_rast          = tss_rast
)

idx_padu_hs_rzwp3k <- padu_hs_rzwp3k$idx_padu_hs
idx_padu_hs_map_rzwp3k <- padu_hs_rzwp3k$idx_padu_hs_map  

plot(idx_padu_hs_map_rzwp3k["idx_padu_hs"], border = 1)
```

## Tahap 3.3. Analisis indeks PADU-KL

### Tahap 3.3.1. Memuat data kawasan lindung/konservasi

```{r load-protected-area}
#| error: true
#| warning: false
#| message: false
#| include: true

# Load PADU-KL input
protected_area_vect <- load_and_validate_shapefile(protected_area_vect_path) %>% st_make_valid()
```

### Tahap 3.3.2. Perhitungan PADU-KL RTRW

```{r calculate-padu-kl-rtrw}
#| error: true
#| warning: false
#| message: false
#| include: true

# Calculate padu kl rtrw
idx_padu_kl_map_rtrw <- calculate_overlay_pct(
  adjacent_map_rtrw, 
  protected_area_vect, 
  title = "protected"
) %>%
  mutate(
    idx_padu_kl = protected_pct/100
  )

idx_padu_kl_rtrw <- as_tibble(idx_padu_kl_map_rtrw %>% st_drop_geometry())

plot(idx_padu_kl_map_rtrw["idx_padu_kl"], border = 1)
```

### Tahap 3.3.3. Perhitungan PADU-KL RZWP3K

```{r calculate-padu-kl-rzwp3k}
#| error: true
#| warning: false
#| message: false
#| include: true

# Calculate padu kl rzwp3k
idx_padu_kl_map_rzwp3k <- calculate_overlay_pct(
  adjacent_map_rzwp3k, 
  protected_area_vect, 
  title = "protected"
) %>%
  mutate(
    idx_padu_kl = protected_pct/100
  )

idx_padu_kl_rzwp3k <- as_tibble(idx_padu_kl_map_rzwp3k %>% st_drop_geometry())

plot(idx_padu_kl_map_rzwp3k["idx_padu_kl"], border = 1)
```

## Tahap 3.4. Analisis indeks PADU-KH

### Tahap 3.4.1. Memuat data habitat

```{r prepare-habitat-map}
#| error: true
#| warning: false
#| message: false
#| include: true

# Define source of habitat map
habitat_from_lulc <- "Yes"
id_column <- "ID" # column that identify class id

# Define mangrove, seagrass, and coral class IDs
habitat_id <- c(
  5,  # primary mangrove
  6,  # secondary mangrove
  24, # coral
  25  # seagrass
)

# Conditional calculation based on habitat map source
if (habitat_from_lulc == "Yes") {
  coastal_habitat <- lulc_vect[lulc_vect[[id_column]] %in% 
                                 as.numeric(habitat_id),] %>% st_make_valid()
  } else {
  coral_vect <- load_and_validate_shapefile(coral_vect_path)
  seagrass_vect <- load_and_validate_shapefile(seagrass_vect_path)
  mangrove_vect <- load_and_validate_shapefile(mangrove_vect_path)
  coastal_habitat <- list(
    coral_vect,
    seagrass_vect,
    mangrove_vect
  )
}
```

### Tahap 3.4.2. Perhitungan PADU-KH RTRW

```{r calculate-padu-kh-rtrw}
#| error: true
#| warning: false
#| message: false
#| include: true

# Calculate overlay
coastal_habitat_map_rtrw <- calculate_overlay_pct(adjacent_map_rtrw, coastal_habitat, title = "coastal_habitat")
# coastal_habitat_map <- st_read("output/coastal_habitat_map.gpkg")

# Calculate idx padu kh
idx_padu_kh_map_rtrw <- coastal_habitat_map_rtrw %>%
  mutate(
    idx_padu_kh = coastal_habitat_pct/100
  )

idx_padu_kh_rtrw <- as_tibble(idx_padu_kh_map_rtrw %>% st_drop_geometry())

plot(idx_padu_kh_map_rtrw["idx_padu_kh"], border = 1)
```

### Tahap 3.4.3. Perhitungan PADU-KH RZWP3K

```{r calculate-padu-kh-rzwp3k}
#| error: true
#| warning: false
#| message: false
#| include: true

# Calculate overlay
coastal_habitat_map_rzwp3k <- calculate_overlay_pct(adjacent_map_rzwp3k, coastal_habitat, title = "coastal_habitat")
# coastal_habitat_map <- st_read("output/coastal_habitat_map.gpkg")

# Calculate idx padu kh
idx_padu_kh_map_rzwp3k <- coastal_habitat_map_rzwp3k %>%
  mutate(
    idx_padu_kh = coastal_habitat_pct/100
  )

idx_padu_kh_rzwp3k <- as_tibble(idx_padu_kh_map_rzwp3k %>% st_drop_geometry())

plot(idx_padu_kh_map_rzwp3k["idx_padu_kh"], border = 1)
```

## Tahap 3.5. Analisis indeks PADU-RTp

### Tahap 3.5.1. Memuat data industri dan alur pelayaran

```{r prepare-distance-map-padu-rtp}
#| error: true
#| warning: false
#| message: false
#| include: true

# Load input data
industry_vect <- load_and_validate_shapefile(industry_vect_path)
pelayaran_vect <- load_and_validate_shapefile(pelayaran_vect_path)

# Calculate euclidean distance
# industry_euc_dist <- calculate_euclidean_dist(industry_vect, idx_serasi_map, resolution = 30)
industry_euc_dist <- rast("data/raster/EuDist_Industri.tif")

# pelayaran_euc_dist <- calculate_euclidean_dist(pelayaran_vect, idx_serasi_map, resolution = 30)
pelayaran_euc_dist <- rast("data/raster/EUDist_AlurPl.tif")
```

### Tahap 3.5.2. Perhitungan PADU-RTp RTRW

```{r calculate-padu-rtp-rtrw}
#| error: true
#| warning: false
#| message: false
#| include: true

padu_rtp_rtrw <- calculate_padu_rtp(
  idx_serasi_map      = adjacent_map_rtrw,
  industry_euc_dist   = industry_euc_dist,
  pelayaran_euc_dist  = pelayaran_euc_dist
)

idx_padu_rtp_map_rtrw <- padu_rtp_rtrw$idx_padu_rtp_map 
idx_padu_rtp_rtrw <- padu_rtp_rtrw$idx_padu_rtp   

plot(idx_padu_rtp_map_rtrw["idx_padu_rtp"], border = 1)
```

### Tahap 3.5.3. Perhitungan PADU-RTp RZWP3K

```{r calculate-padu-rtp-rzwp3k}
#| error: true
#| warning: false
#| message: false
#| include: true

padu_rtp_rzwp3k <- calculate_padu_rtp(
  idx_serasi_map      = adjacent_map_rzwp3k,
  industry_euc_dist   = industry_euc_dist,
  pelayaran_euc_dist  = pelayaran_euc_dist
)

idx_padu_rtp_map_rzwp3k <- padu_rtp_rzwp3k$idx_padu_rtp_map 
idx_padu_rtp_rzwp3k <- padu_rtp_rzwp3k$idx_padu_rtp   

plot(idx_padu_rtp_map_rzwp3k["idx_padu_rtp"], border = 1)
```

## Tahap 3.6. Analisis indeks PADU-SE

## Tahap 3.7. Analisis indeks PADU-KI

### Tahap 3.7.1. Memuat data kerentanan bencana iklim

```{r prepare-disaster-risk-map}
#| error: true
#| warning: false
#| message: false
#| include: true

# Load input data
disaster_risk_vect <- load_and_validate_shapefile(disaster_risk_vect_path) %>% st_make_valid()
```

### Tahap 3.7.2. Perhitungan PADU-KI RTRW

```{r calculate-padu-ki-rtrw}
#| error: true
#| warning: false
#| message: false
#| include: true

padu_ki_rtrw <- calculate_padu_ki(
  idx_serasi_map      = adjacent_map_rtrw,
  disaster_risk_vect  = disaster_risk_vect,
  value_col           = "Kerawanan"
)

idx_padu_ki_map_rtrw <- padu_ki_rtrw$idx_padu_ki_map
idx_padu_ki_rtrw <- padu_ki_rtrw$idx_padu_ki       

plot(idx_padu_ki_map_rtrw["idx_padu_ki"], border = 1)
```

### Tahap 3.7.3. Perhitungan PADU-KI RZWP3K

```{r calculate-padu-ki-rzwp3k}
#| error: true
#| warning: false
#| message: false
#| include: true

padu_ki_rzwp3k <- calculate_padu_ki(
  idx_serasi_map      = adjacent_map_rzwp3k,
  disaster_risk_vect  = disaster_risk_vect,
  value_col           = "Kerawanan"
)

idx_padu_ki_map_rzwp3k <- padu_ki_rzwp3k$idx_padu_ki_map
idx_padu_ki_rzwp3k <- padu_ki_rzwp3k$idx_padu_ki       

plot(idx_padu_ki_map_rzwp3k["idx_padu_ki"], border = 1)
```

# Tahap 4. Perhitungan indeks PADU pasangan/gabungan

```{r shortcut-to-padu-final}

# rtrw padu
idx_padu_ke_rtrw <- st_read("output/step2/idx_padu_ke_map_rtrw.gpkg") %>% st_drop_geometry() %>% select(-idx_padu_abs)
idx_padu_hs_rtrw <- st_read("output/step2/idx_padu_hs_map_rtrw.gpkg") %>% st_drop_geometry()
idx_padu_kl_rtrw <- st_read("output/step2/idx_padu_kl_map_rtrw.gpkg") %>% st_drop_geometry()
idx_padu_kh_rtrw <- st_read("output/step2/idx_padu_kh_map_rtrw.gpkg") %>% st_drop_geometry()
idx_padu_rtp_rtrw <- st_read("output/step2/idx_padu_rtp_map_rtrw.gpkg") %>% st_drop_geometry()
# idx_padu_se_rtrw <- st_read("output/step2/idx_padu_se_rtrw") %>% st_drop_geometry()
idx_padu_ki_rtrw <- st_read("output/step2/idx_padu_ki_map_rtrw.gpkg") %>% st_drop_geometry()

# rzwp3k padu
idx_padu_ke_rzwp3k <- st_read("output/step2/idx_padu_ke_map_rzwp3k.gpkg") %>% st_drop_geometry() %>% select(-idx_padu_abs)
idx_padu_hs_rzwp3k <- st_read("output/step2/idx_padu_hs_map_rzwp3k.gpkg") %>% st_drop_geometry()
idx_padu_kl_rzwp3k <- st_read("output/step2/idx_padu_kl_map_rzwp3k.gpkg") %>% st_drop_geometry()
idx_padu_kh_rzwp3k <- st_read("output/step2/idx_padu_kh_map_rzwp3k.gpkg") %>% st_drop_geometry()
idx_padu_rtp_rzwp3k <- st_read("output/step2/idx_padu_rtp_map_rzwp3k.gpkg") %>% st_drop_geometry()
# idx_padu_se_rzwp3k <- st_read("output/step2/idx_padu_se_rzwp3k") %>% st_drop_geometry()
idx_padu_ki_rzwp3k <- st_read("output/step2/idx_padu_ki_map_rzwp3k.gpkg") %>% st_drop_geometry()
```

## Tahap 4.1. Perhitungan indeks PADU untuk masing-masing RTRW dan RZWP3K

```{r calculate-padu-final}
#| error: true
#| warning: false
#| message: false
#| include: true

# Load weight reference lookup table
padu_idx_weight <- load_and_validate_table(padu_idx_weight_path)
weight_sum <- sum(padu_idx_weight[2])

if (weight_sum == 1){
  idx_padu_map_rtrw <- adjacent_map_rtrw
  idx_padu_map_rzwp3k <- adjacent_map_rzwp3k
  
  # List all PADU analysis
  padu_rtrw_list <- list(
    idx_padu_ke_rtrw,
    idx_padu_hs_rtrw,
    idx_padu_kl_rtrw,
    idx_padu_kh_rtrw,
    idx_padu_rtp_rtrw,
    # idx_padu_se_rtrw,
    idx_padu_ki_rtrw
  )
  
  padu_rzwp3k_list <- list(
    idx_padu_ke_rzwp3k,
    idx_padu_hs_rzwp3k,
    idx_padu_kl_rzwp3k,
    idx_padu_kh_rzwp3k,
    idx_padu_rtp_rzwp3k,
    # idx_padu_se_rzwp3k,
    idx_padu_ki_rzwp3k
  )
  
  # Calculate PADU index
  idx_padu_map_rtrw <- calculate_padu_index(
    padu_list = padu_rtrw_list,
    idx_padu_map = idx_padu_map_rtrw,
    padu_idx_weight = padu_idx_weight
  )
  
  idx_padu_map_rzwp3k <- calculate_padu_index(
    padu_list = padu_rzwp3k_list,
    idx_padu_map = idx_padu_map_rzwp3k,
    padu_idx_weight = padu_idx_weight
  )
  
  # st_write(idx_padu_map_rtrw, "output/idx_padu_map_rtrw.gpkg", append=FALSE)
  # st_write(idx_padu_map_rzwp3k, "output/idx_padu_map_rzwp3k.gpkp", append=FALSE)
  # plot(idx_padu_map_rtrw["idx_padu_final"], border = 1)
} else {
  stop("The sum of the PADU index weights is not equal to 1. Please check your PADU index weight table input.")
}
```

## Tahap 4.2. Perhitungan indeks PADU gabungan pasangan RTRW dan RZWP3K

```{r calculate-padu-combine-pair}
#| error: true
#| warning: false
#| message: false
#| include: true

# Calculate idx_padu_pair
idx_pair <- idx_padu_map_rtrw %>%
  st_drop_geometry() %>%
  select(
    id_pu,
    idx_serasi,
    idx_padu_rtrw = idx_padu_final
  ) %>%
  left_join(
    idx_padu_map_rzwp3k %>%
      st_drop_geometry() %>%
      select(
        id_pu,
        idx_padu_rzwp3k = idx_padu_final
      ),
    by = "id_pu"
  ) %>%
  mutate(
    idx_padu_final = if_else(
      idx_padu_rtrw == 0 | idx_padu_rzwp3k == 0,
      0,
      2 * idx_padu_rtrw * idx_padu_rzwp3k /
        (idx_padu_rtrw + idx_padu_rzwp3k)
    )
  )

# Merge adjacent map with idx_pair
idx_padu_map <- adjacent_map %>%
  left_join(
    idx_pair,
    by = "id_pu"
  )
```

# Tahap 5. Perhitungan indeks PADAN

```{r calculate-padan}
#| error: true
#| warning: false
#| message: false
#| include: true

alpha <- 0.5

idx_padan_map <- idx_padu_map %>%
  mutate(
    idx_padan = (alpha * idx_serasi) + ((1 - alpha) * idx_padu_final)
  )
```

# Tahap 6. Rekomendasi kelas alternatif RTRW dan RZWP3K

```{r calculate-alternative-zone}
#| error: true
#| warning: false
#| message: false
#| include: true

idx_padan_map_alt <- idx_padan_map %>%
  mutate(
    RZWP3K_plus1 = lead(RZWP3K),
    RTRW_minus1  = lag(RTRW)
  ) %>%
  rowwise() %>%
  mutate(
    alt_RTRW = get_alternative_zone(
      RZWP3K_plus1,
      RTRW,
      "RTRW",
      matriks_serasi
    ),

    alt_RZWP3K = get_alternative_zone(
      RTRW_minus1,
      RZWP3K,
      "RZWP3K",
      matriks_serasi
    )
  ) %>%
  ungroup() %>%
  select(-RZWP3K_plus1, -RTRW_minus1)
```

# Tahap 7. Perhitungan ekonomi/NPV untuk area RTRW dan RZWP3K

## Tahap 7.1. Menghitung distribusi tutupan/penggunaan lahan dan nilai NPV per ha aktual

```{r calculate-land-distribution-&-npv-ha-actual}
#| error: true
#| warning: false
#| message: true
#| include: true

# Prepare data
class_name = "LC"
npv_lulc <- load_and_validate_table(npv_lulc_path)
matriks_land_distribution_rtrw <- load_validate_matrix_table(matriks_land_distribution_rtrw_path)
matriks_land_distribution_rzwp3k <- load_validate_matrix_table(matriks_land_distribution_rzwp3k_path)

# Prepare RTRW and RZWP3K data
pu_rtrw <- idx_padan_map_alt %>%
  filter(!is.na(RTRW)) %>% 
  select(-RZWP3K)

pu_rzwp3k <- idx_padan_map_alt %>%
  filter(!is.na(RZWP3K)) %>% 
  select(-RTRW)

# Calculate actual LULC distribution for each feature unit RTRW
land_distribution_rtrw_long <- calculate_land_distribution(
  pu_rtrw, lulc_vect,
  id_pu = "id_pu", lulc_class = class_name,
  use_parallel = TRUE,
  workers = 5
) 

land_distribution_rtrw_wide <- land_distribution_rtrw_long %>%
  pivot_wider(
    names_from = class_name,
    values_from = proportion,
    values_fill = 0
  )

land_distribution_rtrw <- st_drop_geometry(pu_rtrw) %>% 
  left_join(
    land_distribution_rtrw_wide, by = "id_pu"
    )

# Calculate actual LULC distribution for each feature unit RZWP3K
land_distribution_rzwp3k_long <- calculate_land_distribution(
  pu_rzwp3k, lulc_vect,
  id_pu = "id_pu", lulc_class = class_name,
  use_parallel = TRUE,
  workers = 5
) 

land_distribution_rzwp3k_wide <- land_distribution_rzwp3k_long %>%
  pivot_wider(
    names_from = class_name,
    values_from = proportion,
    values_fill = 0
  )

land_distribution_rzwp3k <- st_drop_geometry(pu_rtrw) %>% 
  left_join(
    land_distribution_rzwp3k_wide, by = "id_pu"
    )

# Calculate actual npv/ha value for rtrw features
npv_lulc_rtrw_ha <- calculate_npv_ha_per_unit(land_distribution_rtrw, npv_lulc) %>% 
  rename(
    npv_ha_actual_rtrw = npv_ha
  )

# Calculate actual npv/ha value for rzwp3k features
npv_lulc_rzwp3k_ha <- calculate_npv_ha_per_unit(land_distribution_rzwp3k, npv_lulc) %>% 
  rename(
    npv_ha_actual_rzwp3k = npv_ha
  )

```

## Tahap 7.2. Menghitung distribusi tutupan/penggunaan lahan dan nilai NPV per ha rekomendasi

```{r calculate-land-distribution-&-npv-ha-recommendation}
#| error: true
#| warning: false
#| message: true
#| include: true

# Calculate recommendation of LULC distribution for each feature unit RTRW
land_distribution_rtrw_recom_only <- calculate_land_distribution(
  pu = pu_rtrw,
  id_pu = "id_pu",
  lulc_class = class_name,
  calculate_from_matrix = TRUE,
  matrix_tbl = matriks_land_distribution_rtrw,
  selected_zone = "alt_RTRW"
) %>%
  pivot_wider(
    names_from = class_name,
    values_from = proportion,
    values_fill = 0
  ) %>%
  st_drop_geometry() 

land_distribution_rtrw_recom <- npv_lulc_rtrw_ha %>% left_join(
    land_distribution_rtrw_recom_only,
    by = "id_pu"
  )

# Calculate recommendation of LULC distribution for each feature unit RZWP3K
land_distribution_rzwp3k_recom_only <- calculate_land_distribution(
  pu = pu_rzwp3k,
  id_pu = "id_pu",
  lulc_class = class_name,
  calculate_from_matrix = TRUE,
  matrix_tbl = matriks_land_distribution_rzwp3k,
  selected_zone = "alt_RZWP3K"
) %>%
  pivot_wider(
    names_from = class_name,
    values_from = proportion,
    values_fill = 0
  ) %>%
  st_drop_geometry() 

land_distribution_rzwp3k_recom <- npv_lulc_rzwp3k_ha %>% left_join(
    land_distribution_rzwp3k_recom_only,
    by = "id_pu"
  )

# Calculate actual npv/ha value for rtrw features
npv_lulc_rtrw_ha_recom <- calculate_npv_ha_per_unit(land_distribution_rtrw_recom, npv_lulc) %>% 
  rename(
    npv_ha_recom_rtrw = npv_ha
  )

# Calculate actual npv/ha value for rtrw features
npv_lulc_rzwp3k_ha_recom <- calculate_npv_ha_per_unit(land_distribution_rzwp3k_recom, npv_lulc) %>% 
  rename(
    npv_ha_recom_rzwp3k = npv_ha
  )
```

## Tahap 7.3. Menghitung nilai ekonomi berbasis NPV

```{r calculate-npv}
#| error: true
#| warning: false
#| message: true
#| include: true

# Calculate npv for rtrw
npv_lulc_rtrw <- npv_lulc_rtrw_ha_recom %>% 
  mutate(
    econ_rtrw_actual = area_buffer_ha * npv_ha_actual_rtrw,
    econ_rtrw_recom = area_buffer_ha * npv_ha_recom_rtrw,
    econ_rtrw_delta = econ_rtrw_recom - econ_rtrw_actual
  )

# Calculate npv for rzwp3k
npv_lulc_rzwp3k <- npv_lulc_rzwp3k_ha_recom %>% 
  mutate(
    econ_rzwp3k_actual = area_buffer_ha * npv_ha_actual_rzwp3k,
    econ_rzwp3k_recom = area_buffer_ha * npv_ha_recom_rzwp3k,
    econ_rzwp3k_delta = econ_rzwp3k_recom - econ_rzwp3k_actual
  )

# merge with sf object
new_cols_rtrw <- setdiff(names(npv_lulc_rtrw), names(idx_padan_map_alt))
new_cols_rzwp3k <- setdiff(names(npv_lulc_rzwp3k), names(idx_padan_map_alt))

adjacent_economy_map <- idx_padan_map_alt %>%
  left_join(
    npv_lulc_rtrw %>% select(all_of(c("id", new_cols_rtrw))),
    by = "id"
  ) %>%
  left_join(
    npv_lulc_rzwp3k %>% select(all_of(c("id", new_cols_rzwp3k))),
    by = "id"
  )
```

# Tahap 8. Rekomendasi keputusan rekonsiliasi area berdampingan

```{r}

```

# Tahap 9. Perhitungan penilaian integrasi area berdampingan

```{r}

```
