---
title: "LaSPUR Type 1 Implementation"
author: "Faza Mahezs (PIC) - RG2 ICRAF Indonesia"
format: html
editor: visual
---

# LaSPUR Tipe 1 - Overlap Area Reconcilliation

Modul Land and Sea Planning Unit Reconciliation (LaSPUR) adalah kerangka kerja yang dilengkapi dengan alat bantu proses negosiasi parapihak dalam penyelesaian konflik integrasi pengelolaan ruang darat dan laut berdasarkan analisis berbasis bukti yang melibatkan pertimbangan perlindungan ekosistem, optimalisasi pemanfaatan ruang untuk peningkatan nilai ekonomi, dan keberlangsungan ruang hidup masyarakat.

Sebagai bagian dari pengembangan modul, dokumen ini menjelaskan proses dan tahapan teknis hanya untuk penyelesaian kasus tipe 1, yakni rekonsilitasi area tumpang tindih antara peta RTRW dan RZWP3K dengan penambahan aspek konektivitas ekologis (KE) sebagai komponen yang dipertimbangkan.

# Step 0. Load libraries, functions, and input data

```{r load-libraries}
#| error: true
#| warning: false
#| message: false
#| include: true

source("R/functions.R")
source("R/helpers.R")
```

Input data meliputi seluruh file yang dibutuhkan dalam analisis baik dalam format shapefile, raster, maupun tabel. Pemuatan file baik untuk format shapefile, raster, maupun tabel menggunakan function yang telah dilengkapi tahap validasi format dan konten yang terkandung dalam setiap file dilakukan pada setiap tahap yang berkaitan dengan data tersebut.

```{r input-data-paths}
#| error: true
#| warning: false
#| message: false
#| include: true

# Main input data for SERASI index calculation
rtrw_path <- "data/vector/ST_RTRW_Pra.shp"
rzwp3k_path <- "data/vector/ST_RZWP3K.shp"

rtrw_prioritas_path <- "data/tabular/tabel_acuan_prioritas_RTRW.xlsx"
rzwp3k_prioritas_path <- "data/tabular/tabel_acuan_prioritas_RZWP3K.xlsx"

matriks_serasi_path <- "data/tabular/matriks_serasi_dummy.xlsx"

# PADU_KE input data
lulc_rast_path <- "data/raster/LaS_2024.tif"
lulc_rast_klhk_path <- "data/raster/LaS_KLHK_2024_100m.tif"
lulc_vect_path <- "data/vector/PL2024_Coral_Seagrass_Union.shp"

lulc_ref_path <- "data/tabular/tabel_acuan_penutupan_lahan_sulteng_solusi.xlsx"
lulc_ref_klhk_path <- "data/tabular/tabel_acuan_penutupan_lahan_sulteng_klhk.xlsx"

matriks_padu_ke_path <- "data/tabular/matriks_padu_ke_dummy.xlsx"
matriks_padu_ke_path_klhk <- "data/tabular/matriks_padu_ke_klhk_dummy.xlsx"

# PADU-HS input data
estuari_vect_path <- "data/vector/ST_Estuari_PT.shp"
river_vect_path <- "data/vector/ST_Sungai250k.shp"
tss_rast_path <- "data/raster/TSS_Sulteng.tif"

# PADU-KL input data
protected_area_vect_path <- "data/vector/Kawasan_Lindung_Sulteng.shp"

# PADU-KH input data
coral_vect_path <- "data/vector/AC_Coral_Sulteng_dis.shp"
seagrass_vect_path <- "data/vector/AC_Seagrass_Sulteng_dis.shp"
mangrove_vect_path <- "data/vector/mangrove_sulteng.shp"

# PADU-RTp input data
industry_vect_path <- "data/vector/ST_Industri_dis.shp"
pelayaran_vect_path <- "data/vector/ST_AlurPelayaran_dis.shp"

# PADU-KI input data
disaster_risk_vect_path <- "data/vector/08_ST_KRB_clim_diss.shp"

# Parameterization
padu_idx_weight_path <- "data/tabular/tabel_acuan_bobot_PADU.xlsx"

# Output directory
output_dir <- "output/"

```

# Step 1. Overlap area identification and SERASI index calculation

Pada tahap ini modul akan melakukan serangkaian analisis SERASI untuk menilai tingkat kesesuaian ruang darat dan laut apabila bertumpang tindih ataupun berdampingan dalam rentang tertentu melalui matriks kompatibilitas.

## Step 1.1. Generate and load SERASI index compability matrix

Sel pada matriks berisikan nilai kompatibilitas antara kategori zona dan pola ruang pada kolom dan baris terkait. Nilai yang diinput dapat berasal dari penilaian ahli atau kesepakatan parapihak dan dapat berupa:

-   0 = Tidak kompatibel (konflik mendasar/harus dihindari)

-   0.5 = Kompatibel bersyarat (dapat berdampingan dengan pengaturan/mitigasi)

-   1 = Kompatibel (sangat sesuai/tidak menimbulkan gangguan)

Matriks yang dimuat akan dikonversi ke dalam bentuk *long format matrix*.

```{r generate_matrix_serasi}
#| error: true
#| warning: false
#| message: false
#| include: true

# Load the input data for SERASI index calculation
rtrw_vect <- load_and_validate_shapefile(rtrw_path)
rzwp3k_vect <- load_and_validate_shapefile(rzwp3k_path)

# Generate matrix serasi template to be filled
matrix_serasi_template <- generate_matrix_serasi(sf_1 = rtrw_vect, sf_2 = rzwp3k_vect)
write.xlsx(matrix_serasi_template, "output/matriks_serasi.xlsx", overwrite = TRUE)

# Load a filled matrix serasi
matriks_serasi <- load_validate_matrix_table(matriks_serasi_path, title = "serasi")
print(matriks_serasi)
```

## Step 1.2. Overlap area identification process

Area tumpang tindih diidentifikasi melalui proses *union* peta RTRW dan RZWP3K dengan function `identify_overlaps()` untuk menghasilkan daftar lokasi tumpang tindih yang unik. Area tumpang tindih yang dihasilkan akan menjadi "*AOI*" dalam analisis SERASI hingga PADU-KE.

```{r identify-filter-validate-overlaps}
#| error: true
#| warning: false
#| message: false
#| include: true

# Load RTRW & RZWP3K priority reference table
rtrw_prioritas <- load_and_validate_table(rtrw_prioritas_path)
rzwp3k_prioritas <- load_and_validate_table(rzwp3k_prioritas_path)

# Set minimum area treshold
threshold_ha = 156.25

# Identify the overlaps area 
union_sf <- identify_overlaps(rtrw_vect, rzwp3k_vect)
filtered_union_sf <- filter_overlaps(union_sf, threshold_ha)

# Filter only qualified overlaps with minimum area size of 156.25 ha
# filtered_union_sf <- filtered_union_sf %>%
#   filter(stat_pu == "intersection", area_flag == "luas terpenuhi")
# plot(filtered_union_sf)

# Validate zone class with lookup table
valid_class <- validate_zone_class(filtered_union_sf, rtrw_prioritas, rzwp3k_prioritas)
```

## Step 1.3. Merge SERASI index value into filtered overlap area

Tahap ini mengintegrasikan nilai indeks SERASI yang diperoleh dari matriks kompatibiltas/SERASI dari pengguna dengan area tumpang tindih yang berkorespondensi di dalam peta area tumpang tindih yang telah terfilter/terseleksi.

```{r add-idx-serasi-to-map}
#| error: true
#| warning: false
#| message: true
#| include: true

# Merge serasi index to filtered overlap area just if the zone class name is matched
if (length(valid_class$mismatch_col3) == 0 &&
    length(valid_class$mismatch_col4) == 0) {
  idx_serasi_map <- merge_attributes_to_map(filtered_union_sf, matriks_serasi) # use intersection_large to select the unit with sufficient area size
  idx_serasi_table <- as_tibble(idx_serasi_map %>% sf::st_drop_geometry())
  
  write_sf(idx_serasi_map, "output/idx_serasi.gpkg", overwrite = TRUE)
  
  plot(idx_serasi_map["idx_serasi"])
  print(idx_serasi_table)
  
  message("All class names matched. Compatibility values merged successfully.")
} else {
  stop("Class name mismatch detected. Please check your input data.")
}

```

# Step 2. PADU-KE index calculation

Analisis PADU menilai skor integrasi antar ruang darat dan laut melalui penghitungan 7 Indeks Integrasi Lingkungan (IL). Pada dokumen ini, analisis PADU terbatas pada salah satu indeks IL, yakni PADU-KE (konektivitas ekologi) yang mengukur seberapa penting unit area tumpang tindaih dalam menjaga koneksi ekosistem darat–laut.

Analisis PADU-KE melibatkan penilaian ketetanggaan/*adjacency* kelas tutupan/penggunaan lahan yang dapat mendukung fungsi ekologis lintas batas darat–laut, misalnya hutan mangrove yang berdampingan dengan padang lamun.

## Step 2.1. Generate and load PADU-KE index matrix

Indeks PADU-KE dihasilkan melalui penilaian pengguna terhadap hubungan antar kelas tutupan/penggunaan lahan yang dinyatakan dalam bentuk matriks dengan rentang nilai 0-3, dengan interpretasi sebagai berikut:

-   *Konektivitas alami tinggi → 3*\
    Contoh: Sungai/Estuari ↔ Mangrove, Mangrove ↔ Padang Lamun, Padang Lamun ↔ Terumbu Karang, Hutan Alam ↔ Hutan Pesisir, Nearshore ↔ Lamun/Karang.

-   *Bisa berdampingan dengan pengaturan → 2*\
    Contoh: Pertanian/Agroforestry ↔ Mangrove (zona penyangga), Permukiman ↔ Sungai/Estuari (sem padang banjir), Perkebunan ↔ Hutan Pesisir (buffer).

-   *Kurang sesuai/risiko → 1*\
    Contoh: Permukiman/Industri ↔ Terumbu Karang/Lamun, Pertanian basah ↔ Karang/Lamun (risiko sedimentasi/eutrofikasi).

-   *Tidak sesuai/terlarang → 0*\
    Contoh: Alur Pelayaran ↔ Budidaya Rumput Laut/Marikultur padat, Kabel/Pipa melintasi zona inti konservasi sensitif (tanpa koridor yang jelas).

```{r generate-load-matriks-padu-ke}
#| error: true
#| warning: false
#| message: false
#| include: true

# Load PADU-KE input
lulc_ref <- load_and_validate_table(lulc_ref_path) 
lulc_ref_klhk <- load_and_validate_table(lulc_ref_klhk_path)

# # Generate PADU-KE matrix template
# matriks_padu_ke_template <- generate_matrix_padu_ke(lulc_ref)
# write.xlsx(matriks_padu_ke_template, "output/matriks_padu_ke.xlsx", overwrite = TRUE)
# 
# # Load a filled PADU-KE matrix
# matriks_padu_ke <- load_validate_matrix_table(matriks_padu_ke_path, title = "padu_ke")
# 
# print(matriks_padu_ke)

# Generate PADU-KE for KLHK data
matriks_padu_ke_template <- generate_matrix_padu_ke(lulc_ref_klhk)

write.xlsx(matriks_padu_ke_template, "output/matriks_padu_ke_klhk.xlsx", overwrite = TRUE)

matriks_padu_ke <- load_validate_matrix_table(matriks_padu_ke_path_klhk, title = "padu_ke")

print(matriks_padu_ke)
```

## Step 2.2. Calculate LULC adjacency

Pada tahap ini, untuk setiap unit tumpang tindih, akan dihitung jumlah sisi setiap unit kelas LULC (pixel/feature) yang berbatasan (*edge count*) secara berpasangan dengan kelas LULC yang bertetangga di sekitarnya. Perhitungan meliputi persentase jumlah *edge count* dalam setiap unit. Setiap pasangan kelas yang unik hanya dihitung satu kali (misalnya, pasangan Hutan–Semak dan Semak–Hutan diperlakukan sebagai kasus ketetanggaan yang sama, *edge count* = 1).

Dalam hal ini, modul akan menyediakan 2 opsi format peta LULC yang dapat dihitung, yakni raster dan vector. Keduanya memiliki kekurangan dan kelebihan tersendiri. Format raster lebih unggul dalam kecepatan proses, namun resolusi spasial menjadi faktor pembatas untuk perhitungan *adjacency* bagi unit tumpang tindih yang berukuran lebih kecil dari pixelnya. Sementara format vector memungkinkan perhitungan *adjacency* bagi unit tumpang tindih yang kecil, namun memerlukan waktu proses yang lebih lama.

```{r calculate-lulc-adjacency}
#| error: true
#| warning: false
#| message: false
#| include: true

# Load PADU-KE input
# lulc_rast <- load_and_validate_raster(lulc_rast_path)
lulc_rast <- load_and_validate_raster(lulc_rast_klhk_path)
lulc_vect <- load_and_validate_shapefile(lulc_vect_path)

# # Calculate adjacency for LULC raster input
# lulc_adjacencies <- calculate_lulc_adjacency(
#   lulc_rast,
#   idx_serasi_map,
#   "id_pu"
# )

# Calculate adjacency for LULC vector input
lulc_adjacencies <- calculate_lulc_adjacency(
  lulc_vect,
  idx_serasi_map,
  id_col = "id_pu",
  class_col = "ID"
)

print(lulc_adjacencies)
```

## Step 2.3. Calculate PADU-KE index

Indeks PADU-KE dihitung sebagai rerata bobot perhitungan *adjacency* antar pasangan kelas LULC yang berdampingan. Nilai PADU-KE yang dihasilkan merupakan hasil normalisasi dengan rentang indeks 0-1.

```{r calculate-padu-ke}
#| error: true
#| warning: false
#| message: false
#| include: true

# Set class id as LULC class combination identifier
matriks_padu_ke_id <- matriks_padu_ke %>%
  # # For raster format LULC map
  # mutate(
  #   class1   = lulc_ref[[1]][match(class1, lulc_ref[[2]])],
  #   class2 = lulc_ref[[1]][match(class2, lulc_ref[[2]])]
  # )
  # For KLHK format LULC map
  mutate(
    class1   = lulc_ref_klhk[[1]][match(class1, lulc_ref_klhk[[2]])],
    class2 = lulc_ref_klhk[[1]][match(class2, lulc_ref_klhk[[2]])]
  )
names(matriks_padu_ke_id) <- c("class_id1", "class_id2", "adj_index")

# Set class id as LULC class combination identifier
lulc_adjacencies <- lulc_adjacencies %>%
  mutate(
    Class_A = as.integer(as.character(Class_A)),
    Class_B = as.integer(as.character(Class_B))
  )

# Calculate PADU-KE index
idx_padu_ke <- calculate_padu_ke(lulc_adjacencies, matriks_padu_ke_id) %>%
  select(id_pu, idx_padu_ke)
print(idx_padu_ke)
```

## Step 2.4. Merge PADU-KE index value into filtered overlap area

Tahap ini mengintegrasikan nilai indeks PADU-KE yang diperoleh dari matriks PADU-KE yang telah didefinisikan oleh pengguna dengan area tumpang tindih zona.

```{r merge-idx-padu-ke-to-map}
#| error: true
#| warning: false
#| message: false
#| include: true

# Merge padu-ke index to filtered overlap area 
idx_padu_ke_map <- idx_serasi_map %>%
  mutate(id_pu = as.character(id_pu)) %>%
  left_join(idx_padu_ke, by = "id_pu")

plot(idx_padu_ke_map["idx_padu_ke"], border = 1)
```

# Step 3. PADU-HS index calculation

Analisis PADU-HS (Hidrologi Sedimentasi) melibatkan potensi pergerakan air, sedimen, dan nutrien dari darat ke laut di area bersebelahan sebagai pertimbangan dalam integrasi perencanaan ruang darat dan laut.

## Step 3.1. Extract PADU-HS input data

Pada tahap ini dihitung jarak menuju estuari dalam meter. Kemudian dihitung rerata jarak ke estuari dan nilai TSS untuk setiap unit tumpang tindih.

```{r extract-data-padu-hs}
#| error: true
#| warning: false
#| message: false
#| include: true

# Load PADU-HS input
estuari_vect <- load_and_validate_shapefile(estuari_vect_path)
# river_vect <- load_and_validate_shapefile(river_vect_path) # still unused
tss_rast <- load_and_validate_raster(tss_rast_path)

# Calculate euclidean distance
# estuari_euc_dist <- calculate_euclidean_dist(estuari_vect, idx_serasi_map, resolution = 30)
estuari_euc_dist <- rast("output/estuari_euc_dist.tif")

# Extract estuari euclidean distance to overlap area
estuari_dist_extracted <- extract_raster_to_sf(
  idx_serasi_map,
  estuari_euc_dist,
  id_col = "id_pu",
  new_col = "estuari_dist_mean"
)

# Extract tss value to overlap area
tss_extracted <- extract_raster_to_sf(
  idx_serasi_map,
  tss_rast,
  id_col = "id_pu",
  new_col = "tss_mean"
)
```

## Step 3.2. Calculate PADU-HS index

```{r calculate-padu-hs}
#| error: true
#| warning: false
#| message: false
#| include: true

# Combine both vector
tss_to_merge <- tss_extracted %>%
  st_drop_geometry() %>%
  select(id_pu, tss_mean)

# Calculate index PADU-HS
idx_padu_hs_map <- estuari_dist_extracted %>%
  left_join(tss_to_merge, by = "id_pu") %>% 
  mutate(
    filter_estuari = ifelse(is.na(estuari_dist_mean), NA, 1 - pmin(estuari_dist_mean/5000,1)),
    idx_padu_hs = (filter_estuari + tss_mean)/2
  ) %>%
  select(-filter_estuari)

idx_padu_hs <- as_tibble(idx_padu_hs_map %>% st_drop_geometry())
```

# Step 4. PADU-KL index calculation

Indeks PADU-KL (Kawasan Lindung Terintegrasi) memberikan pertimbangan keserasian antara kawasan lindung darat (hutan lindung, suaka margasatwa) dengan kawasan konservasi laut pada area tumpang tindih RTRW dan RZWP3K. Nilai indeks padu dihitung berdasarkan persentase luas area kawasan lindung yang berada di dalam batas area unit tumpang tindih.

```{r calculate-padu-kl}
#| error: true
#| warning: false
#| message: false
#| include: true

# Load PADU-KL input
protected_area_vect <- load_and_validate_shapefile(protected_area_vect_path)

# Calculate percentage of protected area that overlay with planning unit
idx_padu_kl_map <- calculate_overlay_pct(idx_serasi_map, protected_area_vect, title = "protected") %>%
  mutate(
    idx_padu_kl = protected_pct/100
  )

idx_padu_kl <- as_tibble(idx_padu_kl_map %>% st_drop_geometry())

plot(idx_padu_kl_map["idx_padu_kl"], border = 1)
```

# Step 5. PADU-KH index calculation

Analisis PADU-KH (Kualitas/Keberadaan Habitat) memberikan pertimbangan terkait kondisi/kehadiran habitat di zona pesisir yang berbatasan langsung dengan laut (mangrove, lamun, terumbu) dalam hal penyelesaian konflik tumpang tindih peta RTRW dan RZWP3K.

Analisis ini melihat persentase luas area habitat yang berada di dalam batas area unit tumpang tindih. Area habitat pesisir yang digunakan dalam analisis PADU-KH dapat diperoleh setidaknya berdasarkan dua kondisi. Pertama, area mangrove, lamun, dan terumbu karang diambil dari peta LULC dengan melakukan subset pada ketiga kelas tersebut. Kedua, pengguna dapat menambahkan ketiga peta habitat secara mandiri satu persatu. Function `calculate_overlay_pct()` dapat mengakomodasi kedua kondisi sumber peta habitat pesisir.

## Step 5.1.Prepare habitat map

```{r prepare-habitat-map}
#| error: true
#| warning: false
#| message: false
#| include: true

# Define source of habitat map
habitat_from_lulc <- "Yes"
id_column <- "ID" # column that identify class id

# Define mangrove, seagrass, and coral class IDs
habitat_id <- c(
  5,  # primary mangrove
  6,  # secondary mangrove
  24, # coral
  25  # seagrass
)

# Conditional calculation based on habitat map source
if (habitat_from_lulc == "Yes") {
  coastal_habitat <- lulc_vect[lulc_vect[[id_column]] %in% as.numeric(habitat_id), ]
} else {
  # Load PADU-KH input
  coral_vect <- load_and_validate_shapefile(coral_vect_path)
  seagrass_vect <- load_and_validate_shapefile(seagrass_vect_path)
  mangrove_vect <- load_and_validate_shapefile(mangrove_vect_path)
  
  coastal_habitat <- list(
    coral_vect,
    seagrass_vect,
    mangrove_vect
  )
}
```

## Step 5.2. Calculate PADU-KH index

```{r calculate-padu-kh}
#| error: true
#| warning: false
#| message: false
#| include: true

# Calculate overlay
# coastal_habitat_map <- calculate_overlay_pct(idx_serasi_map, coastal_habitat, title = "coastal_habitat")
coastal_habitat_map <- st_read("output/coastal_habitat_map.gpkg")

# Calculate idx padu kh
idx_padu_kh_map <- coastal_habitat_map %>%
  mutate(
    idx_padu_kh = coastal_habitat_pct/100
  )

idx_padu_kh <- as_tibble(idx_padu_kh_map %>% st_drop_geometry())

plot(idx_padu_kh_map["idx_padu_kh"], border = 1)
```

# Step 6. PADU-RTp index calculation

Analisis PADU-RTp (Risiko dan Tekanan) menggambarkan bagaimana tekanan aktivitas manusia (industri, tambak, pariwisata) berdampak terhadap bentang lahan darat dan laut di sekitarnya.

## Step 6.1. Prepare distance map

```{r prepare-distance-map-padu-rtp}
#| error: true
#| warning: false
#| message: false
#| include: true

# Load input data
industry_vect <- load_and_validate_shapefile(industry_vect_path)
pelayaran_vect <- load_and_validate_shapefile(pelayaran_vect_path)

# Calculate euclidean distance
# industry_euc_dist <- calculate_euclidean_dist(industry_vect, idx_serasi_map, resolution = 30)
industry_euc_dist <- rast("data/raster/EuDist_Industri.tif")

# pelayaran_euc_dist <- calculate_euclidean_dist(pelayaran_vect, idx_serasi_map, resolution = 30)
pelayaran_euc_dist <- rast("data/raster/EUDist_AlurPl.tif")

# Extract euclidean distance to overlap area
industry_dist_extracted <- extract_raster_to_sf(
  idx_serasi_map,
  industry_euc_dist,
  id_col = "id_pu",
  new_col = "industry_dist_mean"
)

pelayaran_dist_extracted <- extract_raster_to_sf(
  idx_serasi_map,
  pelayaran_euc_dist,
  id_col = "id_pu",
  new_col = "pelayaran_dist_mean"
)
```

## Step 6.2. Calculate PADU-RTp index

```{r calculate-padu-rtp}
#| error: true
#| warning: false
#| message: false
#| include: true

# Combine both vector
industry_to_merge <- industry_dist_extracted %>%
  st_drop_geometry() %>%
  select(id_pu, industry_dist_mean)

# Calculate index PADU-RTp
idx_padu_rtp_map <- pelayaran_dist_extracted %>%
  left_join(industry_to_merge, by = "id_pu") %>% 
  mutate(
    industry_clean = if_else(is.na(industry_dist_mean), 0, pmax(industry_dist_mean, 0)),
    pelayaran_clean = if_else(is.na(pelayaran_dist_mean), 0, pmax(pelayaran_dist_mean, 0)),
    
    filter_industry = 1 - pmin(industry_clean / 8000, 1),
    filter_pelayaran = 1 - pmin(pelayaran_clean / 5000, 1),
    
    idx_padu_rtp = pmax(0, 1 - (filter_industry + filter_pelayaran) / 2)
  ) %>%
  select(-industry_clean, -pelayaran_clean, -filter_industry, -filter_pelayaran)

idx_padu_rtp <- as_tibble(idx_padu_rtp_map %>% st_drop_geometry())
```

# Step 7. PADU-SE index calculation

# Step 8. PADU-KI index calculation

Indeks PADU-KI (Ketahanan Iklim) menunjukkan daya tahan ruang terhadap dampak perubahan iklim (rob, abrasi, kenaikan muka laut).

## Step 8.1. Extract value from disaster risk map

```{r prepare-disaster-risk-map}
#| error: true
#| warning: false
#| message: false
#| include: true

# Load input data
disaster_risk_vect <- load_and_validate_shapefile(disaster_risk_vect_path)

# Extract vector value to overlap unit
disaster_risk_extracted <- extract_sf_to_sf(pu = idx_serasi_map, 
                                value_sf = disaster_risk_vect, 
                                value_col = "Kerawanan",
                                new_col = "disaster_risk_mean",
                                pu_id = "id_pu")
```

## Step 8.2. Calculate PADU-KI index

```{r calculate-padu-ki}
#| error: true
#| warning: false
#| message: false
#| include: true

# Calculate idx padu ki
idx_padu_ki_map <- disaster_risk_extracted %>%
  mutate(
    idx_padu_ki = if_else(is.na(disaster_risk_mean), NA_real_, 1 - disaster_risk_mean)
  ) %>% 
  select(-disaster_risk_mean)

idx_padu_ki <- as_tibble(idx_padu_ki_map %>% st_drop_geometry())

```

# Step 9. PADU index calculation

Tahapan ini menghitung nilai indeks PADU dari sejumlah analisi PADU yang dilakukan. Perhitungan rerata bobot (nilai bobot didefinisikan oleh pengguna) digunakan untuk menghasilkan index PADU gabungan dari 7 analisis PADU yang dilakukan.

Jika terdapat komponen analisis PADU yang hilang, maka kalkulasi PADU dilakukan melalui perhitungan rata-rata nilai keseluruhan analisis yang tersedia. Dalam kasus ini, hanya tersedia analisis PADU-KE, sehingga nilai indeks PADU sama dengan nilai PADU-KE.

```{r calculate-padu-final}
#| error: true
#| warning: false
#| message: false
#| include: true

# Load weight reference lookup table
padu_idx_weight <- load_and_validate_table(padu_idx_weight_path)
weight_sum <- sum(padu_idx_weight[2])

if (weight_sum == 1){
  # Remove unecessary fields
  idx_padu_map <- idx_serasi_map %>%
    select(-area_ha, -area_flag)
  
  # List all PADU analysis
  padu_list <- list(
    idx_padu_ke,
    idx_padu_hs,
    idx_padu_kl,
    idx_padu_kh,
    idx_padu_rtp,
    # idx_padu_se,
    idx_padu_ki
  )
  
  # Calculate PADU index
  idx_padu_map <- calculate_padu_index(
    padu_list = padu_list,
    idx_padu_map = idx_padu_map,
    padu_idx_weight = padu_idx_weight
  )
  
  st_write(idx_padu_map, "output/idx_padu.gpkg", append=FALSE)
  plot(idx_padu_map["idx_padu_final"], border = 1)
} else {
  stop("The sum of the PADU index weights is not equal to 1. Please check your PADU index weight table input.")
}

```

# Step 10. PADAN index calculation

Analisis PADAN menghasilkan nilai akhir integrasi (N Final/Indeks PADAN) berdasarkan penggabungan nilai Indeks SERASI dan Indeks PADU. Indeks PADAN yang dihasilkan pada tahap ini berdasarkan analisis pada kondisi aktual.

```{r calculate-padan}
#| error: true
#| warning: false
#| message: false
#| include: true


alpha <- 0.5

idx_padan_map <- idx_padu_map %>%
  mutate(
    idx_padan = (alpha * idx_serasi) + ((1 - alpha) * idx_padu_final)
  )
```

# Step 11. Calculate Recommendation

Tahapan ini memungkinkan pengguna untuk memperoleh rekomendasi aksi pada setiap unit zona/pola ruang yang bertumpang tindih berdasarkan penentuan opsi keputusan penyelesaian konflik tumpang tindih sesuai pertimbangan pada analisis SERASI dan PADU.

## Step 11.1 Calculate Zone Alternative

Pada tahap ini, sistem menyajikan opsi zona/pola ruang alternatif berdasarkan pencarian nilai indeks SERASI tertinggi dari pasangan tumpang tindih RTRW/RZWP3K saat ini.

1.  **Pola ruang alternatif untuk RTRW:**\
    Kelas RZWP3K saat ini dipasangkan dengan kelas RTRW lainnya. Jika nilai indeks SERASI dari kelas RTRW alternatif sama dengan nilai kelas RTRW saat ini, maka kelas dengan nilai tertinggi kedua dipilih sebagai kelas alternatif. Namun, jika kelas RTRW alternatif memiliki nilai indeks SERASI yang lebih tinggi daripada kelas saat ini, maka kelas tersebut langsung dipilih sebagai kelas alternatif.

2.  **Zona alternatif untuk RZWP3K:**\
    Kelas RTRW saat ini dipasangkan dengan kelas RZWP3K lainnya. Jika nilai indeks SERASI dari kelas RZWP3K alternatif sama dengan nilai kelas RZWP3K saat ini, maka kelas dengan nilai tertinggi kedua dipilih sebagai kelas alternatif. Namun, jika kelas RZWP3K alternatif memiliki nilai indeks SERASI yang lebih tinggi daripada kelas saat ini, maka kelas tersebut langsung dipilih sebagai kelas alternatif.

```{r calculate-alternative-zone}
#| error: true
#| warning: false
#| message: false
#| include: true

idx_padan_map_alt <- idx_padan_map %>%
  rowwise() %>%
  mutate(
    alt_RTRW = get_alternative_zone(RZWP3K, RTRW, "RTRW", matriks_serasi),
    alt_RZWP3K = get_alternative_zone(RTRW, RZWP3K, "RZWP3K", matriks_serasi)
  ) %>%
  ungroup()
```

## Step 11.2 Calculate SERASI Index for Alternative Zone

Perhitungan ulang nilai indeks SERASI dari pasangan zona/pola alternatif.

```{r calculate-serasi-idx-for-alternative-zone}
#| error: true
#| warning: false
#| message: false
#| include: true

idx_padan_map_alt <- idx_padan_map_alt %>%
  rowwise() %>%
  mutate(
    idx_serasi_rtrw_alt = get_alternative_serasi(RZWP3K, alt_RTRW, matriks_serasi),
    idx_serasi_rzwp3k_alt = get_alternative_serasi(RTRW, alt_RZWP3K, matriks_serasi)
  ) %>%
  ungroup()
```

## Step 11.3 Calculate PADAN Index for Alternative Zone

Perhitungan ulang nilai indeks PADAN dari pasangan zona/pola alternatif.

```{r calculate-padan-idx-for-alternative-zone}
#| error: true
#| warning: false
#| message: false
#| include: true

alpha <- 0.5

idx_padan_map_alt <- idx_padan_map_alt %>%
  mutate(
    idx_padan_rtrw_alt = (alpha * idx_serasi_rtrw_alt) + ((1 - alpha) * idx_padu_final),
    idx_padan_rzwp3k_alt = (alpha * idx_serasi_rzwp3k_alt) + ((1 - alpha) * idx_padu_final)
  )
```

## Step 11.4 Calculate Recommendation

Rekomendasi dihasilkan dari perbandingan nilai indeks SERASI dan PADU terhadap ambang batas (threshold) yang telah ditentukan untuk kedua indeks tersebut. Terdapat sejumlah aturan untuk menentukan rekomendasi penyelesaian konflik tumpang tindih, yaitu:

1.  **Jika unit tumpang tindih terdiri dari kelas RTRW prioritas**\
    → Tidak diberikan rekomendasi, karena kelas prioritas harus dipertahankan (tidak dapat diubah).

2.  **Jika unit tumpang tindih tidak terdiri dari kelas RTRW prioritas, namun terdiri dari kelas RZWP3K prioritas**\
    → Rekomendasi: **Ubah RTRW**.

3.  **Jika unit tumpang tindih tidak terdiri dari kedua kelas prioritas (RTRW dan RZWP3K), namun nilai indeks SERASI ≥ ambang batas SERASI**\
    → Rekomendasi: **Koordinasi**.

4.  **Jika unit tumpang tindih tidak terdiri dari kedua kelas prioritas (RTRW dan RZWP3K), namun nilai indeks SERASI \< ambang batas SERASI dan indeks PADU ≥ ambang batas PADU**\
    → Rekomendasi: **Ubah RZWP3K**.

5.  **Jika unit tumpang tindih tidak terdiri dari kedua kelas prioritas (RTRW dan RZWP3K), namun nilai indeks SERASI \< ambang batas SERASI dan indeks PADU \< ambang batas PADU**\
    → Rekomendasi: **Ubah RTRW**.

```{r calculate-recommendation}
#| error: true
#| warning: false
#| message: false
#| include: true

# Thresholds
threshold_serasi <- 0.6
threshold_padu   <- 0.65

# Extract priority zone class (Prioritas == 1)
priority_rtrw   <- rtrw_prioritas$RTRW[rtrw_prioritas$Prioritas == 1]
priority_rzwp3k <- rzwp3k_prioritas$RZWP3K[rzwp3k_prioritas$Prioritas == 1]

# Add recommendation
idx_padan_map_alt <- idx_padan_map_alt %>%
  mutate(
    recommendation = case_when(
      is.na(RTRW) | is.na(RZWP3K) | is.na(idx_serasi) | is.na(idx_padu_final) ~ NA_character_,
      RTRW %in% priority_rtrw ~ "",
      RZWP3K %in% priority_rzwp3k ~ "Ubah_RTRW",
      idx_serasi >= threshold_serasi ~ "Koordinasi",
      idx_padu_final >= threshold_padu ~ "Ubah_RZWP3K",
      idx_serasi < threshold_serasi & idx_padu_final < threshold_padu ~ "Ubah_RTRW"
    )
  )
```

## Step 11.5 Calculate Decision

Pengambilan keputusan dilakukan berdasarkan hasil penentuan opsi rekomendasi yang dihasilkan.

```{r calculate-decision}
#| error: true
#| warning: false
#| message: false
#| include: true

idx_padan_map_alt <- idx_padan_map_alt %>%
  mutate(
    decision = case_when(
      is.na(recommendation) | is.na(idx_padan_rzwp3k_alt) | is.na(idx_padan) | 
      is.na(alt_RZWP3K) | is.na(idx_padan_rtrw_alt) | is.na(alt_RTRW) ~ NA_character_,
      recommendation == "Ubah_RZWP3K" & idx_padan_rzwp3k_alt > idx_padan ~ 
        paste("Ubah RZWP3K ke", alt_RZWP3K),
      
      recommendation == "Ubah_RZWP3K" & idx_padan_rzwp3k_alt <= idx_padan ~ "Tetap/Koordinasi",
      
      recommendation == "Ubah_RTRW" & idx_padan_rtrw_alt > idx_padan ~ 
        paste("Ubah RTRW ke", alt_RTRW),
      
      recommendation == "Ubah_RTRW" & idx_padan_rtrw_alt <= idx_padan ~ "Tetap/Koordinasi",
      
      TRUE ~ "Tetap/Koordinasi"
    )
  )
```

## Step 11.6 Calculate The Final PADAN Index

```{r calculate-final-padan}
#| error: true
#| warning: false
#| message: false
#| include: true

idx_padan_map_alt <- idx_padan_map_alt %>%
  mutate(
    idx_padan_final = case_when(
      grepl("Ubah RTRW", decision, fixed = TRUE) ~ idx_padan_rtrw_alt,
      grepl("Ubah RZWP3K", decision, fixed = TRUE) ~ idx_padan_rzwp3k_alt,
      grepl("Tetap/Koordinasi", decision, fixed = TRUE) ~ idx_padan,
      TRUE ~ NA_real_
    )
  )

idx_padan_alt_table <- idx_padan_map_alt %>% st_drop_geometry()

write.xlsx(idx_padan_alt_table, "output/idx_padan_alternative_KLHK_vect.xlsx", overwrite = TRUE)

st_write(idx_padan_map_alt, "output/idx_padan_alternative_KLHK_vect.gpkg", append=FALSE)
```

# Step 12. Generate Report

```{r generate-report}
#| error: true
#| warning: false
#| message: false
#| include: true

# List all necessary variables
out <- list(
    inputs = list(
      rtrw_path = rtrw_path,
      rzwp3k_path = rzwp3k_path,
      rtrw_prioritas_path = rtrw_prioritas_path,
      rzwp3k_prioritas_path = rzwp3k_prioritas_path,
      matriks_serasi_path = matriks_serasi_path,
      matriks_padu_ke_path = matriks_padu_ke_path,
      padu_idx_weight_path = padu_idx_weight_path,
      lulc_vect_path = lulc_vect_path,
      lulc_ref_path = lulc_ref_path,
      estuari_vect_path = estuari_vect_path,
      river_vect_path = river_vect_path,
      tss_rast_path = tss_rast_path,
      protected_area_vect_path = protected_area_vect_path,
      coral_vect_path = coral_vect_path,
      seagrass_vect_path = seagrass_vect_path,
      mangrove_vect_path = mangrove_vect_path,
      industry_vect_path = industry_vect_path,
      pelayaran_vect_path = pelayaran_vect_path,
      disaster_risk_vect_path = disaster_risk_vect_path,
      output_dir = output_dir
    ),
    result = list(
      rtrw_vect = rtrw_vect,
      rzwp3k_vect = rzwp3k_vect,
      matriks_serasi = matriks_serasi,
      rtrw_prioritas = rtrw_prioritas,
      rzwp3k_prioritas = rzwp3k_prioritas,
      lulc_vect = lulc_vect,
      matriks_padu_ke = matriks_padu_ke,
      estuari_vect = estuari_vect,
      tss_rast = tss_rast,
      protected_area_vect = protected_area_vect,
      coastal_habitat = coastal_habitat,
      industry_vect = industry_vect,
      pelayaran_vect = pelayaran_vect,
      disaster_risk_vect = disaster_risk_vect
      
    )
  )

generate_report(output = out, dir = output_dir)

```
