---
title: "PADU-HS"
execute:
  echo: false
  warning: false
  message: false
---

```{r setup}
source("R/utils.R")
```

Analisis **PADU-HS (Hidrologi dan Sedimentasi)** merupakan bagian dari analisis PADU yang menggunakan informasi karakteristik hidrologi dan sedimentasi untuk menilai keterpaduan ruang darat dan laut.

Pada tahap ini digunakan **Peta Indeks SERASI**, **Peta Total Suspended Solid (TSS)**, dan **Peta Jarak Estuari** sebagai input analisis. Peta Jarak Estuari dapat disediakan dalam bentuk raster atau vektor sesuai format data yang digunakan oleh pengguna.

# Input Mandatory

Bagian ini berisi data yang wajib tersedia sebelum proses analisis PADU-HS dapat dijalankan.

| No. | Data | Format | Peran |
|----|----|----|----|
| 1 | Peta Indeks SERASI | Vektor | Input hasil analisis SERASI yang menjadi dasar analisis PADU-HS. |
| 2 | Peta Total Suspended Solid (TSS) | Raster | Input parameter Total Suspended Solid dalam analisis PADU-HS. |
| 3 | Peta Jarak Estuari | Raster / Vektor | Input jarak terhadap kawasan estuari dalam analisis PADU-HS. |

## Peta Indeks SERASI

### Deskripsi

Peta Indeks SERASI merupakan hasil analisis SERASI yang digunakan sebagai input pada analisis PADU-HS. Data ini memuat informasi spasial hasil penilaian keserasian antara alokasi ruang RTRW dan RZWP3K pada area yang dianalisis.

Data dapat tersedia dalam format **GeoPackage (.gpkg)** atau **Shapefile (.shp)** sesuai dengan hasil proses pada tahap SERASI.

### Data yang Digunakan

| Nama Data | Format | Keterangan | Sumber | Tahun Data | URL |
|-----------|--------|------------|--------|------------|-----|

|  |  |  |  |  |  |
|----|----|----|----|----|----|
| Peta Indeks SERASI | GeoPackage / Shapefile | Hasil analisis SERASI yang digunakan sebagai input spasial untuk analisis PADU-HS. | LaSPUR | \- | \- |

### Preview

```{r}
create_vector_map( data_path( "vector", "serasi", "step1", "idx_serasi_overlaps.gpkg" ), color_field = "idx_serasi" )
```

### Spesifikasi Teknis

```{r}
get_vector_metadata( data_path( "vector", "serasi", "step1", "idx_serasi_overlaps.gpkg" ) )
```

### Pemeriksaan Data

```{r}
check_vector( data_path( "vector", "serasi", "step1", "idx_serasi_overlaps.gpkg" ) )
```

## Peta Total Suspended Solid (TSS)

### Deskripsi

Peta **Total Suspended Solid (TSS)** merupakan data raster yang digunakan untuk merepresentasikan konsentrasi material tersuspensi di perairan. Informasi TSS digunakan sebagai salah satu parameter dalam analisis **PADU-HS** untuk menggambarkan karakteristik sedimentasi pada wilayah analisis.

### Data yang Digunakan

| Nama Data | Format | Keterangan | Sumber | Tahun Data | URL |
|----|----|----|----|----|----|
| Total Suspended Solid (TSS) | GeoTIFF | Data raster konsentrasi Total Suspended Solid yang digunakan sebagai parameter analisis PADU-HS. | — | — | — |

### Preview

```{r}
create_raster_map(
  data_path(
    "raster",
    "padu_hs",
    "TSS_training.tif"
  )
)
```

### Spesifikasi Teknis

```{r}
get_raster_metadata(
  data_path(
    "raster",
    "padu_hs",
    "TSS_training.tif"
  )
)
```

### Pemeriksaan Data

```{r}
check_raster(
  data_path(
    "raster",
    "padu_hs",
    "TSS_training.tif"
  )
)
```

## Peta Jarak Estuari

### Deskripsi

Peta Jarak Estuari merupakan data spasial yang digunakan untuk merepresentasikan jarak setiap lokasi terhadap kawasan estuari sebagai salah satu parameter dalam analisis **PADU-HS**.

Peta Jarak Estuari dapat disediakan dalam dua bentuk data, yaitu:

1.  **Raster jarak Euclidean** dalam format GeoTIFF; atau

2.  **Data vektor kawasan estuari** dalam format Shapefile yang digunakan sebagai sumber informasi kawasan estuari.

Pengguna cukup menyediakan salah satu format yang sesuai dengan kebutuhan proses analisis.

### Data yang Digunakan

| Nama Data | Format | Keterangan | Sumber | Tahun Data | URL |
|----|----|----|----|----|----|
| Peta Jarak Estuari | GeoTIFF | Raster jarak Euclidean terhadap kawasan estuari. | — | — | — |
| Peta Kawasan Estuari | Shapefile | Data vektor kawasan estuari yang dapat digunakan sebagai alternatif input untuk menghasilkan informasi jarak estuari. | — | — | — |

### Preview (Format Raster)

```{r}
create_raster_map(
  data_path(
    "raster",
    "padu_hs",
    "EucD_Estuari_training.tif"
  )
)
```

### Spesifikasi Teknis (Format Raster)

```{r}
get_raster_metadata(
  data_path(
    "raster",
    "padu_hs",
    "EucD_Estuari_training.tif"
  )
)
```

### Pemeriksaan Data (Format Raster)

```{r}
check_raster(
  data_path(
    "raster",
    "padu_hs",
    "EucD_Estuari_training.tif"
  )
)
```

### Preview (Format Vektor)

```{r}
create_vector_map(
  data_path(
    "vector",
    "padu_hs",
    "ST_Estuari_PT_training.shp"
  )
)
```

### Spesifikasi Teknis (Format Vektor)

```{r}
get_vector_metadata(
  data_path(
    "vector",
    "padu_hs",
    "ST_Estuari_PT_training.shp"
  )
)
```

### Pemeriksaan Data (Format Vektor)

```{r}
check_vector(
  data_path(
    "vector",
    "padu_hs",
    "ST_Estuari_PT_training.shp"
  )
)
```

# Parameter

Jarak Estuari Maksimum (meter) adalah **5000**.
