---
title: "PADU-KE"
execute:
  echo: false
  warning: false
  message: false
---

```{r setup}
source("R/utils.R")
```

# Input Mandatory

## Peta Indeks SERASI

### Deskripsi

Peta Indeks SERASI merupakan hasil dari analisis SERASI yang digunakan sebagai salah satu input utama dalam analisis **PADU-KE**. Data ini memuat informasi hasil identifikasi hubungan atau konflik spasial antara alokasi ruang darat dan laut yang selanjutnya menjadi dasar dalam penilaian keterpaduan penggunaan lahan dan perairan.

Output yang digunakan pada tahap ini berupa data spasial dalam format **GeoPackage (.gpkg)** atau **Shapefile (.shp)**.

### Preview

```{r}
create_vector_map( data_path( "vector", "serasi", "step1", "idx_serasi_overlaps.gpkg" ), color_field = "idx_serasi" )
```

### Spesifikasi Teknis

```{r}
get_vector_metadata( data_path( "vector", "serasi", "step1", "idx_serasi_overlaps.gpkg" ) )
```

### Pemeriksaan Data

```{r}
check_vector( data_path( "vector", "serasi", "step1", "idx_serasi_overlaps.gpkg" ) )
```

------------------------------------------------------------------------

## Peta Tutupan/Penggunaan Lahan

### Deskripsi

Peta Tutupan/Penggunaan Lahan merupakan data spasial yang digunakan dalam analisis **PADU-KE (Keterpaduan Penggunaan Lahan dan Perairan)**. Dataset ini merepresentasikan ekosistem pesisir yang menjadi bagian dari penilaian keterpaduan antara penggunaan lahan dan kondisi ekologi wilayah pesisir.

Data yang digunakan pada contoh analisis berupa data gabungan **terumbu karang dan padang lamun**. Informasi tersebut digunakan untuk mengidentifikasi area dengan karakteristik ekosistem pesisir yang relevan dalam penilaian keterpaduan ruang.

### Data yang Digunakan

| Nama Data | Format | Keterangan | Sumber | Tahun | URL |
|------------|------------|------------|------------|------------|------------|
| PL2024_Coral Seagrass Union | Shapefile | Data gabungan terumbu karang dan padang lamun yang digunakan sebagai salah satu input spasial dalam analisis PADU-KE. |  |  |  |

### Preview

```{r}
create_vector_map( data_path( "vector", "padu_ke", "PL2024_Coral_Seagrass_training.shp" ), color_field = "LC" )
```

### Spesifikasi Teknis

```{r}
get_vector_metadata( data_path( "vector", "padu_ke", "PL2024_Coral_Seagrass_training.shp" ) )
```

### Pemeriksaan Data

```{r}
check_vector( data_path( "vector", "padu_ke", "PL2024_Coral_Seagrass_training.shp" ) )
```

------------------------------------------------------------------------

# Input Intermediate

## Tabel Matriks PADU-KE

### Deskripsi

Matriks PADU-KE merupakan tabel acuan yang digunakan untuk menentukan tingkat hubungan spasial antar kelas tutupan atau penggunaan lahan dalam perhitungan **PADU-KE (Keterpaduan Penggunaan Lahan dan Perairan)**.

Setiap nilai pada matriks menunjukkan tingkat kedekatan atau hubungan spasial antara suatu kelas dengan kelas lainnya. Matriks ini digunakan oleh proses analisis sebagai dasar dalam menentukan nilai keterpaduan antar kelas.

> **Catatan:** Data yang ditampilkan pada halaman ini merupakan **contoh struktur tabel** yang digunakan untuk mendokumentasikan format dan jenis informasi yang diperlukan oleh modul.

------------------------------------------------------------------------

### Definisi Kolom

| Kolom | Tipe Data | Keterangan |
|-------------------|--------------------------|---------------------------|
| class | Character | Nama kelas penutupan lahan yang menjadi baris matriks. |
| Hutan Lahan Kering Primer | Numeric | Nilai adjacency terhadap kelas tersebut. |
| Hutan Lahan Kering Sekunder | Numeric | Nilai adjacency terhadap kelas tersebut. |
| Hutan Mangrove Primer | Numeric | Nilai adjacency terhadap kelas tersebut. |
| Hutan Rawa Primer | Numeric | Nilai adjacency terhadap kelas tersebut. |
| Kolom kelas lainnya | Numeric | Nilai adjacency terhadap kelas penutupan lahan lainnya. |

Secara umum digunakan nilai:

| Nilai | Arti                                |
|------:|-------------------------------------|
|     3 | Konektivitas alami tinggi           |
|     2 | Bisa berdampingan dengan pengaturan |
|     1 | Kurang sesuai/risiko                |
|     0 | Tidak sesuai/terlarang              |

------------------------------------------------------------------------

### Preview

```{r}
preview_table(
  data_path(
    "tabular",
    "step1",
    "matriks_padu_ke_klhk.xlsx"
  )
)
```

### Spesifikasi

```{r}
get_table_metadata(
  data_path(
    "tabular",
    "step1",
    "matriks_padu_ke_klhk.xlsx"
  )
)
```
