---
title: "Alat Bantu LaSPUR"
execute:
  echo: false
  warning: false
  message: false
---

```{r setup}
source("R/utils.R")
```

# Tentang

## Definisi dan Tujuan

**Land and Seascape Planning Unit Reconciliation (LaSPUR)** merupakan alat bantu yang dikembangkan untuk mendukung proses rekonsiliasi antara tata ruang darat (**Rencana Tata Ruang Wilayah/RTRW**) dan tata ruang laut (**Rencana Zonasi Wilayah Pesisir dan Pulau-Pulau Kecil/RZWP3K**). Modul ini membantu pengguna dalam mengidentifikasi potensi konflik pemanfaatan ruang, mengevaluasi tingkat keterpaduan sistem darat dan laut, serta menghasilkan rekomendasi rekonsiliasi berdasarkan analisis spasial dan berbagai indikator lingkungan.

LaSPUR mengevaluasi hubungan antara perencanaan ruang darat dan laut berdasarkan tiga kondisi spasial utama berikut.

### Tumpang Tindih (Overlap)

Mengidentifikasi dan memberikan rekomendasi penyelesaian terhadap alokasi ruang darat dan laut yang saling bertampalan secara spasial, baik sebagian maupun seluruhnya.

### Bertetangga (Adjacent)

Mengidentifikasi dan memberikan rekomendasi area darat dan laut yang saling berbatasan langsung sehingga memerlukan pengelolaan yang terintegrasi untuk mengurangi potensi konflik pemanfaatan ruang.

### Berpengaruh (Influenced)

Mengidentifikasi dan memberikan rekomendasi alokasi ruang darat maupun laut yang memberikan dampak ekologis, hidrologis, sosial, maupun ekonomi terhadap wilayah lainnya melalui keterhubungan sistem alami maupun fungsional.

---

Untuk mendukung proses rekonsiliasi tersebut, LaSPUR terdiri atas tiga tahapan analisis utama, yaitu **SERASI**, **PADU**, dan **PADAN**.

### Analisis SERASI

Analisis **SERASI** menilai kompatibilitas berdasarkan **nomenklatur kawasan darat (RTRW)** yang disandingkan dengan **zonasi laut (RZWP3K)**. Penilaian dilakukan menggunakan matriks keserasian yang menghasilkan **Indeks SERASI** sebagai indeks yang mengukur tingkat keserasian atau kompatibilitas peruntukan ruang darat dan laut.

### Analisis PADU

Analisis **PADU** bertujuan untuk meningkatkan keterpaduan setiap unit perencanaan melalui penilaian **Indeks PADU** yang meruapakan indeks gabungan yang mengukur tingkat kepaduan (kesesuaian teknis-ekologis) pemanfaatan ruang berdasarkan beberapa sub-indeks (KE, HS, KL, KH, RTp, KI).

| Sub-Indeks | Nama | Deskripsi |
|------------|------|-----------|
| **PADU-KE** | Keterpaduan Lahan dan Perairan | Sub-indeks PADU untuk Keterpaduan Penggunaan Lahan dan Perairan. |
| **PADU-HS** | Hidrologi dan Sedimentasi | Sub-indeks PADU untuk Hidrologi Sedimentasi (estuari dan area dengan kandungan padatan tersuspensi/TSS tinggi). |
| **PADU-KL** | Kawasan Lindung Terintegrasi | Sub-indeks PADU untuk Kawasan Lindung. |
| **PADU-KH** | Komposisi Habitat | Sub-indeks PADU untuk Komposisi Habitat (mangrove, terumbu karang, lamun). |
| **PADU-RTp** | Risiko dan Tekanan | Sub-indeks PADU untuk Risiko dan Tekanan (jarak ke industri dan alur pelayaran). |
| **PADU-SE** | Sosial-Ekonomi | Sub-indeks PADU untuk sosial ekonomi. |
| **PADU-KI** | Ketahanan Iklim | Sub-indeks PADU untuk ketahanan Iklim. |

### Analisis PADAN

Analisis **PADAN** merupakan hasil pemaduan antara **Indeks SERASI** dan **Indeks PADU** yang digunakan sebagai dasar dalam menghasilkan rekomendasi akhir.

------------------------------------------------------------------------

## LaSPUR Dibangun Menggunakan

| Komponen           | Teknologi            |
|--------------------|----------------------|
| Bahasa Pemrograman | R                    |
| Framework Aplikasi | Shiny                |
| Analisis Spasial   | sf, terra            |
| Visualisasi        | leaflet, ggplot2, DT |
| Dokumentasi        | Quarto               |

------------------------------------------------------------------------

## Spesifikasi Minimum Laptop

| Komponen | Minimum | Rekomendasi |
|-----------------------|---------------------|---------------------------|
| Sistem Operasi | Windows 10/11 (64-bit) | Windows 11 |
| Processor | Intel Core i5 Generasi ke-8 atau setara | Intel Core i7 / AMD Ryzen 7 |
| RAM | 8 GB | 16 GB atau lebih |
| Penyimpanan | Minimal 10 GB ruang kosong | SSD dengan minimal 20 GB ruang kosong |
| Resolusi Layar | 1366 × 768 | Full HD (1920 × 1080) |

------------------------------------------------------------------------

# Unduh Aplikasi Portable

::: callout-tip
## Aplikasi Portable LaSPUR

Aplikasi Portable telah dikemas sehingga dapat langsung dijalankan tanpa proses instalasi tambahan. Seluruh dependensi aplikasi telah disertakan sehingga pengguna cukup mengekstrak folder dan menjalankan aplikasi.

**Link Unduh**

> [**Unduh LaSPUR**](https://drive.google.com/uc?export=download&id=1cpqgslPtVN7w4gXL7fTo9ld3_0U6sXXJ){target="_blank"}
:::

------------------------------------------------------------------------

# Unduh Data Contoh

::: callout-tip
Contoh data disediakan agar pengguna dapat memahami struktur data yang digunakan oleh LaSPUR sebelum menggunakan data miliknya sendiri.

Seluruh dataset contoh pada dokumentasi ini menggunakan **wilayah potongan Provinsi Sulawesi Tengah** sebagai area studi.

**Dataset yang Disediakan**

| Jenis Data | Deskripsi                                                     |
|-------------------------------------|----------------------------------|
| Tabular    | Tabel referensi, matriks, tabel bobot, dan tabel intermediate |
| Raster     | Data raster yang digunakan pada proses analisis PADU          |
| Vektor     | Data RTRW, RZWP3K, dan layer pendukung analisis               |

**Link Unduh**

> [**Unduh Data Contoh**](https://drive.google.com/uc?export=download&id=1_6RkKh-49Yo8fKLLPvILJ79JqM9Z__6z){target="_blank"}
:::

------------------------------------------------------------------------

## Preview Data Tabular

Data yang disusun dalam bentuk baris dan kolom, seperti tabel atau spreadsheet. Data tabular yang tersedia antara lain: tabel referensi, matriks, tabel bobot, dan tabel intermediate.

```{r}
preview_table(
  data_path(
    "tabular",
    "step1",
    "tabel_acuan_pola_RTRW.xlsx"
  )
)
```

------------------------------------------------------------------------

## Preview Data Raster

Data spasial berbentuk grid/piksel, di mana setiap sel menyimpan nilai tertentu (luas, jarak, dsb).

```{r}
create_raster_map(
  data_path(
    "raster",
    "padu_ke",
    "LC_KLHK_training.tif"
  )
)
```

------------------------------------------------------------------------

## Preview Data Vektor

Data spasial dalam bentuk titik, garis, atau poligon dengan koordinat geografis yang presisi. 

```{r}
create_vector_map(
  data_path(
    "vector",
    "serasi",
    "step1",
    "Step1_RTRW_explode_training.shp"
  )
)
```

------------------------------------------------------------------------

:::: callout-note
## Dokumentasi Data Input

Dokumentasi lengkap mengenai seluruh data input yang digunakan pada LaSPUR, termasuk spesifikasi setiap dataset, metadata, definisi kolom, contoh data, dan validasi data dapat dilihat pada halaman berikut.

::: {style="font-size: 20px;"}
[**Data** **Input**](step1-tables.qmd)
:::
::::

------------------------------------------------------------------------

# Panduan Penggunaan

Panduan ini menjelaskan tahapan pemasangan Aplikasi Portable LaSPUR, struktur folder aplikasi, persiapan data input, serta langkah menjalankan aplikasi hingga siap digunakan.

:::: callout-important
## Panduan Pengguna

Silakan mengikuti panduan pemasangan dan penggunaan sebelum menjalankan analisis menggunakan LaSPUR.

::: {style="font-size: 20px;"}
[**Panduan Penggunaan**](guide.qmd)
:::
::::
