---
title: "Alat Bantu LaSPUR"
execute:
  echo: false
  warning: false
  message: false
---

```{r setup}
source("R/utils.R")
```

# Tentang

## Definisi dan Tujuan Modul

**Land and Seascape Planning Unit Reconciliation (LaSPUR)** merupakan alat bantu yang dikembangkan untuk mendukung proses rekonsiliasi antara tata ruang darat (**Rencana Tata Ruang Wilayah/RTRW**) dan tata ruang laut (**Rencana Zonasi Wilayah Pesisir dan Pulau-Pulau Kecil/RZWP3K**). Modul ini membantu pengguna dalam mengidentifikasi potensi konflik pemanfaatan ruang, mengevaluasi tingkat keterpaduan sistem darat dan laut, serta menghasilkan rekomendasi rekonsiliasi berdasarkan analisis spasial dan berbagai indikator lingkungan.

LaSPUR mengevaluasi hubungan antara perencanaan ruang darat dan laut berdasarkan tiga kondisi spasial utama berikut.

### Tumpang Tindih (Overlap)

Mengidentifikasi dan memberikan rekomendasi penyelesaian terhadap alokasi ruang darat dan laut yang saling bertampalan secara spasial, baik sebagian maupun seluruhnya.

### Bertetangga (Adjacent)

Mengidentifikasi dan memberikan rekomendasi area darat dan laut yang saling berbatasan langsung sehingga memerlukan pengelolaan yang terintegrasi untuk mengurangi potensi konflik pemanfaatan ruang.

### Berpengaruh (Influenced)

Mengidentifikasi dan memberikan rekomendasi alokasi ruang darat maupun laut yang memberikan dampak ekologis, hidrologis, sosial, maupun ekonomi terhadap wilayah lainnya melalui keterhubungan sistem alami maupun fungsional.

---

Untuk mendukung proses rekonsiliasi tersebut, LaSPUR terdiri atas tiga tahapan analisis utama, yaitu **SERASI**, **PADU**, dan **PADAN**.

### Analisis SERASI

Analisis **SERASI** menilai kompatibilitas berdasarkan **nomenklatur kawasan darat (RTRW)** yang disandingkan dengan **zonasi laut (RZWP3K)**. Penilaian dilakukan menggunakan matriks keserasian yang menghasilkan **Indeks SERASI** sebagai ukuran tingkat kompatibilitas antara kedua rencana tata ruang.

### Analisis PADU

Analisis **PADU** bertujuan untuk meningkatkan keterpaduan setiap unit perencanaan melalui penilaian **indeks komposit** yang menggabungkan berbagai indikator biofisik, lingkungan, sosial, dan ekonomi. Semakin tinggi nilai indeks komposit menunjukkan keterpaduan darat-laut yang lebih baik dalam aspek biofisik, lingkungan, sosial, dan ekonomi.

Indeks PADU disusun dari beberapa sub-indeks berikut.

| Sub-Indeks | Nama | Deskripsi |
|------------|------|-----------|
| **PADU-KE** | Keterpaduan Lahan dan Perairan | Menunjukkan keterpaduan berdasarkan peta penggunaan lahan darat dan zonasi perairan. |
| **PADU-HS** | Hidrologi dan Sedimentasi | Menggabungkan informasi estuari dan Total Suspended Solid (TSS). |
| **PADU-KL** | Kawasan Lindung Terintegrasi | Menggunakan peta kawasan lindung di darat maupun laut. |
| **PADU-KH** | Komposisi Habitat | Menggabungkan peta mangrove, terumbu karang, dan lamun. |
| **PADU-RTp** | Risiko dan Tekanan | Mengukur tekanan berdasarkan jarak terhadap industri dan alur pelayaran. |
| **PADU-SE** | Sosial-Ekonomi | Mengidentifikasi tekanan sosial-ekonomi, seperti kepadatan penduduk dan Night-Time Light (NTL). |
| **PADU-KI** | Ketahanan Iklim | Mengukur kerentanan wilayah pesisir berdasarkan topografi, geomorfologi, bencana, dan indikator perubahan iklim lainnya. |

### Analisis PADAN

Analisis **PADAN** merupakan hasil penggabungan antara **Indeks SERASI** dan **Indeks PADU** yang digunakan sebagai dasar dalam menghasilkan rekomendasi akhir rekonsiliasi tata ruang darat dan laut.

------------------------------------------------------------------------

## Modul Dibangun Menggunakan

| Komponen           | Teknologi            |
|--------------------|----------------------|
| Bahasa Pemrograman | R                    |
| Framework Aplikasi | Shiny                |
| Analisis Spasial   | sf, terra            |
| Visualisasi        | leaflet, ggplot2, DT |
| Dokumentasi        | Quarto               |

------------------------------------------------------------------------

## Spesifikasi Minimum Laptop

| Komponen | Minimum | Rekomendasi |
|-----------------------|---------------------|---------------------------|
| Sistem Operasi | Windows 10/11 (64-bit) | Windows 11 |
| Processor | Intel Core i5 Generasi ke-8 atau setara | Intel Core i7 / AMD Ryzen 7 |
| RAM | 8 GB | 16 GB atau lebih |
| Penyimpanan | Minimal 10 GB ruang kosong | SSD dengan minimal 20 GB ruang kosong |
| Resolusi Layar | 1366 × 768 | Full HD (1920 × 1080) |

------------------------------------------------------------------------

# Unduh Portable Module

::: callout-tip
## Portable Module LaSPUR

Portable Module telah dikemas sehingga dapat langsung dijalankan tanpa proses instalasi tambahan. Seluruh dependensi aplikasi telah disertakan sehingga pengguna cukup mengekstrak folder dan menjalankan aplikasi.

**Link Unduh**

> [**Modul LaSPUR**](https://drive.google.com/uc?export=download&id=1cpqgslPtVN7w4gXL7fTo9ld3_0U6sXXJ)
:::

------------------------------------------------------------------------

# Unduh Data Contoh

::: callout-tip
Contoh data disediakan agar pengguna dapat memahami struktur data yang digunakan oleh setiap modul sebelum menggunakan data miliknya sendiri.

Seluruh dataset contoh pada dokumentasi ini menggunakan **wilayah potongan Provinsi Sulawesi Tengah** sebagai area studi.

**Dataset yang Disediakan**

| Jenis Data | Deskripsi                                                     |
|-------------------------------------|----------------------------------|
| Tabular    | Tabel referensi, matriks, tabel bobot, dan tabel intermediate |
| Raster     | Data raster yang digunakan pada proses analisis PADU          |
| Vektor     | Data RTRW, RZWP3K, dan layer pendukung analisis               |

**Link Unduh**

> Tambahkan tautan Google Drive, OneDrive, GitHub Release, atau media distribusi lainnya.
:::

------------------------------------------------------------------------

## Preview Data Tabular

Data yang disusun dalam bentuk baris dan kolom, seperti tabel atau spreadsheet. Data tabular yang tersedia antara lain: tabel referensi, matriks, tabel bobot, dan tabel intermediate.

```{r}
preview_table(
  data_path(
    "tabular",
    "step1",
    "tabel_acuan_pola_RTRW.xlsx"
  )
)
```

------------------------------------------------------------------------

## Preview Data Raster

Data spasial berbentuk grid/piksel, di mana setiap sel menyimpan nilai tertentu (luas, jarak, dsb).

```{r}
create_raster_map(
  data_path(
    "raster",
    "padu_ke",
    "LC_KLHK_training.tif"
  )
)
```

------------------------------------------------------------------------

## Preview Data Vektor

Data spasial dalam bentuk titik, garis, atau poligon dengan koordinat geografis yang presisi. 

```{r}
create_vector_map(
  data_path(
    "vector",
    "serasi",
    "step1",
    "Step1_RTRW_explode_training.shp"
  )
)
```

------------------------------------------------------------------------

:::: callout-note
## Dokumentasi Data Input

Dokumentasi lengkap mengenai seluruh data input yang digunakan pada LaSPUR, termasuk spesifikasi setiap dataset, metadata, definisi kolom, contoh data, dan validasi data dapat dilihat pada halaman berikut.

::: {style="font-size: 20px;"}
[**Data** **Input**](step1-tables.qmd)
:::
::::

------------------------------------------------------------------------

# Panduan Pemasangan Module

Panduan ini menjelaskan tahapan pemasangan Portable Module LaSPUR, struktur folder aplikasi, persiapan data input, serta langkah menjalankan aplikasi hingga siap digunakan.

:::: callout-important
## Panduan Penggunaan

Silakan mengikuti panduan pemasangan dan penggunaan sebelum menjalankan analisis menggunakan LaSPUR.

::: {style="font-size: 20px;"}
[**Panduan Penggunaan**](guide.qmd)
:::
::::
