---
title: "Tabel Acuan"
execute:
  echo: false
  warning: false
  message: false
---

```{r setup}
source("R/utils.R")
```

# Data Tabular

Dokumen ini menjelaskan seluruh data tabular yang digunakan pada proses analisis LaSPUR.

Seluruh data yang ditampilkan pada halaman ini merupakan **contoh struktur tabel**. Pengguna dapat menggunakan data sesuai wilayah analisis, namun struktur kolom dan tipe data harus tetap mengikuti spesifikasi yang dijelaskan pada masing-masing tabel.

---

# Input Mandatory

Bagian ini berisi tabel yang **wajib tersedia** sebelum proses analisis dapat dijalankan.

---

# 1. Tabel Acuan Prioritas RTRW

## Deskripsi

Tabel ini berisi prioritas masing-masing kelas RTRW yang digunakan pada proses rekonsiliasi tata ruang.

### Definisi Kolom

| Kolom | Tipe Data | Keterangan |
|--------|-----------|------------|
| ID | Numeric | Nomor unik setiap kelas RTRW. Nilai harus berupa bilangan bulat. |
| RTRW | Character | Nama kelas RTRW yang harus sesuai dengan atribut pada data vektor RTRW. |
| Prioritas | Numeric | Nilai prioritas kawasan. Hanya diperbolehkan bernilai **0** atau **1**. |

---

### Preview

```{r}
preview_table(
  data_path(
    "tabular",
    "tabel_acuan_prioritas_RTRW.xlsx"
  )
)
```

---

## Sumber Data

| Dataset | Instansi | Tahun |
|----------|----------|-------|
| Prioritas RTRW | Pemerintah Daerah | - |

---

## Spesifikasi

```{r}
get_table_metadata(
  data_path(
    "tabular",
    "tabel_acuan_prioritas_RTRW.xlsx"
  )
)
```

---

## Digunakan pada Tahapan

| Tahapan | Digunakan |
|----------|:---------:|
| SERASI Step 1 | ✔ |
| SERASI Step 2 | ✔ |
| PADU | ✖ |

---

# 2. Tabel Acuan Prioritas RZWP3K

## Deskripsi

Tabel ini berisi prioritas masing-masing zona RZWP3K yang digunakan pada proses rekonsiliasi tata ruang darat dan laut.

### Definisi Kolom

| Kolom | Tipe Data | Keterangan |
|--------|-----------|------------|
| ID | Numeric | Nomor unik setiap kelas RZWP3K. Nilai harus berupa bilangan bulat. |
| RZWP3K | Character | Nama zona RZWP3K yang harus sesuai dengan atribut pada data vektor RZWP3K. |
| Prioritas | Numeric | Nilai prioritas kawasan. Hanya diperbolehkan bernilai **0** atau **1**. |

---

### Preview

```{r}
preview_table(
  data_path(
    "tabular",
    "tabel_acuan_prioritas_RZWP3K.xlsx"
  )
)
```

---

## Sumber Data

| Dataset | Instansi | Tahun |
|----------|----------|-------|
| Prioritas RZWP3K | Pemerintah Daerah | - |

---

## Spesifikasi

```{r}
get_table_metadata(
  data_path(
    "tabular",
    "tabel_acuan_prioritas_RZWP3K.xlsx"
  )
)
```

---

## Digunakan pada Tahapan

| Tahapan | Digunakan |
|----------|:---------:|
| SERASI Step 1 | ✔ |
| SERASI Step 2 | ✔ |
| PADU | ✖ |

---

# Input Intermediate

Bagian ini berisi tabel yang dihasilkan atau digunakan selama proses analisis berlangsung. Beberapa tabel dapat dihasilkan otomatis oleh sistem, sedangkan beberapa lainnya dapat diperbarui oleh pengguna pada tahapan tertentu.

---

# 3. Matriks SERASI

## Deskripsi

Matriks SERASI merupakan tabel acuan yang digunakan untuk menentukan tingkat kesesuaian (compatibility) antara setiap kelas **RTRW** dan **RZWP3K** pada area yang saling tumpang tindih.

Setiap sel pada matriks merepresentasikan nilai indeks kesesuaian antara satu kelas RTRW dengan satu zona RZWP3K. Nilai tersebut digunakan pada proses perhitungan **Indeks SERASI**.

> **Catatan:** Tabel yang ditampilkan di bawah merupakan **contoh struktur data**. Jumlah kolom dan kelas dapat berbeda sesuai wilayah analisis, namun format matriks harus tetap dipertahankan.

---

## Definisi Kolom

| Kolom | Tipe Data | Keterangan |
|--------|-----------|------------|
| RTRW_RZWP3K | Character | Nama kelas RTRW yang digunakan sebagai baris pada matriks. |
| Kawasan Konservasi Maritim | Numeric | Nilai indeks kesesuaian terhadap zona tersebut. |
| Suaka | Numeric | Nilai indeks kesesuaian terhadap zona tersebut. |
| Taman | Numeric | Nilai indeks kesesuaian terhadap zona tersebut. |
| Kawasan Konservasi Lainnya | Numeric | Nilai indeks kesesuaian terhadap zona tersebut. |
| Zona Wilayah Kelola Masyarakat Hukum Adat | Numeric | Nilai indeks kesesuaian terhadap zona tersebut. |
| Kolom zona lainnya | Numeric | Seluruh kolom setelah kolom pertama merupakan kelas RZWP3K dengan nilai indeks kesesuaian. |

Nilai yang digunakan pada matriks umumnya berada pada rentang:

| Nilai | Arti |
|-------:|------|
| 1 | Sangat sesuai |
| 0.5 | Cukup sesuai |
| 0 | Tidak sesuai |

---

### Preview

```{r}
preview_table(
  data_path(
    "tabular",
    "matriks_serasi.xlsx"
  )
)
```

---

## Sumber Data

| Dataset | Instansi | Tahun |
|----------|----------|-------|
| Matriks SERASI | LaSPUR | - |

---

## Spesifikasi

```{r}
get_table_metadata(
  data_path(
    "tabular",
    "matriks_serasi.xlsx"
  )
)
```

---

## Digunakan pada Tahapan

| Tahapan | Digunakan |
|----------|:---------:|
| SERASI Step 2 | ✔ |
| Perhitungan Indeks SERASI | ✔ |
| Rekomendasi Rekonsiliasi | ✔ |

---

# 4. Matriks PADU-KE

## Deskripsi

Matriks PADU-KE merupakan matriks kedekatan (adjacency matrix) antar kelas penutupan lahan yang digunakan dalam perhitungan **PADU-KE (Kedekatan Ekologi)**.

Nilai pada matriks menunjukkan tingkat hubungan spasial antar kelas penutupan lahan.

> **Catatan:** Data yang ditampilkan di bawah merupakan **contoh struktur tabel**.

---

## Definisi Kolom

| Kolom | Tipe Data | Keterangan |
|--------|-----------|------------|
| class | Character | Nama kelas penutupan lahan yang menjadi baris matriks. |
| Hutan Lahan Kering Primer | Numeric | Nilai adjacency terhadap kelas tersebut. |
| Hutan Lahan Kering Sekunder | Numeric | Nilai adjacency terhadap kelas tersebut. |
| Hutan Mangrove Primer | Numeric | Nilai adjacency terhadap kelas tersebut. |
| Hutan Rawa Primer | Numeric | Nilai adjacency terhadap kelas tersebut. |
| Kolom kelas lainnya | Numeric | Nilai adjacency terhadap kelas penutupan lahan lainnya. |

Secara umum digunakan nilai:

| Nilai | Arti |
|------:|------|
| 3 | Sangat berdekatan |
| 1 | Berdekatan |

---

### Preview

```{r}
preview_table(
  data_path(
    "tabular",
    "matriks_padu_ke_klhk.xlsx"
  )
)
```

---

## Sumber Data

| Dataset | Instansi | Tahun |
|----------|----------|-------|
| Matriks PADU-KE | LaSPUR | - |

---

## Spesifikasi

```{r}
get_table_metadata(
  data_path(
    "tabular",
    "matriks_padu_ke_klhk.xlsx"
  )
)
```

---

## Digunakan pada Tahapan

| Tahapan | Digunakan |
|----------|:---------:|
| PADU-KE | ✔ |
| PADU Final | ✔ |

---

# 5. Tabel Bobot PADU

## Deskripsi

Tabel ini berisi bobot masing-masing indikator PADU yang digunakan dalam perhitungan **Indeks PADU Final**.

Bobot setiap indikator dapat disesuaikan dengan kebutuhan analisis. Apabila tabel ini tidak disediakan, sistem akan menggunakan **bobot seragam (1/n)** secara otomatis.

> **Catatan:** Data yang ditampilkan di bawah merupakan **contoh struktur tabel**.

---

## Definisi Kolom

| Kolom | Tipe Data | Keterangan |
|--------|-----------|------------|
| Kode | Character | Kode indikator PADU (KE, HS, KH, KI, KL, RTP, SE). |
| Bobot | Numeric | Bobot masing-masing indikator dengan rentang nilai 0–1. |

---

## Aturan Validasi

- Kode harus unik.
- Nilai bobot harus berupa angka.
- Nilai bobot tidak boleh negatif.
- Total seluruh bobot sebaiknya bernilai **1**.
- Apabila tabel tidak diunggah, sistem menggunakan bobot **1/n** secara otomatis.

---

### Preview

```{r}
preview_table(
  data_path(
    "tabular",
    "tabel_acuan_bobot_PADU.xlsx"
  )
)
```

---

## Sumber Data

| Dataset | Instansi | Tahun |
|----------|----------|-------|
| Bobot PADU | Pengguna | - |

---

## Spesifikasi

```{r}
get_table_metadata(
  data_path(
    "tabular",
    "tabel_acuan_bobot_PADU.xlsx"
  )
)
```

---

## Digunakan pada Tahapan

| Tahapan | Digunakan |
|----------|:---------:|
| PADU | ✔ |
| Perhitungan PADU Final | ✔ |

---

# 6. Tabel Opsi Alternatif

## Deskripsi

Tabel ini digunakan untuk menentukan alternatif perubahan kelas RTRW maupun zona RZWP3K pada area yang mengalami konflik.

Tabel ini dihasilkan setelah proses identifikasi overlap. Pengguna kemudian memilih alternatif perubahan menggunakan daftar pilihan (dropdown) yang tersedia pada kolom **alt_RTRW** dan **alt_RZWP3K**.

> **Catatan:** Data yang ditampilkan di bawah merupakan **contoh struktur tabel**.

---

## Definisi Kolom

| Kolom | Tipe Data | Keterangan |
|--------|-----------|------------|
| id_pu | Numeric | ID Planning Unit. |
| id_rtrw | Numeric | ID kelas RTRW. |
| id_rzwp3k | Numeric | ID zona RZWP3K. |
| RTRW | Character | Nama kelas RTRW. |
| RZWP3K | Character | Nama zona RZWP3K. |
| area_ha | Numeric | Luas area overlap (ha). |
| idx_serasi | Numeric | Nilai indeks SERASI. |
| alt_RTRW | Character | Alternatif RTRW yang dipilih pengguna. |
| alt_RZWP3K | Character | Alternatif zona RZWP3K yang dipilih pengguna. |

---

## Aturan Validasi

- Nilai **alt_RTRW** harus dipilih dari daftar kelas RTRW yang tersedia.
- Nilai **alt_RZWP3K** harus dipilih dari daftar zona RZWP3K yang tersedia.
- Nilai **id_pu** harus unik.
- Nilai **area_ha** harus lebih besar dari nol.
- Nilai **idx_serasi** berada pada rentang 0–1.

---

### Preview

```{r}
preview_table(
  data_path(
    "tabular",
    "overlaps_alternative_zones_selections_filled.xlsx"
  )
)
```

---

## Sumber Data

| Dataset | Instansi | Tahun |
|----------|----------|-------|
| Opsi Alternatif | Pengguna | - |

---

## Spesifikasi

```{r}
get_table_metadata(
  data_path(
    "tabular",
    "overlaps_alternative_zones_selections_filled.xlsx"
  )
)
```

---

## Digunakan pada Tahapan

| Tahapan | Digunakan |
|----------|:---------:|
| SERASI Step 2 | ✔ |
| Penyusunan Alternatif | ✔ |
| Rekomendasi Rekonsiliasi | ✔ |

---

---

# 7. Tabel Overlap Reconciliation

## Deskripsi

Tabel Overlap Reconciliation merupakan tabel hasil pengolahan utama pada proses rekonsiliasi tata ruang. Tabel ini berisi seluruh area yang mengalami overlap antara RTRW dan RZWP3K beserta seluruh indeks hasil analisis SERASI, PADU, rekomendasi sistem, alternatif zona, hingga keputusan akhir pengguna.

Tabel ini digunakan sebagai dasar dalam menentukan perubahan zona maupun penyusunan hasil akhir rekonsiliasi tata ruang.

> **Catatan:** Tabel yang ditampilkan di bawah ini hanya merupakan contoh format data.

### Definisi Kolom

| Kolom | Tipe Data | Keterangan |
|--------|-----------|------------|
| id_pu | Integer | ID Planning Unit. |
| stat_pu | Character | Status Planning Unit, misalnya *intersection*, *RTRW only*, atau *RZWP3K only*. |
| id_rtrw | Integer | ID polygon RTRW. |
| id_rzwp3k | Integer | ID polygon RZWP3K. |
| RTRW | Character | Nama kelas RTRW yang beririsan. |
| RZWP3K | Character | Nama kelas RZWP3K yang beririsan. |
| area_ha | Numeric | Luas area overlap (hektar). |
| idx_serasi | Numeric | Nilai indeks kesesuaian SERASI. |
| idx_padu_hs | Numeric | Nilai indeks PADU-HS. |
| idx_padu_ke | Numeric | Nilai indeks PADU-KE. |
| idx_padu_kh | Numeric | Nilai indeks PADU-KH. |
| idx_padu_ki | Numeric | Nilai indeks PADU-KI. |
| idx_padu_kl | Numeric | Nilai indeks PADU-KL. |
| idx_padu_rtp | Numeric | Nilai indeks PADU-RTP. |
| idx_padu_final | Numeric | Nilai gabungan seluruh indikator PADU. |
| idx_padan | Numeric | Nilai PADAN awal. |
| alt_RTRW | Character | Alternatif kelas RTRW yang dipilih apabila dilakukan perubahan RTRW. |
| alt_RZWP3K | Character | Alternatif kelas RZWP3K yang dipilih apabila dilakukan perubahan RZWP3K. |
| idx_serasi_rtrw_alt | Numeric | Nilai SERASI apabila RTRW diganti dengan alternatif. |
| idx_serasi_rzwp3k_alt | Numeric | Nilai SERASI apabila RZWP3K diganti dengan alternatif. |
| idx_padan_rtrw_alt | Numeric | Nilai PADAN apabila RTRW menggunakan alternatif. |
| idx_padan_rzwp3k_alt | Numeric | Nilai PADAN apabila RZWP3K menggunakan alternatif. |
| recommendation | Character | Rekomendasi otomatis yang dihasilkan sistem berdasarkan seluruh indeks. |
| decision | Character | Keputusan akhir yang disarankan sistem. |
| idx_padan_final | Numeric | Nilai PADAN setelah mempertimbangkan alternatif terbaik. |
| user_decision | Character | Keputusan akhir yang dipilih oleh pengguna. |

### Preview

```{r}
preview_table(
  data_path(
    "tabular",
    "overlaps_reconcilliation_table_filled.xlsx"
  )
)
```

## Sumber Data

| Dataset | Instansi | Tahun |
|----------|----------|-------|
| Overlap Reconciliation | Hasil Proses LaSPUR | - |

## Spesifikasi

```{r}
get_table_metadata(
  data_path(
    "tabular",
    "overlaps_reconcilliation_table_filled.xlsx"
  )
)
```

## Digunakan pada Tahapan

| Tahapan | Digunakan |
|----------|:---------:|
| SERASI Step 2 | ✔ |
| PADU | ✔ |
| Rekonsiliasi | ✔ |
| Output Akhir | ✔ |

---