---
title: "PADU-HS"
execute:
  echo: false
  warning: false
  message: false
---

```{r setup}
source("R/utils.R")
```

# Deskripsi

Dataset PADU-HS merupakan kumpulan data raster yang digunakan sebagai masukan pada proses analisis PADU-HS di LaSPUR. Raster digunakan untuk menghitung indeks yang berkaitan dengan habitat sensitif dan karakteristik lingkungan pesisir.

---

# Data yang Digunakan

| Nama Data | Format | Keterangan |
|-----------|--------|------------|
| EuDist_Estuari_Palu-Parigi | GeoTIFF | Raster Euclidean Distance terhadap kawasan estuari. |
| TSS_Palu-Parigi | GeoTIFF | Raster Total Suspended Solid (TSS). |

---

# Visualisasi

## Euclidean Distance Estuari

```{r}
create_raster_map(
  data_path(
    "raster",
    "padu_hs",
    "EucD_Estuari_training.tif"
  )
)
```

## Total Suspended Solid (TSS)

```{r}
create_raster_map(
  data_path(
    "raster",
    "padu_hs",
    "TSS_training.tif"
  )
)
```

---

# Sumber Data

| Dataset | Instansi | Tahun | URL |
|----------|----------|-------|-----|
| PADU-HS | CIFOR-ICRAF | - | - |

---

# pesifikasi Teknis

## Euclidean Distance Estuari

```{r}
get_raster_metadata(
  data_path(
    "raster",
    "padu_hs",
    "EucD_Estuari_training.tif"
  )
)
```

## Total Suspended Solid (TSS)

```{r}
get_raster_metadata(
  data_path(
    "raster",
    "padu_hs",
    "TSS_training.tif"
  )
)
```

---

# Digunakan pada Tahapan

| Tahapan | Digunakan |
|----------|:---------:|
| Persiapan Data | ✔ |
| SERASI | ✖ |
| PADU-HS | ✔ |
| Rekonsiliasi | ✔ |
| Output | ✔ |

---

# Pemeriksaan Data

## Euclidean Distance Estuari

```{r}
check_raster(
  data_path(
    "raster",
    "padu_hs",
    "EucD_Estuari_training.tif"
  )
)
```

## Total Suspended Solid (TSS)

```{r}
check_raster(
  data_path(
    "raster",
    "padu_hs",
    "TSS_training.tif"
  )
)
```