---
title: "PADU-RTP"
execute:
  echo: false
  warning: false
  message: false
---

```{r setup}
source("R/utils.R")
```

# Deskripsi

Dataset PADU-RTP merupakan kumpulan data raster yang digunakan sebagai masukan pada proses analisis PADU-RTP di LaSPUR. Raster ini digunakan untuk menghitung indikator yang berkaitan dengan kedekatan terhadap infrastruktur dan jalur pelayaran.

---

# Data yang Digunakan

| Nama Data | Format | Keterangan |
|-----------|--------|------------|
| EuDist Industri | GeoTIFF | Raster Euclidean Distance terhadap kawasan industri. |
| EuDist Alur Pelayaran | GeoTIFF | Raster Euclidean Distance terhadap alur pelayaran. |

---

# Visualisasi

## Euclidean Distance Industri

```{r}
create_raster_map(
  data_path(
    "raster",
    "padu_rtp",
    "EucD_Industri_training.tif"
  )
)
```

## Euclidean Distance Alur Pelayaran

```{r}
create_raster_map(
  data_path(
    "raster",
    "padu_rtp",
    "EucD_AlurPl_training.tif"
  )
)
```

---

# Sumber Data

| Dataset | Instansi | Tahun | URL |
|----------|----------|-------|-----|
| PADU-RTP | CIFOR-ICRAF | - | - |

---

# Spesifikasi Teknis

## Euclidean Distance Industri

```{r}
get_raster_metadata(
  data_path(
    "raster",
    "padu_rtp",
    "EucD_Industri_training.tif"
  )
)
```

## Euclidean Distance Alur Pelayaran

```{r}
get_raster_metadata(
  data_path(
    "raster",
    "padu_rtp",
    "EucD_AlurPl_training.tif"
  )
)
```

---

# Digunakan pada Tahapan

| Tahapan | Digunakan |
|----------|:---------:|
| Persiapan Data | ✔ |
| SERASI | ✖ |
| PADU-RTP | ✔ |
| Rekonsiliasi | ✔ |
| Output | ✔ |

---

# Pemeriksaan Data

## Euclidean Distance Industri

```{r}
check_raster(
  data_path(
    "raster",
    "padu_rtp",
    "EucD_Industri_training.tif"
  )
)
```

## Euclidean Distance Alur Pelayaran

```{r}
check_raster(
  data_path(
    "raster",
    "padu_rtp",
    "EucD_AlurPl_training.tif"
  )
)
```