---
title: "PADU-KE"
execute:
  echo: false
  warning: false
  message: false
---

```{r setup}
source("R/utils.R")
```

# Deskripsi

Dataset PADU-KE merupakan data raster yang digunakan sebagai masukan pada proses analisis PADU-KE di LaSPUR. Raster ini digunakan sebagai dasar analisis spasial dan perhitungan pada tahapan identifikasi kesesuaian penggunaan lahan.

---

# Data yang Digunakan

| Nama Data | Format | Keterangan |
|-----------|--------|------------|
| Tutupan Lahan KLHK | GeoTIFF | Raster masukan untuk analisis PADU-KE. |

---

# Visualisasi

## Raster PADU-KE

```{r}
create_raster_map(
  data_path(
    "raster",
    "padu_ke",
    "LC_KLHK_training.tif"
  )
)
```

---

# Sumber Data

| Dataset | Instansi | Tahun | URL |
|----------|----------|-------|-----|
| PADU-KE | CIFOR-ICRAF | - | - |

---

# Spesifikasi Teknis

```{r}
get_raster_metadata(
  data_path(
    "raster",
    "padu_ke",
    "LC_KLHK_training.tif"
  )
)
```

---

# Digunakan pada Tahapan

| Tahapan | Digunakan |
|----------|:---------:|
| Persiapan Data | ✔ |
| SERASI | ✖ |
| PADU-KE | ✔ |
| Rekonsiliasi | ✔ |
| Output | ✔ |

---

# Pemeriksaan Data

```{r}
check_raster(
  data_path(
    "raster",
    "padu_ke",
    "LC_KLHK_training.tif"
  )
)
```