---
title: "Step 2 Bertetangga"
execute:
  echo: false
  warning: false
  message: false
---

```{r setup}
source("R/utils.R")
```

Dokumen ini menjelaskan seluruh data tabular yang digunakan pada proses analisis LaSPUR.

Seluruh data yang ditampilkan pada halaman ini merupakan **contoh struktur tabel**. Pengguna dapat menggunakan data sesuai wilayah analisis, namun struktur kolom dan tipe data harus tetap mengikuti spesifikasi yang dijelaskan pada masing-masing tabel.

---

# Input Mandatory

Bagian ini berisi tabel yang **wajib tersedia** sebelum proses analisis dapat dijalankan.

---

## Tabel Acuan Pola RTRW

### Deskripsi

Tabel ini berisi acuan pola masing-masing kelas RTRW yang digunakan pada proses rekonsiliasi tata ruang.

#### Definisi Kolom

| Kolom | Tipe Data | Keterangan |
|--------|-----------|------------|
| ID | Numeric | Nomor unik setiap kelas RTRW. Nilai harus berupa bilangan bulat. |
| RTRW | Character | Nama kelas RTRW yang harus sesuai dengan atribut pada data vektor RTRW. |
| Acuan Pola | Numeric | Nilai acuan pola memiliki nilai 0 atau 1 yang menyatakan kelas yang diprioritaskan berdasarkan arah pengaturan ruang. |

#### Preview

```{r}
preview_table(
  data_path(
    "tabular",
    "step2",
    "tabel_acuan_pola_RTRW.xlsx"
  )
)
```

### Sumber Data

| Dataset | Instansi | Tahun |
|----------|----------|-------|
| Acuan Pola RTRW | Pemerintah Daerah | - |

### Spesifikasi

```{r}
get_table_metadata(
  data_path(
    "tabular",
    "step2",
    "tabel_acuan_pola_RTRW.xlsx"
  )
)
```

---

## Tabel Acuan Pola RZWP3K

### Deskripsi

Tabel ini berisi acuan pola masing-masing zona RZWP3K yang digunakan pada proses rekonsiliasi tata ruang darat dan laut.

#### Definisi Kolom

| Kolom | Tipe Data | Keterangan |
|--------|-----------|------------|
| ID | Numeric | Nomor unik setiap kelas RZWP3K. Nilai harus berupa bilangan bulat. |
| RZWP3K | Character | Nama zona RZWP3K yang harus sesuai dengan atribut pada data vektor RZWP3K. |
| Acuan Pola | Numeric | Nilai acuan pola memiliki nilai 0 atau 1 yang menyatakan kelas yang diprioritaskan berdasarkan arah pengaturan ruang. |

#### Preview

```{r}
preview_table(
  data_path(
    "tabular",
    "step2",
    "tabel_acuan_pola_RZWP3K_integrasi.xlsx"
  )
)
```

### Sumber Data

| Dataset | Instansi | Tahun |
|----------|----------|-------|
| Acuan Pola RZWP3K | Pemerintah Daerah | - |

### Spesifikasi

```{r}
get_table_metadata(
  data_path(
    "tabular",
    "step2",
    "tabel_acuan_pola_RZWP3K_integrasi.xlsx"
  )
)
```

---

# Input Intermediate

Bagian ini berisi tabel antara yang dihasilkan atau digunakan selama proses analisis berlangsung. Beberapa tabel dapat dihasilkan otomatis oleh sistem, sedangkan beberapa lainnya dapat diperbarui oleh pengguna pada tahapan tertentu.

---

## Matriks SERASI

### Deskripsi

Matriks SERASI merupakan tabel acuan yang digunakan untuk menentukan tingkat kesesuaian (compatibility) antara setiap kelas **RTRW** dan **RZWP3K** pada area yang saling tumpang tindih maupun bertetangga.

Setiap sel pada matriks merepresentasikan nilai indeks kesesuaian antara satu kelas RTRW dengan satu zona RZWP3K. Nilai tersebut digunakan pada proses perhitungan **Indeks SERASI**.

> **Catatan:** Tabel yang ditampilkan di bawah merupakan **contoh struktur data**. Jumlah kolom dan kelas dapat berbeda sesuai wilayah analisis, namun format matriks harus tetap dipertahankan.

### Definisi Kolom

| Kolom | Tipe Data | Keterangan |
|--------|-----------|------------|
| RTRW_RZWP3K | Character | Nama kelas RTRW yang digunakan sebagai baris pada matriks. |
| Kawasan Konservasi Maritim | Numeric | Nilai indeks kesesuaian terhadap zona tersebut. |
| Suaka | Numeric | Nilai indeks kesesuaian terhadap zona tersebut. |
| Taman | Numeric | Nilai indeks kesesuaian terhadap zona tersebut. |
| Kawasan Konservasi Lainnya | Numeric | Nilai indeks kesesuaian terhadap zona tersebut. |
| Zona Wilayah Kelola Masyarakat Hukum Adat | Numeric | Nilai indeks kesesuaian terhadap zona tersebut. |
| Kolom zona lainnya | Numeric | Seluruh kolom setelah kolom pertama merupakan kelas RZWP3K dengan nilai indeks kesesuaian. |

Nilai yang digunakan pada matriks umumnya berada pada rentang:

| Nilai | Arti |
|-------:|------|
| 1 | Sangat sesuai |
| 0.5 | Cukup sesuai |
| 0 | Tidak sesuai |

#### Preview

```{r}
preview_table(
  data_path(
    "tabular",
    "step2",
    "matriks_serasi_integrasi.xlsx"
  )
)
```

### Sumber Data

| Dataset | Instansi | Tahun |
|----------|----------|-------|
| Matriks SERASI | LaSPUR | - |


### Spesifikasi

```{r}
get_table_metadata(
  data_path(
    "tabular",
    "step2",
    "matriks_serasi_integrasi.xlsx"
  )
)
```
---